---
title: "Tese_script_marck"
author: "Emanuel Cordeiro"
date: "4/18/2022"
output: 
  html_document:
    toc: yes 
    toc_float: 
      collapsed: yes
      smooth_control: yes
  
---

# Carregamento de pacotes
```{r, warning=FALSE, message=FALSE}
library(tidyverse)
library(expss)
library(igraph)
library(lme4)
library(lmerTest)
library(mlmRev)
library(psych)
library(qgraph)
library(ggplot2)
```

# Carregando banco de dados  
- Ao todo, os questionários foram aplicados em **9 turmas**. Porém, apenas **8 turmas** apresentaram engajamento mais próximo de 100%, a participação da maior parcela da turma era importante para obter redes mais fidedignas com o ambiente de sala de aula.  
Dessas turmas, 2 foram da **Univasf/Petrolina** e as demais foram de **Recife/UFPE**. 5 turmas foram de Psicologia, 2 de Serviço Social e 1 de Odonto.  
```{r}
# Carregando banco de dados no R   ---------------------------------
Dados_ser_ <- readxl::read_xlsx("HSE_DOC_SERSO_2.xlsx") #1
Dados_ser_2 <- readxl::read_xlsx("HSE_DOC_SERV_2022.xlsx") #2
Dados_AP_ <- readxl::read_xlsx("HSE_AP.xlsx") #3
Dados_mau_ <- readxl::read_xlsx("HSE_DOC_MAU_2.xlsx") #4
Dados_Odo <- readxl::read_xlsx("HSE_DOC_Odonto.xlsx") #5
Dados_AP_2022 <- readxl::read_xlsx("HSE_DOC_PSI_2022.xlsx") #6
Dados_Petrolina_1 <- readxl::read_xlsx("HSE_DOC_DEB_UNIVASF_1.xlsx") #7
Dados_Petrolina_3 <- readxl::read_xlsx("HSE_DOC_DEB_UNIVASF_3.xlsx") #8
```
  
A participante Natalia respondeu o questionário 2 vezes e solicitou a retirada do primeiro momento de resposta.
```{r}
# retirada da linha 33 por ser repetida com a linha 35 (Natalia)
Dados_AP_ <- Dados_AP_ %>% slice(-33)
```
  
# Início das análises

Os questionários não ficaram perfeitamente padronizados. Por isso, a parte inicial das análises se concentra na organização dos dados.
```{r}
# transformações dos dados de AP para padronizar com SC
Dados_AP_ <- Dados_AP_ %>% rename("1ª Amizade" = "1ª amizade", 
                                  "2ª Amizade" = "2ª amizade",
                                  "3ª Amizade" = "3ª amizade",
                                  "4ª Amizade" = "4ª amizade",
                                  "5ª Amizade" = "5ª amizade",
                                  "1º Distanciamento" = "1ª distanciamento",
                                  "2º Distanciamento" = "2ª distanciamento",
                                  "3º Distanciamento" = "3ª distanciamento",
                                  "4º Distanciamento" = "4ª distanciamento",
                                  "5º Distanciamento" = "5ª distanciamento")

# transformações dos dados do mau para padronizar com SC
Dados_mau_ <- Dados_mau_ %>% rename("1ª Amizade" = "1ª Proximidade", 
                                    "2ª Amizade" = "2ª Proximidade",
                                    "3ª Amizade" = "3ª Proximidade",
                                    "4ª Amizade" = "4ª Proximidade",
                                    "5ª Amizade" = "5ª Proximidade")

Dados_Odo <- Dados_Odo %>% rename(Idade = `Idade (apenas números)`)
```
  
Após a primeira padronização, criou-se um dataframe único por nome ``df_geral`` com todos os bancos de dados.
```{r}
# Unir todos os bancos     ------------------------------
df_geral <- rbind(Dados_AP_, Dados_AP_2022, Dados_mau_, 
                  Dados_ser_, Dados_ser_2, Dados_Petrolina_1,
                  Dados_Petrolina_3, Dados_Odo)
```
  
Um banco de dados de Psicologia estava com a opção de respostas repetidas, por isso foi dito no momento da aplicação as opções corretas e sua ordem de marcação. Em seguida, foi feita a transformação no banco de dados.
```{r}
# Correção de respostas dos sujeitos de psicologia RV_03, pois houve uma duplicação.
recode(df_geral[, 48]) <- c("Primavera"~"Médico", "Férias"~"Hospital", "Sol"~"Doença", "Verão"~"Dor", "Ventilador"~"Coração")
```
  
```{r}
# rename de raciocínio verbal
df_geral <- df_geral %>% rename(RV_01 = 46,
                                RV_02 = 47,
                                RV_03 = 48,
                                RV_04 = 49,
                                RV_05 = 50,
                                RV_06 = 51,
                                RV_07 = 52,
                                RV_08 = 53,
                                RV_09 = 54,
                                RV_10 = 55,
                                RV_11 = 56,
                                RV_12 = 57)
```
  
- Correção das perguntas de raciocínio verbal. **Respostas corretas = 1 / Respostas erradas = 0**
```{r}
## Correção do raciocínio verbal ----
df_geral$rv01 <- ifelse(df_geral$RV_01 == "Dia",1,0)
df_geral$rv02 <- ifelse(df_geral$RV_02 == "Verão",1,0) 
df_geral$rv03 <- ifelse(df_geral$RV_03 == "Doença",1,0) 
df_geral$rv04 <- ifelse(df_geral$RV_04 == "Derrota",1,0) 
df_geral$rv05 <- ifelse(df_geral$RV_05 == "Certeza",1,0) 
df_geral$rv06 <- ifelse(df_geral$RV_06 == "Vender",1,0) 
df_geral$rv07 <- ifelse(df_geral$RV_07 == "Literatura",1,0) 
df_geral$rv08 <- ifelse(df_geral$RV_08 == "Cume",1,0) 
df_geral$rv09 <- ifelse(df_geral$RV_09 == "Futuro",1,0) 
df_geral$rv10 <- ifelse(df_geral$RV_10 == "Precoce",1,0) 
df_geral$rv11 <- ifelse(df_geral$RV_11 == "Avaliar",1,0) 
df_geral$rv12 <- ifelse(df_geral$RV_12 == "Perfume",1,0) 
```
  
Soma do resultado em RV
```{r}
# escore total
df_geral$rvtotal <- df_geral %>% select(123:134) %>% rowSums()
```

renomeando esses itens para facilitar a inversão, pois são itens negativos.
```{r}
df_geral <- df_geral %>% rename(C3 = 'Por mais que tente, não consigo controlar a expressão do que estou sentindo.')
df_geral <- df_geral %>% rename(C16 = 'Frustrações deixam-me desanimado/a por bastante tempo.')
df_geral <- df_geral %>% rename(C28 = 'Tenho vergonha de expressar os meus sentimentos.')
```

```{r}
df_geral$C3_inv <- ifelse(df_geral$C3 %in% c(5), 1,
                   ifelse(df_geral$C3 %in% c(4), 2,
                   ifelse(df_geral$C3 %in% c(3), 3,
                   ifelse(df_geral$C3 %in% c(2), 4,
                   ifelse(df_geral$C3 %in% c(1), 5, df_geral$C3)))))

df_geral$C16_inv <- ifelse(df_geral$C16 %in% c(5), 1,
                    ifelse(df_geral$C16 %in% c(4), 2,
                    ifelse(df_geral$C16 %in% c(3), 3,
                    ifelse(df_geral$C16 %in% c(2), 4,
                    ifelse(df_geral$C16 %in% c(1), 5, df_geral$C16)))))

df_geral$C28_inv <- ifelse(df_geral$C28 %in% c(5), 1,
                    ifelse(df_geral$C28 %in% c(4), 2,
                    ifelse(df_geral$C28 %in% c(3), 3,
                    ifelse(df_geral$C28 %in% c(2), 4,
                    ifelse(df_geral$C28 %in% c(1), 5, df_geral$C28)))))
```
  
## Cálculo dos fatores de Competências Emocionais
```{r}
df_geral$CF1 <- df_geral %>% select(12,16,19,26,34,37,40,42) %>% rowMeans()
df_geral$CF2 <- df_geral %>% select(15,22,25,137,32,35,38) %>% rowMeans()
df_geral$CF3 <- df_geral %>% select(17,19,138,43) %>% rowMeans()
df_geral$CF4 <- df_geral %>% select(13,18,21,23,30,33,44) %>% rowMeans()
df_geral$CF5 <- df_geral %>% select(136,20,24,28,31,36,45) %>% rowMeans()
df_geral$C_GERAL <- df_geral %>% select(139:143) %>% rowMeans()
```
  
## Cálculo dos fatores de Habilidades
  
Inversão dos itens negativos
```{r}
# Fator 1 - neuroticismo 
# itens invertidos - 98, 106
df_geral$H98_inv <- ifelse(df_geral$`Controlo meus sentimentos.` %in% c(5), 1,
                    ifelse(df_geral$`Controlo meus sentimentos.` %in% c(4), 2,
                    ifelse(df_geral$`Controlo meus sentimentos.` %in% c(3), 3,
                    ifelse(df_geral$`Controlo meus sentimentos.` %in% c(2), 4,
                    ifelse(df_geral$`Controlo meus sentimentos.` %in% c(1), 5, df_geral$`Controlo meus sentimentos.`)))))

df_geral$H106_inv <- ifelse(df_geral$`Sou calmo(a) e controlo bem meu estresse.` %in% c(5), 1,
                     ifelse(df_geral$`Sou calmo(a) e controlo bem meu estresse.` %in% c(4), 2,
                     ifelse(df_geral$`Sou calmo(a) e controlo bem meu estresse.` %in% c(3), 3,
                     ifelse(df_geral$`Sou calmo(a) e controlo bem meu estresse.` %in% c(2), 4,
                     ifelse(df_geral$`Sou calmo(a) e controlo bem meu estresse.` %in% c(1), 5, df_geral$`Sou calmo(a) e controlo bem meu estresse.`)))))



## Fator 2 - inverter: 104,109
df_geral$H104_inv <- ifelse(df_geral$`Sou meio desleixado(a), não tenho cuidado na hora de fazer as coisas.` %in% c(5), 1,
                     ifelse(df_geral$`Sou meio desleixado(a), não tenho cuidado na hora de fazer as coisas.` %in% c(4), 2,
                     ifelse(df_geral$`Sou meio desleixado(a), não tenho cuidado na hora de fazer as coisas.` %in% c(3), 3,
                     ifelse(df_geral$`Sou meio desleixado(a), não tenho cuidado na hora de fazer as coisas.` %in% c(2), 4,
                     ifelse(df_geral$`Sou meio desleixado(a), não tenho cuidado na hora de fazer as coisas.` %in% c(1), 5, 
                            df_geral$`Sou meio desleixado(a), não tenho cuidado na hora de fazer as coisas.`)))))

df_geral$H109_inv <- ifelse(df_geral$`Costumo ser desorganizado(a).` %in% c(5), 1,
                     ifelse(df_geral$`Costumo ser desorganizado(a).` %in% c(4), 2,
                     ifelse(df_geral$`Costumo ser desorganizado(a).` %in% c(3), 3,
                     ifelse(df_geral$`Costumo ser desorganizado(a).` %in% c(2), 4,
                     ifelse(df_geral$`Costumo ser desorganizado(a).` %in% c(1), 5, 
                            df_geral$`Costumo ser desorganizado(a).`)))))






## Fator 3 - Inverter: 113,115,118
df_geral$H113_inv <- ifelse(df_geral$`Costumo ser quieto(a).` %in% c(5), 1,
                     ifelse(df_geral$`Costumo ser quieto(a).` %in% c(4), 2,
                     ifelse(df_geral$`Costumo ser quieto(a).` %in% c(3), 3,
                     ifelse(df_geral$`Costumo ser quieto(a).` %in% c(2), 4,
                     ifelse(df_geral$`Costumo ser quieto(a).` %in% c(1), 5, 
                            df_geral$`Costumo ser quieto(a).`)))))

df_geral$H115_inv <- ifelse(df_geral$`Sou reservado(a), fico mais na minha.` %in% c(5), 1,
                     ifelse(df_geral$`Sou reservado(a), fico mais na minha.` %in% c(4), 2,
                     ifelse(df_geral$`Sou reservado(a), fico mais na minha.` %in% c(3), 3,
                     ifelse(df_geral$`Sou reservado(a), fico mais na minha.` %in% c(2), 4,
                     ifelse(df_geral$`Sou reservado(a), fico mais na minha.` %in% c(1), 5, 
                            df_geral$`Sou reservado(a), fico mais na minha.`)))))

df_geral$H118_inv <- ifelse(df_geral$`Sou tímido(a), inibido(a).` %in% c(5), 1,
                     ifelse(df_geral$`Sou tímido(a), inibido(a).` %in% c(4), 2,
                     ifelse(df_geral$`Sou tímido(a), inibido(a).` %in% c(3), 3,
                     ifelse(df_geral$`Sou tímido(a), inibido(a).` %in% c(2), 4,
                     ifelse(df_geral$`Sou tímido(a), inibido(a).` %in% c(1), 5, 
                            df_geral$`Sou tímido(a), inibido(a).`)))))

```

- Cálculo final  

```{r}
## Escores médios HSE
df_geral$HF1 <- df_geral %>% select(145,92,96,97,105,146) %>% rowMeans() #Neuroticismo
df_geral$HF2 <- df_geral %>% select(90,91,95,101,147,148) %>% rowMeans() #Concienciosidade
df_geral$HF3 <- df_geral %>% select(149,150,116,117,151,119) %>% rowMeans() #Extroversão
df_geral$HF4 <- df_geral %>% select(93,99,102,107,108,111) %>% rowMeans() #Amabilidade
df_geral$HF5 <- df_geral %>% select(94,100,103,110,112,114) %>% rowMeans() #Abertura
df_geral$H_GERAL <- df_geral %>% select(152:156) %>% rowMeans()
```
  
## Cálculo dos fatores de Metas para Realização  
```{r}
## Correção metas para realização -----
df_geral$MF1 <- df_geral %>% select(58:61, 64) %>% rowMeans()
df_geral$MF2 <- df_geral %>% select(62,63,65:70) %>% rowMeans()
df_geral$MF3 <- df_geral %>% select(71:74) %>% rowMeans()
df_geral$MF_GERAL <- df_geral %>% select(158:160) %>% rowMeans()
```



# Análise de confiabilidade

```{r}
# names(df_geral) # Itens do 58:74
```

```{r}
df_geral %>% select(58:74) %>% KMO()
df_geral %>% select(58:74) %>% bartlett.test()
```

```{r}
poly_meta <- df_geral %>% select(58:74) %>% polychoric(.)   # matriz de correlações policóricas para análise paralela.
rho_meta <- poly_meta$rho # guardando apenas o Rho de Spearman da matriz de correlações policóricas
scree_meta <-scree(rho_meta)

pa_meta <- fa.parallel(rho_meta, n.obs=209, fa="fa") # análise paralela sobre a matriz de correlações policóricas
pa_meta$fa.values #mostra os eigenvalues com os dados experimentais
pa_meta$fa.sim #mostra os eigenvalues com os dados simulados
```

```{r}
# Fatores

meta_efa <- df_geral %>% select(58:74) %>% fa(nfactors = '3', cor='poly', 
            fm='wls', rotate = 'geominQ')

meta_efa$e.values
meta_efa$loadings %>% view()
```



```{r}
# Fatores

meta_efa2 <- df_geral %>% select(58:74) %>% fa(nfactors = '4', cor='poly', 
            fm='wls', rotate = 'geominQ')

meta_efa2$e.values
meta_efa2$loadings %>% view()
```

```{r}
df_geral %>% select(58:61, 64) %>% psych::omega(digits=3,poly=TRUE) #0.93
df_geral %>% select(62,63,65:70) %>% omega(digits=3,poly=TRUE) #0.86
df_geral %>% select(71:74) %>% omega(digits=3,poly=TRUE) #0.83
```

No processo das análises, pode ser necessário observar se a turma que o sujeito se encontra exerce efeito sobre seu resultado. Por isso, as turmas foram enumeradas. 
```{r}
# Numerando o banco de dados
#Dados_ser_$Sala <- 1
#Dados_ser_2$Sala <- 2
#Dados_AP_$Sala <- 3
#Dados_mau_$Sala <- 4
#Dados_Odo$Sala <- 5
#Dados_AP_2022$Sala <- 6
#Dados_Petrolina_1$Sala <- 7
#Dados_Petrolina_3$Sala <- 8
```

```{r}
#df_geral$Sala <- 1
#df_geral$Sala[36] <- 
```


# Análise de Redes
## Turma Psicologia 2021
```{r}
########################## ANÁLISE DE REDES PSICOLOGIA (Amizade) ######################################
df_ap <- Dados_AP_ %>% select(4, 75:89)

ars_ap_1 <- df_ap %>% select(1,2) %>% rename(Amizade = "1ª Amizade")
ars_ap_1$Peso <- 5
ars_ap_2 <- df_ap %>% select(1,3) %>% rename(Amizade = "2ª Amizade")
ars_ap_2$Peso <- 4
ars_ap_3 <- df_ap %>% select(1,4) %>% rename(Amizade = "3ª Amizade")
ars_ap_3$Peso <- 3
ars_ap_4 <- df_ap %>% select(1,5) %>% rename(Amizade = "4ª Amizade")
ars_ap_4$Peso <- 2
ars_ap_5 <- df_ap %>% select(1,6) %>% rename(Amizade = "5ª Amizade")
ars_ap_5$Peso <- 1

ars_ap_all <- rbind(ars_ap_1, ars_ap_2, ars_ap_3, ars_ap_4, ars_ap_5)

rm(ars_ap_1, ars_ap_2, ars_ap_3, ars_ap_4, ars_ap_5)

# retirada das linhas com Na's
ars_ap_all <- na.omit(ars_ap_all)

ars_ap_all[1:2][ars_ap_all[1:2] == 'ORIONN FERREIRA ALBUQUERQUE'] <- 'S1'
ars_ap_all[1:2][ars_ap_all[1:2] == 'ARTHUR DA SILVA RODRIGUES DE FREITAS'] <- 'S2'
ars_ap_all[1:2][ars_ap_all[1:2] == 'PEDRO JORGE FREIRE BEZERRA'] <- 'S3'
ars_ap_all[1:2][ars_ap_all[1:2] == 'LARA DE MENEZES ALBERT'] <- 'S4'
ars_ap_all[1:2][ars_ap_all[1:2] == 'JULIA MARIA LEANDRO TELES'] <- 'S5'
ars_ap_all[1:2][ars_ap_all[1:2] == 'LAILA BEATRIZ FERREIRA CASADO'] <- 'S6'
ars_ap_all[1:2][ars_ap_all[1:2] == 'MARIA CLARA MACHADO ALONSO DE ARAUJO'] <- 'S7'
ars_ap_all[1:2][ars_ap_all[1:2] == 'SAMARA ANDREA MACIEL DA SILVA'] <- 'S8'
ars_ap_all[1:2][ars_ap_all[1:2] == 'SAULO GONCALO BRASILEIRO'] <- 'S9'
ars_ap_all[1:2][ars_ap_all[1:2] == 'VANESSA NEVES DA SILVA'] <- 'S10'
ars_ap_all[1:2][ars_ap_all[1:2] == 'THIAGO ATAIDE SIQUEIRA'] <- 'S11'
ars_ap_all[1:2][ars_ap_all[1:2] == 'BRUNA NUNES E SILVA'] <- 'S12'
ars_ap_all[1:2][ars_ap_all[1:2] == 'OSCAR RODRIGUES BARBOSA BISNETO'] <- 'S13'
ars_ap_all[1:2][ars_ap_all[1:2] == 'SAMILLY VITORIA FERREIRA DA SILVA'] <- 'S14'
ars_ap_all[1:2][ars_ap_all[1:2] == 'LINDOLFO JOSE COSTA DE HOLANDA CAVALCANTI'] <- 'S15'
ars_ap_all[1:2][ars_ap_all[1:2] == 'VITORIA ISABEL SANTOS DO NASCIMENTO'] <- 'S16'
ars_ap_all[1:2][ars_ap_all[1:2] == 'GIOVANNA MARIA SANTOS DE ARAUJO'] <- 'S17'
ars_ap_all[1:2][ars_ap_all[1:2] == 'CARLOS HENRIQUE BEZERRA MOURA'] <- 'S18'
ars_ap_all[1:2][ars_ap_all[1:2] == 'TAINA NASCIMENTO DE PAIVA'] <- 'S19'
ars_ap_all[1:2][ars_ap_all[1:2] == 'RAFAELA NASCIMENTO DOS SANTOS'] <- 'S20'
ars_ap_all[1:2][ars_ap_all[1:2] == 'ANA BEATRIZ DA SILVA SOUZA'] <- 'S21'
ars_ap_all[1:2][ars_ap_all[1:2] == 'ANDREY LUCAS RODRIGUES DA SILVA'] <- 'S22'
ars_ap_all[1:2][ars_ap_all[1:2] == 'ALAN MARQUES FEITOSA'] <- 'S23'
ars_ap_all[1:2][ars_ap_all[1:2] == 'LETICIA VICTORIA GUEDES HOLANDA'] <- 'S24'
ars_ap_all[1:2][ars_ap_all[1:2] == 'MILENA GODOY MARGOLIS'] <- 'S25'
ars_ap_all[1:2][ars_ap_all[1:2] == 'JULIA CRISTINA FERRAZ NOVAES DE SA'] <- 'S26'
ars_ap_all[1:2][ars_ap_all[1:2] == 'GERALDO JOSE DE ALMEIDA NETO'] <- 'S27'
ars_ap_all[1:2][ars_ap_all[1:2] == 'ANA CLARA ROMANO DE ARRUDA'] <- 'S28'
ars_ap_all[1:2][ars_ap_all[1:2] == 'MATHEUS HENRIQUE SILVA'] <- 'S29'
ars_ap_all[1:2][ars_ap_all[1:2] == 'RAFAELA MARIA DE MELO ARAUJO'] <- 'S30'
ars_ap_all[1:2][ars_ap_all[1:2] == 'LARISSA BEATRIZ DOS SANTOS DA SILVA'] <- 'S31'
ars_ap_all[1:2][ars_ap_all[1:2] == 'MATHEUS ALEXSANDRO MONTEIRO ARCANJO'] <- 'S32'
ars_ap_all[1:2][ars_ap_all[1:2] == 'NATALIA FREITAS DE LIMA'] <- 'S33'
ars_ap_all[1:2][ars_ap_all[1:2] == 'JOSE FRANCISCO TEIXEIRA ARAUJO NETO'] <- 'S34'
ars_ap_all[1:2][ars_ap_all[1:2] == 'MIRELLA VITORIA VILA NOVA DE OLIVEIRA'] <- 'S35'
ars_ap_all[1:2][ars_ap_all[1:2] == 'ANA LETICIA SANTOS VALENTE'] <- 'S36'
ars_ap_all[1:2][ars_ap_all[1:2] == 'JULIA MARIA FERREIRA LUCAS'] <- 'S37'



# Elaboração do grafo da turma de avaliação psicológica
AP <- graph_from_data_frame(ars_ap_all, directed = TRUE, vertices = NULL)


# Nível de centralidade
AP_centralidade <- data.frame(Nome = V(AP)$name, Grau_Entrada = degree(AP, mode = c("in")))
AP_centralidade$Centralidade_distancia <- closeness(AP, mode = "all") 
AP_centralidade$Proximidade <- evcent(AP)$vector 
AP_centralidade$Intermediação <- betweenness(AP, directed = TRUE) 
# Nível de autoridade
AP_centralidade$Autoridade <- authority_score(AP)$vector
```

```{r}
#### DISTANCIAMENTO PSICOLOGIA 
ars_ap_d_1 <- df_ap %>% select(1,7) %>% rename(Distância = "1º Distanciamento")
ars_ap_d_1$Peso <- 5
ars_ap_d_2 <- df_ap %>% select(1,8) %>% rename(Distância = "2º Distanciamento")
ars_ap_d_2$Peso <- 4
ars_ap_d_3 <- df_ap %>% select(1,9) %>% rename(Distância = "3º Distanciamento")
ars_ap_d_3$Peso <- 3
ars_ap_d_4 <- df_ap %>% select(1,10) %>% rename(Distância = "4º Distanciamento")
ars_ap_d_4$Peso <- 2
ars_ap_d_5 <- df_ap %>% select(1,11) %>% rename(Distância = "5º Distanciamento")
ars_ap_d_5$Peso <- 1

ars_ap_d_all <- rbind(ars_ap_d_1,
                      ars_ap_d_2,
                      ars_ap_d_3,
                      ars_ap_d_4,
                      ars_ap_d_5)

rm(ars_ap_d_1,
   ars_ap_d_2,
   ars_ap_d_3,
   ars_ap_d_4,
   ars_ap_d_5)
  
ars_ap_d_all <- na.omit(ars_ap_d_all)

ars_ap_d_all[1:2][ars_ap_d_all[1:2] == 'ORIONN FERREIRA ALBUQUERQUE'] <- 'S1'
ars_ap_d_all[1:2][ars_ap_d_all[1:2] == 'ARTHUR DA SILVA RODRIGUES DE FREITAS'] <- 'S2'
ars_ap_d_all[1:2][ars_ap_d_all[1:2] == 'PEDRO JORGE FREIRE BEZERRA'] <- 'S3'
ars_ap_d_all[1:2][ars_ap_d_all[1:2] == 'LARA DE MENEZES ALBERT'] <- 'S4'
ars_ap_d_all[1:2][ars_ap_d_all[1:2] == 'JULIA MARIA LEANDRO TELES'] <- 'S5'
ars_ap_d_all[1:2][ars_ap_d_all[1:2] == 'LAILA BEATRIZ FERREIRA CASADO'] <- 'S6'
ars_ap_d_all[1:2][ars_ap_d_all[1:2] == 'MARIA CLARA MACHADO ALONSO DE ARAUJO'] <- 'S7'
ars_ap_d_all[1:2][ars_ap_d_all[1:2] == 'SAMARA ANDREA MACIEL DA SILVA'] <- 'S8'
ars_ap_d_all[1:2][ars_ap_d_all[1:2] == 'SAULO GONCALO BRASILEIRO'] <- 'S9'
ars_ap_d_all[1:2][ars_ap_d_all[1:2] == 'VANESSA NEVES DA SILVA'] <- 'S10'
ars_ap_d_all[1:2][ars_ap_d_all[1:2] == 'THIAGO ATAIDE SIQUEIRA'] <- 'S11'
ars_ap_d_all[1:2][ars_ap_d_all[1:2] == 'BRUNA NUNES E SILVA'] <- 'S12'
ars_ap_d_all[1:2][ars_ap_d_all[1:2] == 'OSCAR RODRIGUES BARBOSA BISNETO'] <- 'S13'
ars_ap_d_all[1:2][ars_ap_d_all[1:2] == 'SAMILLY VITORIA FERREIRA DA SILVA'] <- 'S14'
ars_ap_d_all[1:2][ars_ap_d_all[1:2] == 'LINDOLFO JOSE COSTA DE HOLANDA CAVALCANTI'] <- 'S15'
ars_ap_d_all[1:2][ars_ap_d_all[1:2] == 'VITORIA ISABEL SANTOS DO NASCIMENTO'] <- 'S16'
ars_ap_d_all[1:2][ars_ap_d_all[1:2] == 'GIOVANNA MARIA SANTOS DE ARAUJO'] <- 'S17'
ars_ap_d_all[1:2][ars_ap_d_all[1:2] == 'CARLOS HENRIQUE BEZERRA MOURA'] <- 'S18'
ars_ap_d_all[1:2][ars_ap_d_all[1:2] == 'TAINA NASCIMENTO DE PAIVA'] <- 'S19'
ars_ap_d_all[1:2][ars_ap_d_all[1:2] == 'RAFAELA NASCIMENTO DOS SANTOS'] <- 'S20'
ars_ap_d_all[1:2][ars_ap_d_all[1:2] == 'ANA BEATRIZ DA SILVA SOUZA'] <- 'S21'
ars_ap_d_all[1:2][ars_ap_d_all[1:2] == 'ANDREY LUCAS RODRIGUES DA SILVA'] <- 'S22'
ars_ap_d_all[1:2][ars_ap_d_all[1:2] == 'ALAN MARQUES FEITOSA'] <- 'S23'
ars_ap_d_all[1:2][ars_ap_d_all[1:2] == 'LETICIA VICTORIA GUEDES HOLANDA'] <- 'S24'
ars_ap_d_all[1:2][ars_ap_d_all[1:2] == 'MILENA GODOY MARGOLIS'] <- 'S25'
ars_ap_d_all[1:2][ars_ap_d_all[1:2] == 'JULIA CRISTINA FERRAZ NOVAES DE SA'] <- 'S26'
ars_ap_d_all[1:2][ars_ap_d_all[1:2] == 'GERALDO JOSE DE ALMEIDA NETO'] <- 'S27'
ars_ap_d_all[1:2][ars_ap_d_all[1:2] == 'ANA CLARA ROMANO DE ARRUDA'] <- 'S28'
ars_ap_d_all[1:2][ars_ap_d_all[1:2] == 'MATHEUS HENRIQUE SILVA'] <- 'S29'
ars_ap_d_all[1:2][ars_ap_d_all[1:2] == 'RAFAELA MARIA DE MELO ARAUJO'] <- 'S30'
ars_ap_d_all[1:2][ars_ap_d_all[1:2] == 'LARISSA BEATRIZ DOS SANTOS DA SILVA'] <- 'S31'
ars_ap_d_all[1:2][ars_ap_d_all[1:2] == 'MATHEUS ALEXSANDRO MONTEIRO ARCANJO'] <- 'S32'
ars_ap_d_all[1:2][ars_ap_d_all[1:2] == 'NATALIA FREITAS DE LIMA'] <- 'S33'
ars_ap_d_all[1:2][ars_ap_d_all[1:2] == 'JOSE FRANCISCO TEIXEIRA ARAUJO NETO'] <- 'S34'
ars_ap_d_all[1:2][ars_ap_d_all[1:2] == 'MIRELLA VITORIA VILA NOVA DE OLIVEIRA'] <- 'S35'
ars_ap_d_all[1:2][ars_ap_d_all[1:2] == 'ANA LETICIA SANTOS VALENTE'] <- 'S36'
ars_ap_d_all[1:2][ars_ap_d_all[1:2] == 'JULIA MARIA FERREIRA LUCAS'] <- 'S37'
ars_ap_d_all[1:2][ars_ap_d_all[1:2] == 'WESLEY EDUARDO SOBRAL DA SILVA'] <- 'S38'
ars_ap_d_all[1:2][ars_ap_d_all[1:2] == 'MARCELLA MATOS SOUZA DE JESUS'] <- 'S39'

AP_d <- graph_from_data_frame(ars_ap_d_all, directed = TRUE, vertices = NULL)


# Nível de centralidade
AP_d_centralidade <- data.frame(Nome = V(AP_d)$name, Grau_Entrada_D = degree(AP_d, mode = c("in")))
AP_d_centralidade$Centralidade_distancia_D <- closeness(AP_d, mode = "all") 
AP_d_centralidade$Proximidade_D <- evcent(AP_d)$vector 
AP_d_centralidade$Intermediação_D <- betweenness(AP_d, directed = TRUE) 
AP_d_centralidade$Autoridade_D <- authority_score(AP_d)$vector
```

```{r}
# Profissional Psicologia
ars_ap_p_1 <- df_ap %>% select(1,12) %>% rename(Profissional = "1º Profissional")
ars_ap_p_1$Peso <- 5
ars_ap_p_2 <- df_ap %>% select(1,13) %>% rename(Profissional = "2º Profissional")
ars_ap_p_2$Peso <- 4
ars_ap_p_3 <- df_ap %>% select(1,14) %>% rename(Profissional = "3º Profissional")
ars_ap_p_3$Peso <- 3
ars_ap_p_4 <- df_ap %>% select(1,15) %>% rename(Profissional = "4º Profissional")
ars_ap_p_4$Peso <- 2
ars_ap_p_5 <- df_ap %>% select(1,16) %>% rename(Profissional = "5º Profissional")
ars_ap_p_5$Peso <- 1

ars_ap_p_all <- rbind(ars_ap_p_1,
                      ars_ap_p_2,
                      ars_ap_p_3,
                      ars_ap_p_4,
                      ars_ap_p_5)

rm(ars_ap_p_1,
   ars_ap_p_2,
   ars_ap_p_3,
   ars_ap_p_4,
   ars_ap_p_5)

ars_ap_p_all <- na.omit(ars_ap_p_all)

ars_ap_p_all[1:2][ars_ap_p_all[1:2] == 'ORIONN FERREIRA ALBUQUERQUE'] <- 'S1'
ars_ap_p_all[1:2][ars_ap_p_all[1:2] == 'ARTHUR DA SILVA RODRIGUES DE FREITAS'] <- 'S2'
ars_ap_p_all[1:2][ars_ap_p_all[1:2] == 'PEDRO JORGE FREIRE BEZERRA'] <- 'S3'
ars_ap_p_all[1:2][ars_ap_p_all[1:2] == 'LARA DE MENEZES ALBERT'] <- 'S4'
ars_ap_p_all[1:2][ars_ap_p_all[1:2] == 'JULIA MARIA LEANDRO TELES'] <- 'S5'
ars_ap_p_all[1:2][ars_ap_p_all[1:2] == 'LAILA BEATRIZ FERREIRA CASADO'] <- 'S6'
ars_ap_p_all[1:2][ars_ap_p_all[1:2] == 'MARIA CLARA MACHADO ALONSO DE ARAUJO'] <- 'S7'
ars_ap_p_all[1:2][ars_ap_p_all[1:2] == 'SAMARA ANDREA MACIEL DA SILVA'] <- 'S8'
ars_ap_p_all[1:2][ars_ap_p_all[1:2] == 'SAULO GONCALO BRASILEIRO'] <- 'S9'
ars_ap_p_all[1:2][ars_ap_p_all[1:2] == 'VANESSA NEVES DA SILVA'] <- 'S10'
ars_ap_p_all[1:2][ars_ap_p_all[1:2] == 'THIAGO ATAIDE SIQUEIRA'] <- 'S11'
ars_ap_p_all[1:2][ars_ap_p_all[1:2] == 'BRUNA NUNES E SILVA'] <- 'S12'
ars_ap_p_all[1:2][ars_ap_p_all[1:2] == 'OSCAR RODRIGUES BARBOSA BISNETO'] <- 'S13'
ars_ap_p_all[1:2][ars_ap_p_all[1:2] == 'SAMILLY VITORIA FERREIRA DA SILVA'] <- 'S14'
ars_ap_p_all[1:2][ars_ap_p_all[1:2] == 'LINDOLFO JOSE COSTA DE HOLANDA CAVALCANTI'] <- 'S15'
ars_ap_p_all[1:2][ars_ap_p_all[1:2] == 'VITORIA ISABEL SANTOS DO NASCIMENTO'] <- 'S16'
ars_ap_p_all[1:2][ars_ap_p_all[1:2] == 'GIOVANNA MARIA SANTOS DE ARAUJO'] <- 'S17'
ars_ap_p_all[1:2][ars_ap_p_all[1:2] == 'CARLOS HENRIQUE BEZERRA MOURA'] <- 'S18'
ars_ap_p_all[1:2][ars_ap_p_all[1:2] == 'TAINA NASCIMENTO DE PAIVA'] <- 'S19'
ars_ap_p_all[1:2][ars_ap_p_all[1:2] == 'RAFAELA NASCIMENTO DOS SANTOS'] <- 'S20'
ars_ap_p_all[1:2][ars_ap_p_all[1:2] == 'ANA BEATRIZ DA SILVA SOUZA'] <- 'S21'
ars_ap_p_all[1:2][ars_ap_p_all[1:2] == 'ANDREY LUCAS RODRIGUES DA SILVA'] <- 'S22'
ars_ap_p_all[1:2][ars_ap_p_all[1:2] == 'ALAN MARQUES FEITOSA'] <- 'S23'
ars_ap_p_all[1:2][ars_ap_p_all[1:2] == 'LETICIA VICTORIA GUEDES HOLANDA'] <- 'S24'
ars_ap_p_all[1:2][ars_ap_p_all[1:2] == 'MILENA GODOY MARGOLIS'] <- 'S25'
ars_ap_p_all[1:2][ars_ap_p_all[1:2] == 'JULIA CRISTINA FERRAZ NOVAES DE SA'] <- 'S26'
ars_ap_p_all[1:2][ars_ap_p_all[1:2] == 'GERALDO JOSE DE ALMEIDA NETO'] <- 'S27'
ars_ap_p_all[1:2][ars_ap_p_all[1:2] == 'ANA CLARA ROMANO DE ARRUDA'] <- 'S28'
ars_ap_p_all[1:2][ars_ap_p_all[1:2] == 'MATHEUS HENRIQUE SILVA'] <- 'S29'
ars_ap_p_all[1:2][ars_ap_p_all[1:2] == 'RAFAELA MARIA DE MELO ARAUJO'] <- 'S30'
ars_ap_p_all[1:2][ars_ap_p_all[1:2] == 'LARISSA BEATRIZ DOS SANTOS DA SILVA'] <- 'S31'
ars_ap_p_all[1:2][ars_ap_p_all[1:2] == 'MATHEUS ALEXSANDRO MONTEIRO ARCANJO'] <- 'S32'
ars_ap_p_all[1:2][ars_ap_p_all[1:2] == 'NATALIA FREITAS DE LIMA'] <- 'S33'
ars_ap_p_all[1:2][ars_ap_p_all[1:2] == 'JOSE FRANCISCO TEIXEIRA ARAUJO NETO'] <- 'S34'
ars_ap_p_all[1:2][ars_ap_p_all[1:2] == 'MIRELLA VITORIA VILA NOVA DE OLIVEIRA'] <- 'S35'
ars_ap_p_all[1:2][ars_ap_p_all[1:2] == 'ANA LETICIA SANTOS VALENTE'] <- 'S36'
ars_ap_p_all[1:2][ars_ap_p_all[1:2] == 'JULIA MARIA FERREIRA LUCAS'] <- 'S37'
ars_ap_p_all[1:2][ars_ap_p_all[1:2] == 'WESLEY EDUARDO SOBRAL DA SILVA'] <- 'S38'
ars_ap_p_all[1:2][ars_ap_p_all[1:2] == 'MARCELLA MATOS SOUZA DE JESUS'] <- 'S39'

AP_p <- graph_from_data_frame(ars_ap_p_all, directed = TRUE, vertices = NULL)


# Nível de centralidade
AP_p_centralidade <- data.frame(Nome = V(AP_p)$name, Grau_Entrada_P = degree(AP_p, mode = c("in")))
AP_p_centralidade$Centralidade_distancia_P <- closeness(AP_p, mode = "all") 
AP_p_centralidade$Proximidade_P <- evcent(AP_p)$vector  # EIGENVECTOR CENTRALITY
AP_p_centralidade$Intermediação_P <- betweenness(AP_p, directed = TRUE) 

# Nível de autoridade
AP_p_centralidade$Autoridade_P <- authority_score(AP_p)$vector
```

```{r}
#### UNIR MÉTRICAS PSICOLOGIA

# Retirada de Marcella e de Wesley
AP_d_centralidade <- AP_d_centralidade %>% slice(-20, -39)

AP_centralidade_geral <- inner_join(AP_centralidade, AP_p_centralidade, by = "Nome")
AP_centralidade_geral <- inner_join(AP_centralidade_geral, AP_d_centralidade, by = "Nome")
```

## Turma Prof. Maurício 2021
```{r, warning=FALSE}
########################## ANÁLISE DE REDES PSICOLOGIA_MAU (Amizade) ######################################
## Retirar Gabriela da análise

df_ap_mau <- Dados_mau_ %>% select(4, 75:89)

ars_ap_mau_1 <- df_ap_mau %>% select(1,2) %>% rename(Amizade = "1ª Amizade")
ars_ap_mau_1$Peso <- 5
ars_ap_mau_2 <- df_ap_mau %>% select(1,3) %>% rename(Amizade = "2ª Amizade")
ars_ap_mau_2$Peso <- 4
ars_ap_mau_3 <- df_ap_mau %>% select(1,4) %>% rename(Amizade = "3ª Amizade")
ars_ap_mau_3$Peso <- 3
ars_ap_mau_4 <- df_ap_mau %>% select(1,5) %>% rename(Amizade = "4ª Amizade")
ars_ap_mau_4$Peso <- 2
ars_ap_mau_5 <- df_ap_mau %>% select(1,6) %>% rename(Amizade = "5ª Amizade")
ars_ap_mau_5$Peso <- 1

ars_ap_mau_all <- rbind(ars_ap_mau_1, ars_ap_mau_2, ars_ap_mau_3, ars_ap_mau_4, ars_ap_mau_5)

rm(ars_ap_mau_1, ars_ap_mau_2, ars_ap_mau_3, ars_ap_mau_4, ars_ap_mau_5)

# retirada das linhas com Na's
ars_ap_mau_all <- na.omit(ars_ap_mau_all)

ars_ap_mau_all[1:2][ars_ap_mau_all[1:2] == 'MARIA EDUARDA DE ALMEIDA COSTA'] <- 'S1'
ars_ap_mau_all[1:2][ars_ap_mau_all[1:2] == 'MARIA LUISA GERONCIO DO NASCIME'] <- 'S2'
ars_ap_mau_all[1:2][ars_ap_mau_all[1:2] == 'DANIELE CARDOSO REIS'] <- 'S3'
ars_ap_mau_all[1:2][ars_ap_mau_all[1:2] == 'GABRIELA VITORIA FARIAS WANDERLEY'] <- 'S4'
ars_ap_mau_all[1:2][ars_ap_mau_all[1:2] == 'LUCILAYNE ALBUQUERQUE DA COSTA'] <- 'S5'
ars_ap_mau_all[1:2][ars_ap_mau_all[1:2] == 'LARISSA DE CASTRO NERIS'] <- 'S6'
ars_ap_mau_all[1:2][ars_ap_mau_all[1:2] == 'ALEXANDRA VITORIA CARNEIRO CUNHA'] <- 'S7'
ars_ap_mau_all[1:2][ars_ap_mau_all[1:2] == 'JESSICA MAYRA UELLENDAHL RAMOS'] <- 'S8'
ars_ap_mau_all[1:2][ars_ap_mau_all[1:2] == 'VICTORIA HELLEN TELES PEREIRA LOPES'] <- 'S9'
ars_ap_mau_all[1:2][ars_ap_mau_all[1:2] == 'ANA BEATRIZ VENTURA ALVES DE LIMA'] <- 'S10'
ars_ap_mau_all[1:2][ars_ap_mau_all[1:2] == 'ALYSON LUIZ DA SILVA SANTOS'] <- 'S11'
ars_ap_mau_all[1:2][ars_ap_mau_all[1:2] == 'MARIANA NOBREGA QUEIROZ DE PAIVA'] <- 'S12'
ars_ap_mau_all[1:2][ars_ap_mau_all[1:2] == 'LAURA FRANCA FERREIRA BISPO'] <- 'S13'
ars_ap_mau_all[1:2][ars_ap_mau_all[1:2] == 'LETICIA MARQUES PEREIRA MIRANDA D'] <- 'S14'
ars_ap_mau_all[1:2][ars_ap_mau_all[1:2] == 'MARIA CAROLINA ALVES CALLOU'] <- 'S15'
ars_ap_mau_all[1:2][ars_ap_mau_all[1:2] == 'ADRIELLY PERRINI TEIXEIRA'] <- 'S16'
ars_ap_mau_all[1:2][ars_ap_mau_all[1:2] == 'JULIO HENRIQUE MAGALHAES LUCKWU'] <- 'S17'
ars_ap_mau_all[1:2][ars_ap_mau_all[1:2] == 'THAMIRES DAYANE DE SA PEREIRA'] <- 'S18'
ars_ap_mau_all[1:2][ars_ap_mau_all[1:2] == 'JULIA ROBERTA FERRAZ FURLANI'] <- 'S19'
ars_ap_mau_all[1:2][ars_ap_mau_all[1:2] == 'MARIA FERNANDA LEAL VALENCA'] <- 'S20'
ars_ap_mau_all[1:2][ars_ap_mau_all[1:2] == 'LIVIA MONTEIRO RODRIGUES LIRA'] <- 'S21'
ars_ap_mau_all[1:2][ars_ap_mau_all[1:2] == 'ANA CLAUDIA MARTINS DE ALMEIDA'] <- 'S22'
ars_ap_mau_all[1:2][ars_ap_mau_all[1:2] == 'LUDMILLA DE SA FALCAO LIRA'] <- 'S23'
ars_ap_mau_all[1:2][ars_ap_mau_all[1:2] == 'MARCOS GABRIEL ARAUJO E SILVA'] <- 'S24'
ars_ap_mau_all[1:2][ars_ap_mau_all[1:2] == 'CAIO FARAH DE LIMA'] <- 'S25'
ars_ap_mau_all[1:2][ars_ap_mau_all[1:2] == 'MARCOS VINICIUS SANTOS DE ALMEIDA'] <- 'S26'
ars_ap_mau_all[1:2][ars_ap_mau_all[1:2] == 'CARLOS ANDRE LEAL DE MORAES'] <- 'S27'
ars_ap_mau_all[1:2][ars_ap_mau_all[1:2] == 'LILIAN RAFAELI DUTRA SILVEIRA'] <- 'S28'
ars_ap_mau_all[1:2][ars_ap_mau_all[1:2] == 'ICARO ALBUQUERQUE DE SOUZA'] <- 'S29'
ars_ap_mau_all[1:2][ars_ap_mau_all[1:2] == 'ISAAC GENUARIO DA SILVA FILHO'] <- 'S30'
ars_ap_mau_all[1:2][ars_ap_mau_all[1:2] == 'BRUNO ANTONIO DA SILVA'] <- 'S31'
ars_ap_mau_all[1:2][ars_ap_mau_all[1:2] == 'JHENNYPHE SEABRA DE LYRA BARBOZA'] <- 'S32'
ars_ap_mau_all[1:2][ars_ap_mau_all[1:2] == 'MIRELA LIZANDRA GONCALVES FEITOZA'] <- 'S33'
ars_ap_mau_all[1:2][ars_ap_mau_all[1:2] == 'GABRIEL FILIPE ALVES DE SOUZA'] <- 'S34'
ars_ap_mau_all[1:2][ars_ap_mau_all[1:2] == 'PEROLA VITORIA SILVA DE SOUZA'] <- 'S35'
ars_ap_mau_all[1:2][ars_ap_mau_all[1:2] == 'BRUNO SOARES SIMOES FERREIRA'] <- 'S36'
ars_ap_mau_all[1:2][ars_ap_mau_all[1:2] == 'TAYANE MONIQUE DO NASCIMENTO'] <- 'S37'
ars_ap_mau_all[1:2][ars_ap_mau_all[1:2] == 'MIRIAM AMANDA PEREIRA DO NASCIMENTO'] <- 'S38'




# Elaboração do grafo da turma de avaliação psicológica
AP_mau <- graph_from_data_frame(ars_ap_mau_all, directed = TRUE, vertices = NULL)




# Nível de centralidade
AP_mau_centralidade <- data.frame(Nome = V(AP_mau)$name, Grau_Entrada = degree(AP_mau, mode = c("in")))
AP_mau_centralidade$Centralidade_distancia <- closeness(AP_mau, mode = "all") 
AP_mau_centralidade$Proximidade <- evcent(AP_mau)$vector 
AP_mau_centralidade$Intermediação <- betweenness(AP_mau, directed = TRUE) 
# Nível de autoridade
AP_mau_centralidade$Autoridade <- authority_score(AP_mau)$vector

igraph::distance_table(AP_mau, directed = TRUE)


#### DISTANCIAMENTO PSICOLOGIA MAU
ars_ap_mau_d_1 <- df_ap_mau %>% select(1,7) %>% rename(Distância = "1º Distanciamento")
ars_ap_mau_d_1$Peso <- 5
ars_ap_mau_d_2 <- df_ap_mau %>% select(1,8) %>% rename(Distância = "2º Distanciamento")
ars_ap_mau_d_2$Peso <- 4
ars_ap_mau_d_3 <- df_ap_mau %>% select(1,9) %>% rename(Distância = "3º Distanciamento")
ars_ap_mau_d_3$Peso <- 3
ars_ap_mau_d_4 <- df_ap_mau %>% select(1,10) %>% rename(Distância = "4º Distanciamento")
ars_ap_mau_d_4$Peso <- 2
ars_ap_mau_d_5 <- df_ap_mau %>% select(1,11) %>% rename(Distância = "5º Distanciamento")
ars_ap_mau_d_5$Peso <- 1

ars_ap_mau_d_all <- rbind(ars_ap_mau_d_1,
                      ars_ap_mau_d_2,
                      ars_ap_mau_d_3,
                      ars_ap_mau_d_4,
                      ars_ap_mau_d_5)

rm(ars_ap_mau_d_1,
   ars_ap_mau_d_2,
   ars_ap_mau_d_3,
   ars_ap_mau_d_4,
   ars_ap_mau_d_5)

ars_ap_mau_d_all <- na.omit(ars_ap_mau_d_all)

ars_ap_mau_d_all[1:2][ars_ap_mau_d_all[1:2] == 'MARIA EDUARDA DE ALMEIDA COSTA'] <- 'S1'
ars_ap_mau_d_all[1:2][ars_ap_mau_d_all[1:2] == 'MARIA LUISA GERONCIO DO NASCIME'] <- 'S2'
ars_ap_mau_d_all[1:2][ars_ap_mau_d_all[1:2] == 'DANIELE CARDOSO REIS'] <- 'S3'
ars_ap_mau_d_all[1:2][ars_ap_mau_d_all[1:2] == 'GABRIELA VITORIA FARIAS WANDERLEY'] <- 'S4'
ars_ap_mau_d_all[1:2][ars_ap_mau_d_all[1:2] == 'LUCILAYNE ALBUQUERQUE DA COSTA'] <- 'S5'
ars_ap_mau_d_all[1:2][ars_ap_mau_d_all[1:2] == 'LARISSA DE CASTRO NERIS'] <- 'S6'
ars_ap_mau_d_all[1:2][ars_ap_mau_d_all[1:2] == 'ALEXANDRA VITORIA CARNEIRO CUNHA'] <- 'S7'
ars_ap_mau_d_all[1:2][ars_ap_mau_d_all[1:2] == 'JESSICA MAYRA UELLENDAHL RAMOS'] <- 'S8'
ars_ap_mau_d_all[1:2][ars_ap_mau_d_all[1:2] == 'VICTORIA HELLEN TELES PEREIRA LOPES'] <- 'S9'
ars_ap_mau_d_all[1:2][ars_ap_mau_d_all[1:2] == 'ANA BEATRIZ VENTURA ALVES DE LIMA'] <- 'S10'
ars_ap_mau_d_all[1:2][ars_ap_mau_d_all[1:2] == 'ALYSON LUIZ DA SILVA SANTOS'] <- 'S11'
ars_ap_mau_d_all[1:2][ars_ap_mau_d_all[1:2] == 'MARIANA NOBREGA QUEIROZ DE PAIVA'] <- 'S12'
ars_ap_mau_d_all[1:2][ars_ap_mau_d_all[1:2] == 'LAURA FRANCA FERREIRA BISPO'] <- 'S13'
ars_ap_mau_d_all[1:2][ars_ap_mau_d_all[1:2] == 'LETICIA MARQUES PEREIRA MIRANDA D'] <- 'S14'
ars_ap_mau_d_all[1:2][ars_ap_mau_d_all[1:2] == 'MARIA CAROLINA ALVES CALLOU'] <- 'S15'
ars_ap_mau_d_all[1:2][ars_ap_mau_d_all[1:2] == 'ADRIELLY PERRINI TEIXEIRA'] <- 'S16'
ars_ap_mau_d_all[1:2][ars_ap_mau_d_all[1:2] == 'JULIO HENRIQUE MAGALHAES LUCKWU'] <- 'S17'
ars_ap_mau_d_all[1:2][ars_ap_mau_d_all[1:2] == 'THAMIRES DAYANE DE SA PEREIRA'] <- 'S18'
ars_ap_mau_d_all[1:2][ars_ap_mau_d_all[1:2] == 'JULIA ROBERTA FERRAZ FURLANI'] <- 'S19'
ars_ap_mau_d_all[1:2][ars_ap_mau_d_all[1:2] == 'MARIA FERNANDA LEAL VALENCA'] <- 'S20'
ars_ap_mau_d_all[1:2][ars_ap_mau_d_all[1:2] == 'LIVIA MONTEIRO RODRIGUES LIRA'] <- 'S21'
ars_ap_mau_d_all[1:2][ars_ap_mau_d_all[1:2] == 'ANA CLAUDIA MARTINS DE ALMEIDA'] <- 'S22'
ars_ap_mau_d_all[1:2][ars_ap_mau_d_all[1:2] == 'LUDMILLA DE SA FALCAO LIRA'] <- 'S23'
ars_ap_mau_d_all[1:2][ars_ap_mau_d_all[1:2] == 'MARCOS GABRIEL ARAUJO E SILVA'] <- 'S24'
ars_ap_mau_d_all[1:2][ars_ap_mau_d_all[1:2] == 'CAIO FARAH DE LIMA'] <- 'S25'
ars_ap_mau_d_all[1:2][ars_ap_mau_d_all[1:2] == 'MARCOS VINICIUS SANTOS DE ALMEIDA'] <- 'S26'
ars_ap_mau_d_all[1:2][ars_ap_mau_d_all[1:2] == 'CARLOS ANDRE LEAL DE MORAES'] <- 'S27'
ars_ap_mau_d_all[1:2][ars_ap_mau_d_all[1:2] == 'LILIAN RAFAELI DUTRA SILVEIRA'] <- 'S28'
ars_ap_mau_d_all[1:2][ars_ap_mau_d_all[1:2] == 'ICARO ALBUQUERQUE DE SOUZA'] <- 'S29'
ars_ap_mau_d_all[1:2][ars_ap_mau_d_all[1:2] == 'ISAAC GENUARIO DA SILVA FILHO'] <- 'S30'
ars_ap_mau_d_all[1:2][ars_ap_mau_d_all[1:2] == 'BRUNO ANTONIO DA SILVA'] <- 'S31'
ars_ap_mau_d_all[1:2][ars_ap_mau_d_all[1:2] == 'JHENNYPHE SEABRA DE LYRA BARBOZA'] <- 'S32'
ars_ap_mau_d_all[1:2][ars_ap_mau_d_all[1:2] == 'MIRELA LIZANDRA GONCALVES FEITOZA'] <- 'S33'
ars_ap_mau_d_all[1:2][ars_ap_mau_d_all[1:2] == 'GABRIEL FILIPE ALVES DE SOUZA'] <- 'S34'
ars_ap_mau_d_all[1:2][ars_ap_mau_d_all[1:2] == 'PEROLA VITORIA SILVA DE SOUZA'] <- 'S35'
ars_ap_mau_d_all[1:2][ars_ap_mau_d_all[1:2] == 'BRUNO SOARES SIMOES FERREIRA'] <- 'S36'
ars_ap_mau_d_all[1:2][ars_ap_mau_d_all[1:2] == 'TAYANE MONIQUE DO NASCIMENTO'] <- 'S37'
ars_ap_mau_d_all[1:2][ars_ap_mau_d_all[1:2] == 'MIRIAM AMANDA PEREIRA DO NASCIMENTO'] <- 'S38'
ars_ap_mau_d_all[1:2][ars_ap_mau_d_all[1:2] == 'LUCAS GARCIA DOS SANTOS'] <- 'S39'
ars_ap_mau_d_all[1:2][ars_ap_mau_d_all[1:2] == 'ITALO SOARES DA SILVA'] <- 'S40'


AP_mau_d <- graph_from_data_frame(ars_ap_mau_d_all, directed = TRUE, vertices = NULL)


# Nível de centralidade
AP_mau_d_centralidade <- data.frame(Nome = V(AP_mau_d)$name, Grau_Entrada_D = degree(AP_mau_d, mode = c("in")))
AP_mau_d_centralidade$Centralidade_distancia_D <- closeness(AP_mau_d, mode = "all") 
AP_mau_d_centralidade$Proximidade_D <- evcent(AP_mau_d)$vector 
AP_mau_d_centralidade$Intermediação_D <- betweenness(AP_mau_d, directed = TRUE) 
AP_mau_d_centralidade$Autoridade_D <- authority_score(AP_mau_d)$vector




###### PROFISSIONAL PSICOLOGIA
ars_ap_mau_p_1 <- df_ap_mau %>% select(1,12) %>% rename(Profissional = "1º Profissional")
ars_ap_mau_p_1$Peso <- 5
ars_ap_mau_p_2 <- df_ap_mau %>% select(1,13) %>% rename(Profissional = "2º Profissional")
ars_ap_mau_p_2$Peso <- 4
ars_ap_mau_p_3 <- df_ap_mau %>% select(1,14) %>% rename(Profissional = "3º Profissional")
ars_ap_mau_p_3$Peso <- 3
ars_ap_mau_p_4 <- df_ap_mau %>% select(1,15) %>% rename(Profissional = "4º Profissional")
ars_ap_mau_p_4$Peso <- 2
ars_ap_mau_p_5 <- df_ap_mau %>% select(1,16) %>% rename(Profissional = "5º Profissional")
ars_ap_mau_p_5$Peso <- 1

ars_ap_mau_p_all <- rbind(ars_ap_mau_p_1,
                      ars_ap_mau_p_2,
                      ars_ap_mau_p_3,
                      ars_ap_mau_p_4,
                      ars_ap_mau_p_5)

rm(ars_ap_mau_p_1,
   ars_ap_mau_p_2,
   ars_ap_mau_p_3,
   ars_ap_mau_p_4,
   ars_ap_mau_p_5)

ars_ap_mau_p_all <- na.omit(ars_ap_mau_p_all)

ars_ap_mau_p_all[1:2][ars_ap_mau_p_all[1:2] == 'MARIA EDUARDA DE ALMEIDA COSTA'] <- 'S1'
ars_ap_mau_p_all[1:2][ars_ap_mau_p_all[1:2] == 'MARIA LUISA GERONCIO DO NASCIME'] <- 'S2'
ars_ap_mau_p_all[1:2][ars_ap_mau_p_all[1:2] == 'DANIELE CARDOSO REIS'] <- 'S3'
ars_ap_mau_p_all[1:2][ars_ap_mau_p_all[1:2] == 'GABRIELA VITORIA FARIAS WANDERLEY'] <- 'S4'
ars_ap_mau_p_all[1:2][ars_ap_mau_p_all[1:2] == 'LUCILAYNE ALBUQUERQUE DA COSTA'] <- 'S5'
ars_ap_mau_p_all[1:2][ars_ap_mau_p_all[1:2] == 'LARISSA DE CASTRO NERIS'] <- 'S6'
ars_ap_mau_p_all[1:2][ars_ap_mau_p_all[1:2] == 'ALEXANDRA VITORIA CARNEIRO CUNHA'] <- 'S7'
ars_ap_mau_p_all[1:2][ars_ap_mau_p_all[1:2] == 'JESSICA MAYRA UELLENDAHL RAMOS'] <- 'S8'
ars_ap_mau_p_all[1:2][ars_ap_mau_p_all[1:2] == 'VICTORIA HELLEN TELES PEREIRA LOPES'] <- 'S9'
ars_ap_mau_p_all[1:2][ars_ap_mau_p_all[1:2] == 'ANA BEATRIZ VENTURA ALVES DE LIMA'] <- 'S10'
ars_ap_mau_p_all[1:2][ars_ap_mau_p_all[1:2] == 'ALYSON LUIZ DA SILVA SANTOS'] <- 'S11'
ars_ap_mau_p_all[1:2][ars_ap_mau_p_all[1:2] == 'MARIANA NOBREGA QUEIROZ DE PAIVA'] <- 'S12'
ars_ap_mau_p_all[1:2][ars_ap_mau_p_all[1:2] == 'LAURA FRANCA FERREIRA BISPO'] <- 'S13'
ars_ap_mau_p_all[1:2][ars_ap_mau_p_all[1:2] == 'LETICIA MARQUES PEREIRA MIRANDA D'] <- 'S14'
ars_ap_mau_p_all[1:2][ars_ap_mau_p_all[1:2] == 'MARIA CAROLINA ALVES CALLOU'] <- 'S15'
ars_ap_mau_p_all[1:2][ars_ap_mau_p_all[1:2] == 'ADRIELLY PERRINI TEIXEIRA'] <- 'S16'
ars_ap_mau_p_all[1:2][ars_ap_mau_p_all[1:2] == 'JULIO HENRIQUE MAGALHAES LUCKWU'] <- 'S17'
ars_ap_mau_p_all[1:2][ars_ap_mau_p_all[1:2] == 'THAMIRES DAYANE DE SA PEREIRA'] <- 'S18'
ars_ap_mau_p_all[1:2][ars_ap_mau_p_all[1:2] == 'JULIA ROBERTA FERRAZ FURLANI'] <- 'S19'
ars_ap_mau_p_all[1:2][ars_ap_mau_p_all[1:2] == 'MARIA FERNANDA LEAL VALENCA'] <- 'S20'
ars_ap_mau_p_all[1:2][ars_ap_mau_p_all[1:2] == 'LIVIA MONTEIRO RODRIGUES LIRA'] <- 'S21'
ars_ap_mau_p_all[1:2][ars_ap_mau_p_all[1:2] == 'ANA CLAUDIA MARTINS DE ALMEIDA'] <- 'S22'
ars_ap_mau_p_all[1:2][ars_ap_mau_p_all[1:2] == 'LUDMILLA DE SA FALCAO LIRA'] <- 'S23'
ars_ap_mau_p_all[1:2][ars_ap_mau_p_all[1:2] == 'MARCOS GABRIEL ARAUJO E SILVA'] <- 'S24'
ars_ap_mau_p_all[1:2][ars_ap_mau_p_all[1:2] == 'CAIO FARAH DE LIMA'] <- 'S25'
ars_ap_mau_p_all[1:2][ars_ap_mau_p_all[1:2] == 'MARCOS VINICIUS SANTOS DE ALMEIDA'] <- 'S26'
ars_ap_mau_p_all[1:2][ars_ap_mau_p_all[1:2] == 'CARLOS ANDRE LEAL DE MORAES'] <- 'S27'
ars_ap_mau_p_all[1:2][ars_ap_mau_p_all[1:2] == 'LILIAN RAFAELI DUTRA SILVEIRA'] <- 'S28'
ars_ap_mau_p_all[1:2][ars_ap_mau_p_all[1:2] == 'ICARO ALBUQUERQUE DE SOUZA'] <- 'S29'
ars_ap_mau_p_all[1:2][ars_ap_mau_p_all[1:2] == 'ISAAC GENUARIO DA SILVA FILHO'] <- 'S30'
ars_ap_mau_p_all[1:2][ars_ap_mau_p_all[1:2] == 'BRUNO ANTONIO DA SILVA'] <- 'S31'
ars_ap_mau_p_all[1:2][ars_ap_mau_p_all[1:2] == 'JHENNYPHE SEABRA DE LYRA BARBOZA'] <- 'S32'
ars_ap_mau_p_all[1:2][ars_ap_mau_p_all[1:2] == 'MIRELA LIZANDRA GONCALVES FEITOZA'] <- 'S33'
ars_ap_mau_p_all[1:2][ars_ap_mau_p_all[1:2] == 'GABRIEL FILIPE ALVES DE SOUZA'] <- 'S34'
ars_ap_mau_p_all[1:2][ars_ap_mau_p_all[1:2] == 'PEROLA VITORIA SILVA DE SOUZA'] <- 'S35'
ars_ap_mau_p_all[1:2][ars_ap_mau_p_all[1:2] == 'BRUNO SOARES SIMOES FERREIRA'] <- 'S36'
ars_ap_mau_p_all[1:2][ars_ap_mau_p_all[1:2] == 'TAYANE MONIQUE DO NASCIMENTO'] <- 'S37'
ars_ap_mau_p_all[1:2][ars_ap_mau_p_all[1:2] == 'MIRIAM AMANDA PEREIRA DO NASCIMENTO'] <- 'S38'
ars_ap_mau_p_all[1:2][ars_ap_mau_p_all[1:2] == 'LUCAS GARCIA DOS SANTOS'] <- 'S39'
ars_ap_mau_p_all[1:2][ars_ap_mau_p_all[1:2] == 'ITALO SOARES DA SILVA'] <- 'S40'

AP_mau_p <- graph_from_data_frame(ars_ap_mau_p_all, directed = TRUE, vertices = NULL)
```

```{r}
# Nível de centralidade
AP_mau_p_centralidade <- data.frame(Nome = V(AP_mau_p)$name, Grau_Entrada_P = degree(AP_mau_p, mode = c("in")))
AP_mau_p_centralidade$Centralidade_distancia_P <- closeness(AP_mau_p, mode = "all") 
AP_mau_p_centralidade$Proximidade_P <- evcent(AP_mau_p)$vector  # EIGENVECTOR CENTRALITY
AP_mau_p_centralidade$Intermediação_P <- betweenness(AP_mau_p, directed = TRUE) 

# Nível de autoridade
AP_mau_p_centralidade$Autoridade_P <- authority_score(AP_mau_p)$vector


#### UNIR MÉTRICAS PSICOLOGIA

AP_mau_centralidade_geral <- inner_join(AP_mau_centralidade, AP_mau_p_centralidade, AP_mau_d_centralidade, by = "Nome")
AP_mau_centralidade_geral <- inner_join(AP_mau_centralidade_geral, AP_mau_d_centralidade, by = "Nome")
```

## Turma Serviço social 2021
```{r}
########### ANÁLISE DE REDES SERVIÇO SOCIAL (Amizade) -----
# IMPORTANTE
# Situações que o respondente não desejava marcar todas as opções de amizade foi marcada de modo repetido. 
# Retirar as repetições e colocar Na no lugar.

df_ser <- Dados_ser_ %>% select(4, 75:89)


df_ser$`4ª Amizade` <- ifelse(df_ser$`3ª Amizade` == df_ser$`4ª Amizade`, NA, df_ser$`4ª Amizade`)
df_ser$`5ª Amizade` <- ifelse(df_ser$`4ª Amizade` == df_ser$`5ª Amizade`, NA, df_ser$`5ª Amizade`)
df_ser$`2º Distanciamento` <- ifelse(df_ser$`1º Distanciamento` == df_ser$`2º Distanciamento`, NA, df_ser$`2º Distanciamento`)
df_ser$`3º Distanciamento` <- ifelse(df_ser$`2º Distanciamento` == df_ser$`3º Distanciamento`, NA, df_ser$`3º Distanciamento`)
df_ser$`4º Distanciamento` <- ifelse(df_ser$`3º Distanciamento` == df_ser$`4º Distanciamento`, NA, df_ser$`4º Distanciamento`)
df_ser$`5º Distanciamento` <- ifelse(df_ser$`4º Distanciamento` == df_ser$`5º Distanciamento`, NA, df_ser$`5º Distanciamento`)                              
df_ser$`5º Profissional` <- ifelse(df_ser$`4º Profissional` == df_ser$`5º Profissional`, NA, df_ser$`5º Profissional`)                            
                     
                      
df_ser_1 <- df_ser %>% select(1,2) %>% rename(Amizade = "1ª Amizade")
df_ser_1$Peso <- 5
df_ser_2 <- df_ser %>% select(1,3) %>% rename(Amizade = "2ª Amizade")
df_ser_2$Peso <- 4
df_ser_3 <- df_ser %>% select(1,4) %>% rename(Amizade = "3ª Amizade")
df_ser_3$Peso <- 3
df_ser_4 <- df_ser %>% select(1,5) %>% rename(Amizade = "4ª Amizade")
df_ser_4$Peso <- 2
df_ser_5 <- df_ser %>% select(1,6) %>% rename(Amizade = "5ª Amizade")
df_ser_5$Peso <- 1

df_ser_all <- rbind(df_ser_1, df_ser_2, df_ser_3, df_ser_4, df_ser_5)

df_ser_all <- na.omit(df_ser_all)

df_ser_all[1:2][df_ser_all[1:2] == 'ELISA CAROLINA GALINDO DE ALMEIDA PANTA'] <- 'S1'
df_ser_all[1:2][df_ser_all[1:2] == 'SAFFIRA CANDICE DO NASCIMENTO LOU'] <- 'S2'
df_ser_all[1:2][df_ser_all[1:2] == 'LUIZA FERREIRA DUARTE'] <- 'S3'
df_ser_all[1:2][df_ser_all[1:2] == 'LUCAS FELIPE FERREIRA DA SILVA'] <- 'S4'
df_ser_all[1:2][df_ser_all[1:2] == 'JESSICA CRISTINA DE OLIVEIRA BARBOSA'] <- 'S5'
df_ser_all[1:2][df_ser_all[1:2] == 'MARIANA BRENDA DOS SANTOS SOARES'] <- 'S6'
df_ser_all[1:2][df_ser_all[1:2] == 'LAURA MIRANDA DA SILVA CABRAL'] <- 'S7'
df_ser_all[1:2][df_ser_all[1:2] == 'YASMIN LORENA GOMES DA SILVA'] <- 'S8'
df_ser_all[1:2][df_ser_all[1:2] == 'ALINE MARIA VICENTE DA SILVA'] <- 'S9'
df_ser_all[1:2][df_ser_all[1:2] == 'ADRIA NAYANNE DOS SANTOS RODRIGUES'] <- 'S10'
df_ser_all[1:2][df_ser_all[1:2] == 'ANTONIO VINICIO CANDIDO FELIPE DO VALE'] <- 'S11'
df_ser_all[1:2][df_ser_all[1:2] == 'NATASHA MIRLLES OLIVEIRA NASCIMENTO SOUZA'] <- 'S12'
df_ser_all[1:2][df_ser_all[1:2] == 'GILVIA VITORIA LIMA SILVA'] <- 'S13'
df_ser_all[1:2][df_ser_all[1:2] == 'MARIA EDUARDA SOUZA ALVES DE MOURA'] <- 'S14'
df_ser_all[1:2][df_ser_all[1:2] == 'RAYANNE MONNESKA ARAUJO CALDEIRA FREIRE'] <- 'S15'
df_ser_all[1:2][df_ser_all[1:2] == 'ALICE HELENA VICTOR AVELINO DA SILVA'] <- 'S16'
df_ser_all[1:2][df_ser_all[1:2] == 'QUEZIA CASSIANO DE SOUZA SILVA'] <- 'S17'
df_ser_all[1:2][df_ser_all[1:2] == 'JANDSON ROBERTO DE SOUZA FILHO'] <- 'S18'
df_ser_all[1:2][df_ser_all[1:2] == 'FRANCYNI MARILIVIA DA SILVA XAVIER'] <- 'S19'
df_ser_all[1:2][df_ser_all[1:2] == 'KAROLAYNE KEDMA TORRES DOS SANTOS'] <- 'S20'
df_ser_all[1:2][df_ser_all[1:2] == 'MATHEUS AURELIO SOUZA DE SANTANA'] <- 'S21'
df_ser_all[1:2][df_ser_all[1:2] == 'VICTORIA MARIA DOS SANTOS PESSOA'] <- 'S22'
df_ser_all[1:2][df_ser_all[1:2] == 'FLAVIA LARYSSA DE SOUZA SILVA'] <- 'S23'
df_ser_all[1:2][df_ser_all[1:2] == 'VITORIA VIRGINIA BATISTA DA SILVA'] <- 'S24'
df_ser_all[1:2][df_ser_all[1:2] == 'LARISSA SOUZA DA HORA'] <- 'S25'
df_ser_all[1:2][df_ser_all[1:2] == 'CLEYCIANE DA SILVA'] <- 'S26'
df_ser_all[1:2][df_ser_all[1:2] == 'MARCELA MARIA DE ALBUQUERQUE CASTRO'] <- 'S27'
df_ser_all[1:2][df_ser_all[1:2] == 'SUELAYNE SILVA DO NASCIMENTO'] <- 'S28'
df_ser_all[1:2][df_ser_all[1:2] == 'LETICIA BATISTA MARINHO'] <- 'S29'
df_ser_all[1:2][df_ser_all[1:2] == 'IRANEIDE ABREU DA SILVA MOTA'] <- 'S30'
df_ser_all[1:2][df_ser_all[1:2] == 'WELLUSKA DE SOUZA ABREU'] <- 'S31'
df_ser_all[1:2][df_ser_all[1:2] == 'JULIANNE PAULA DA SILVA NASCIMENTO'] <- 'S32'
df_ser_all[1:2][df_ser_all[1:2] == 'ANA KALLYNNE LINS DE MELO BEZERRA'] <- 'S33'
df_ser_all[1:2][df_ser_all[1:2] == 'ANA KARLA DE FREITAS PEDROSA'] <- 'S34'
df_ser_all[1:2][df_ser_all[1:2] == 'GRAZIELLY HELLEN NASCIMENTO DA SILVA'] <- 'S35'
df_ser_all[1:2][df_ser_all[1:2] == 'JULIANA RODRIGUES CARDOSO'] <- 'S36'
df_ser_all[1:2][df_ser_all[1:2] == 'MARIA EDUARDA GALVAO DE OLIVEIRA'] <- 'S37'
df_ser_all[1:2][df_ser_all[1:2] == 'LEILA DAYANE GOMES DA SILVA'] <- 'S38'
df_ser_all[1:2][df_ser_all[1:2] == 'DANILO ESTEVAO BARROS BATISTA'] <- 'S39'
df_ser_all[1:2][df_ser_all[1:2] == 'BRUNA KEVYLLY PEREIRA DA SILVA'] <- 'S40'
df_ser_all[1:2][df_ser_all[1:2] == 'RAFAELA MARIA DA SILVA'] <- 'S41'
df_ser_all[1:2][df_ser_all[1:2] == 'BEATRIZ KEROLLY MARTINS ARAUJO'] <- 'S42'
df_ser_all[1:2][df_ser_all[1:2] == 'VICTOR COUTINHO LEITAO'] <- 'S43'
df_ser_all[1:2][df_ser_all[1:2] == 'SULAMITA GLEICE DE SOUZA'] <- 'S44'
df_ser_all[1:2][df_ser_all[1:2] == 'ISABELA LAUREANO DE SOUZA SOARES'] <- 'S45'
df_ser_all[1:2][df_ser_all[1:2] == 'EMANUELLE VIRGINIA DOS SANTOS COSTA'] <- 'S46'
df_ser_all[1:2][df_ser_all[1:2] == 'JEANNE OLIVEIRA TEOFILO DO REGO SANTOS'] <- 'S47'


rm(df_ser_1, df_ser_2, df_ser_3, df_ser_4, df_ser_5)

SER_ <- graph_from_data_frame(df_ser_all, directed = TRUE, vertices = NULL)

# Nível de centralidade
SER_centralidade <- data.frame(Nome = V(SER_)$name, Grau_Entrada = degree(SER_, mode = c("in")))
SER_centralidade$Centralidade_distancia <- closeness(SER_, mode = "all") 
SER_centralidade$Proximidade <- evcent(SER_)$vector 
SER_centralidade$Intermediação <- betweenness(SER_, directed = TRUE) 

# Nível de autoridade
SER_centralidade$Autoridade <- authority_score(SER_)$vector


### Distância SERVIÇO SOCIAL
df_d_ser_1 <- df_ser %>% select(1,7) %>% rename(Distância = "1º Distanciamento")
df_d_ser_1$Peso <- 5
df_d_ser_2 <- df_ser %>% select(1,8) %>% rename(Distância = "2º Distanciamento")
df_d_ser_2$Peso <- 4
df_d_ser_3 <- df_ser %>% select(1,9) %>% rename(Distância = "3º Distanciamento")
df_d_ser_3$Peso <- 3
df_d_ser_4 <- df_ser %>% select(1,10) %>% rename(Distância = "4º Distanciamento")
df_d_ser_4$Peso <- 2
df_d_ser_5 <- df_ser %>% select(1,11) %>% rename(Distância = "5º Distanciamento")
df_d_ser_5$Peso <- 1

df_d_ser_all <- rbind(df_d_ser_1, df_d_ser_2, df_d_ser_3, df_d_ser_4, df_d_ser_5)

rm(df_d_ser_1, df_d_ser_2, df_d_ser_3, df_d_ser_4, df_d_ser_5)

df_d_ser_all <- na.omit(df_d_ser_all)

df_d_ser_all[1:2][df_d_ser_all[1:2] == 'ELISA CAROLINA GALINDO DE ALMEIDA PANTA'] <- 'S1'
df_d_ser_all[1:2][df_d_ser_all[1:2] == 'SAFFIRA CANDICE DO NASCIMENTO LOU'] <- 'S2'
df_d_ser_all[1:2][df_d_ser_all[1:2] == 'LUIZA FERREIRA DUARTE'] <- 'S3'
df_d_ser_all[1:2][df_d_ser_all[1:2] == 'LUCAS FELIPE FERREIRA DA SILVA'] <- 'S4'
df_d_ser_all[1:2][df_d_ser_all[1:2] == 'JESSICA CRISTINA DE OLIVEIRA BARBOSA'] <- 'S5'
df_d_ser_all[1:2][df_d_ser_all[1:2] == 'MARIANA BRENDA DOS SANTOS SOARES'] <- 'S6'
df_d_ser_all[1:2][df_d_ser_all[1:2] == 'LAURA MIRANDA DA SILVA CABRAL'] <- 'S7'
df_d_ser_all[1:2][df_d_ser_all[1:2] == 'YASMIN LORENA GOMES DA SILVA'] <- 'S8'
df_d_ser_all[1:2][df_d_ser_all[1:2] == 'ALINE MARIA VICENTE DA SILVA'] <- 'S9'
df_d_ser_all[1:2][df_d_ser_all[1:2] == 'ADRIA NAYANNE DOS SANTOS RODRIGUES'] <- 'S10'
df_d_ser_all[1:2][df_d_ser_all[1:2] == 'ANTONIO VINICIO CANDIDO FELIPE DO VALE'] <- 'S11'
df_d_ser_all[1:2][df_d_ser_all[1:2] == 'NATASHA MIRLLES OLIVEIRA NASCIMENTO SOUZA'] <- 'S12'
df_d_ser_all[1:2][df_d_ser_all[1:2] == 'GILVIA VITORIA LIMA SILVA'] <- 'S13'
df_d_ser_all[1:2][df_d_ser_all[1:2] == 'MARIA EDUARDA SOUZA ALVES DE MOURA'] <- 'S14'
df_d_ser_all[1:2][df_d_ser_all[1:2] == 'RAYANNE MONNESKA ARAUJO CALDEIRA FREIRE'] <- 'S15'
df_d_ser_all[1:2][df_d_ser_all[1:2] == 'ALICE HELENA VICTOR AVELINO DA SILVA'] <- 'S16'
df_d_ser_all[1:2][df_d_ser_all[1:2] == 'QUEZIA CASSIANO DE SOUZA SILVA'] <- 'S17'
df_d_ser_all[1:2][df_d_ser_all[1:2] == 'JANDSON ROBERTO DE SOUZA FILHO'] <- 'S18'
df_d_ser_all[1:2][df_d_ser_all[1:2] == 'FRANCYNI MARILIVIA DA SILVA XAVIER'] <- 'S19'
df_d_ser_all[1:2][df_d_ser_all[1:2] == 'KAROLAYNE KEDMA TORRES DOS SANTOS'] <- 'S20'
df_d_ser_all[1:2][df_d_ser_all[1:2] == 'MATHEUS AURELIO SOUZA DE SANTANA'] <- 'S21'
df_d_ser_all[1:2][df_d_ser_all[1:2] == 'VICTORIA MARIA DOS SANTOS PESSOA'] <- 'S22'
df_d_ser_all[1:2][df_d_ser_all[1:2] == 'FLAVIA LARYSSA DE SOUZA SILVA'] <- 'S23'
df_d_ser_all[1:2][df_d_ser_all[1:2] == 'VITORIA VIRGINIA BATISTA DA SILVA'] <- 'S24'
df_d_ser_all[1:2][df_d_ser_all[1:2] == 'LARISSA SOUZA DA HORA'] <- 'S25'
df_d_ser_all[1:2][df_d_ser_all[1:2] == 'CLEYCIANE DA SILVA'] <- 'S26'
df_d_ser_all[1:2][df_d_ser_all[1:2] == 'MARCELA MARIA DE ALBUQUERQUE CASTRO'] <- 'S27'
df_d_ser_all[1:2][df_d_ser_all[1:2] == 'SUELAYNE SILVA DO NASCIMENTO'] <- 'S28'
df_d_ser_all[1:2][df_d_ser_all[1:2] == 'LETICIA BATISTA MARINHO'] <- 'S29'
df_d_ser_all[1:2][df_d_ser_all[1:2] == 'IRANEIDE ABREU DA SILVA MOTA'] <- 'S30'
df_d_ser_all[1:2][df_d_ser_all[1:2] == 'WELLUSKA DE SOUZA ABREU'] <- 'S31'
df_d_ser_all[1:2][df_d_ser_all[1:2] == 'JULIANNE PAULA DA SILVA NASCIMENTO'] <- 'S32'
df_d_ser_all[1:2][df_d_ser_all[1:2] == 'ANA KALLYNNE LINS DE MELO BEZERRA'] <- 'S33'
df_d_ser_all[1:2][df_d_ser_all[1:2] == 'ANA KARLA DE FREITAS PEDROSA'] <- 'S34'
df_d_ser_all[1:2][df_d_ser_all[1:2] == 'GRAZIELLY HELLEN NASCIMENTO DA SILVA'] <- 'S35'
df_d_ser_all[1:2][df_d_ser_all[1:2] == 'JULIANA RODRIGUES CARDOSO'] <- 'S36'
df_d_ser_all[1:2][df_d_ser_all[1:2] == 'MARIA EDUARDA GALVAO DE OLIVEIRA'] <- 'S37'
df_d_ser_all[1:2][df_d_ser_all[1:2] == 'LEILA DAYANE GOMES DA SILVA'] <- 'S38'
df_d_ser_all[1:2][df_d_ser_all[1:2] == 'DANILO ESTEVAO BARROS BATISTA'] <- 'S39'
df_d_ser_all[1:2][df_d_ser_all[1:2] == 'BRUNA KEVYLLY PEREIRA DA SILVA'] <- 'S40'
df_d_ser_all[1:2][df_d_ser_all[1:2] == 'RAFAELA MARIA DA SILVA'] <- 'S41'
df_d_ser_all[1:2][df_d_ser_all[1:2] == 'BEATRIZ KEROLLY MARTINS ARAUJO'] <- 'S42'
df_d_ser_all[1:2][df_d_ser_all[1:2] == 'VICTOR COUTINHO LEITAO'] <- 'S43'
df_d_ser_all[1:2][df_d_ser_all[1:2] == 'SULAMITA GLEICE DE SOUZA'] <- 'S44'
df_d_ser_all[1:2][df_d_ser_all[1:2] == 'ISABELA LAUREANO DE SOUZA SOARES'] <- 'S45'
df_d_ser_all[1:2][df_d_ser_all[1:2] == 'EMANUELLE VIRGINIA DOS SANTOS COSTA'] <- 'S46'
df_d_ser_all[1:2][df_d_ser_all[1:2] == 'JEANNE OLIVEIRA TEOFILO DO REGO SANTOS'] <- 'S47'
df_d_ser_all[1:2][df_d_ser_all[1:2] == 'JEAN DOS SANTOS BRASIL'] <- 'S48'
df_d_ser_all[1:2][df_d_ser_all[1:2] == 'JESSICA CRISTINE MENEZES SILVA ALVES'] <- 'S49'

SER_d <- graph_from_data_frame(df_d_ser_all, directed = TRUE, vertices = NULL)


# Nível de centralidade
SER_d_centralidade <- data.frame(Nome = V(SER_d)$name, Grau_Entrada_D = degree(SER_d, mode = c("in")))
SER_d_centralidade$Centralidade_distancia_D <- closeness(SER_d, mode = "all") 
SER_d_centralidade$Proximidade_D <- evcent(SER_d)$vector 
SER_d_centralidade$Intermediação_D <- betweenness(SER_d, directed = TRUE) 

# Nível de autoridade
SER_d_centralidade$Autoridade_D <- authority_score(SER_d)$vector


## Jean e Jessica Menezes

## Serviço Social - Profissional

df_p_ser_1 <- df_ser %>% select(1,12) %>% rename(Profissional = "1º Profissional")
df_p_ser_1$Peso <- 5
df_p_ser_2 <- df_ser %>% select(1,13) %>% rename(Profissional = "2º Profissional")
df_p_ser_2$Peso <- 4
df_p_ser_3 <- df_ser %>% select(1,14) %>% rename(Profissional = "3º Profissional")
df_p_ser_3$Peso <- 3
df_p_ser_4 <- df_ser %>% select(1,15) %>% rename(Profissional = "4º Profissional")
df_p_ser_4$Peso <- 2
df_p_ser_5 <- df_ser %>% select(1,16) %>% rename(Profissional = "5º Profissional")
df_p_ser_5$Peso <- 1

df_p_ser_all <- rbind(df_p_ser_1,df_p_ser_2,df_p_ser_3,df_p_ser_4,df_p_ser_5)

rm(df_p_ser_1,df_p_ser_2,df_p_ser_3,df_p_ser_4,df_p_ser_5)

df_p_ser_all <- na.omit(df_p_ser_all)

df_p_ser_all[1:2][df_p_ser_all[1:2] == 'ELISA CAROLINA GALINDO DE ALMEIDA PANTA'] <- 'S1'
df_p_ser_all[1:2][df_p_ser_all[1:2] == 'SAFFIRA CANDICE DO NASCIMENTO LOU'] <- 'S2'
df_p_ser_all[1:2][df_p_ser_all[1:2] == 'LUIZA FERREIRA DUARTE'] <- 'S3'
df_p_ser_all[1:2][df_p_ser_all[1:2] == 'LUCAS FELIPE FERREIRA DA SILVA'] <- 'S4'
df_p_ser_all[1:2][df_p_ser_all[1:2] == 'JESSICA CRISTINA DE OLIVEIRA BARBOSA'] <- 'S5'
df_p_ser_all[1:2][df_p_ser_all[1:2] == 'MARIANA BRENDA DOS SANTOS SOARES'] <- 'S6'
df_p_ser_all[1:2][df_p_ser_all[1:2] == 'LAURA MIRANDA DA SILVA CABRAL'] <- 'S7'
df_p_ser_all[1:2][df_p_ser_all[1:2] == 'YASMIN LORENA GOMES DA SILVA'] <- 'S8'
df_p_ser_all[1:2][df_p_ser_all[1:2] == 'ALINE MARIA VICENTE DA SILVA'] <- 'S9'
df_p_ser_all[1:2][df_p_ser_all[1:2] == 'ADRIA NAYANNE DOS SANTOS RODRIGUES'] <- 'S10'
df_p_ser_all[1:2][df_p_ser_all[1:2] == 'ANTONIO VINICIO CANDIDO FELIPE DO VALE'] <- 'S11'
df_p_ser_all[1:2][df_p_ser_all[1:2] == 'NATASHA MIRLLES OLIVEIRA NASCIMENTO SOUZA'] <- 'S12'
df_p_ser_all[1:2][df_p_ser_all[1:2] == 'GILVIA VITORIA LIMA SILVA'] <- 'S13'
df_p_ser_all[1:2][df_p_ser_all[1:2] == 'MARIA EDUARDA SOUZA ALVES DE MOURA'] <- 'S14'
df_p_ser_all[1:2][df_p_ser_all[1:2] == 'RAYANNE MONNESKA ARAUJO CALDEIRA FREIRE'] <- 'S15'
df_p_ser_all[1:2][df_p_ser_all[1:2] == 'ALICE HELENA VICTOR AVELINO DA SILVA'] <- 'S16'
df_p_ser_all[1:2][df_p_ser_all[1:2] == 'QUEZIA CASSIANO DE SOUZA SILVA'] <- 'S17'
df_p_ser_all[1:2][df_p_ser_all[1:2] == 'JANDSON ROBERTO DE SOUZA FILHO'] <- 'S18'
df_p_ser_all[1:2][df_p_ser_all[1:2] == 'FRANCYNI MARILIVIA DA SILVA XAVIER'] <- 'S19'
df_p_ser_all[1:2][df_p_ser_all[1:2] == 'KAROLAYNE KEDMA TORRES DOS SANTOS'] <- 'S20'
df_p_ser_all[1:2][df_p_ser_all[1:2] == 'MATHEUS AURELIO SOUZA DE SANTANA'] <- 'S21'
df_p_ser_all[1:2][df_p_ser_all[1:2] == 'VICTORIA MARIA DOS SANTOS PESSOA'] <- 'S22'
df_p_ser_all[1:2][df_p_ser_all[1:2] == 'FLAVIA LARYSSA DE SOUZA SILVA'] <- 'S23'
df_p_ser_all[1:2][df_p_ser_all[1:2] == 'VITORIA VIRGINIA BATISTA DA SILVA'] <- 'S24'
df_p_ser_all[1:2][df_p_ser_all[1:2] == 'LARISSA SOUZA DA HORA'] <- 'S25'
df_p_ser_all[1:2][df_p_ser_all[1:2] == 'CLEYCIANE DA SILVA'] <- 'S26'
df_p_ser_all[1:2][df_p_ser_all[1:2] == 'MARCELA MARIA DE ALBUQUERQUE CASTRO'] <- 'S27'
df_p_ser_all[1:2][df_p_ser_all[1:2] == 'SUELAYNE SILVA DO NASCIMENTO'] <- 'S28'
df_p_ser_all[1:2][df_p_ser_all[1:2] == 'LETICIA BATISTA MARINHO'] <- 'S29'
df_p_ser_all[1:2][df_p_ser_all[1:2] == 'IRANEIDE ABREU DA SILVA MOTA'] <- 'S30'
df_p_ser_all[1:2][df_p_ser_all[1:2] == 'WELLUSKA DE SOUZA ABREU'] <- 'S31'
df_p_ser_all[1:2][df_p_ser_all[1:2] == 'JULIANNE PAULA DA SILVA NASCIMENTO'] <- 'S32'
df_p_ser_all[1:2][df_p_ser_all[1:2] == 'ANA KALLYNNE LINS DE MELO BEZERRA'] <- 'S33'
df_p_ser_all[1:2][df_p_ser_all[1:2] == 'ANA KARLA DE FREITAS PEDROSA'] <- 'S34'
df_p_ser_all[1:2][df_p_ser_all[1:2] == 'GRAZIELLY HELLEN NASCIMENTO DA SILVA'] <- 'S35'
df_p_ser_all[1:2][df_p_ser_all[1:2] == 'JULIANA RODRIGUES CARDOSO'] <- 'S36'
df_p_ser_all[1:2][df_p_ser_all[1:2] == 'MARIA EDUARDA GALVAO DE OLIVEIRA'] <- 'S37'
df_p_ser_all[1:2][df_p_ser_all[1:2] == 'LEILA DAYANE GOMES DA SILVA'] <- 'S38'
df_p_ser_all[1:2][df_p_ser_all[1:2] == 'DANILO ESTEVAO BARROS BATISTA'] <- 'S39'
df_p_ser_all[1:2][df_p_ser_all[1:2] == 'BRUNA KEVYLLY PEREIRA DA SILVA'] <- 'S40'
df_p_ser_all[1:2][df_p_ser_all[1:2] == 'RAFAELA MARIA DA SILVA'] <- 'S41'
df_p_ser_all[1:2][df_p_ser_all[1:2] == 'BEATRIZ KEROLLY MARTINS ARAUJO'] <- 'S42'
df_p_ser_all[1:2][df_p_ser_all[1:2] == 'VICTOR COUTINHO LEITAO'] <- 'S43'
df_p_ser_all[1:2][df_p_ser_all[1:2] == 'SULAMITA GLEICE DE SOUZA'] <- 'S44'
df_p_ser_all[1:2][df_p_ser_all[1:2] == 'ISABELA LAUREANO DE SOUZA SOARES'] <- 'S45'
df_p_ser_all[1:2][df_p_ser_all[1:2] == 'EMANUELLE VIRGINIA DOS SANTOS COSTA'] <- 'S46'
df_p_ser_all[1:2][df_p_ser_all[1:2] == 'JEANNE OLIVEIRA TEOFILO DO REGO SANTOS'] <- 'S47'
df_p_ser_all[1:2][df_p_ser_all[1:2] == 'JEAN DOS SANTOS BRASIL'] <- 'S48'
df_p_ser_all[1:2][df_p_ser_all[1:2] == 'JESSICA CRISTINE MENEZES SILVA ALVES'] <- 'S49'

SER_p <- graph_from_data_frame(df_p_ser_all, directed = TRUE, vertices = NULL)


# Nível de centralidade
SER_p_centralidade <- data.frame(Nome = V(SER_p)$name, Grau_Entrada_P = degree(SER_p, mode = c("in")))
SER_p_centralidade$Centralidade_distancia_P <- closeness(SER_p, mode = "all") 
SER_p_centralidade$Proximidade_P <- evcent(SER_p)$vector 
SER_p_centralidade$Intermediação_P <- betweenness(SER_p, directed = TRUE) 

# Nível de autoridade
SER_p_centralidade$Autoridade_P <- authority_score(SER_p)$vector

```

```{r}
#### UNIR MÉTRICAS SERVIÇO SOCIAL
## Observações
# 42 pessoas responderam ao teste, porém 47 pessoas foram citadas em todos os momentos. 2 pessoas foram citadas apenas em distância
# Retirar Jean e Jessica Menezes

# Retirada de Marcella e de Wesley
SER_d_centralidade <- SER_d_centralidade %>% slice(-20, -23)
SER_p_centralidade <- SER_p_centralidade %>% slice(-20)

SER_centralidade_geral <- inner_join(SER_centralidade, SER_p_centralidade, SER_d_centralidade, by = "Nome")
SER_centralidade_geral <- inner_join(SER_centralidade_geral, SER_d_centralidade, by = "Nome")

```

## Turma Serviço social 2022
```{r}
########### ANÁLISE DE REDES SERVIÇO SOCIAL 2022 -----
# AMIZADE
df_ser_2022 <- Dados_ser_2 %>% select(4, 75:89)

df_ser_2022$`1ª Amizade` <- ifelse(df_ser_2022$`Seu nome` == df_ser_2022$`1ª Amizade`, NA, df_ser_2022$`1ª Amizade`)
df_ser_2022$`2ª Amizade` <- ifelse(df_ser_2022$`Seu nome` == df_ser_2022$`2ª Amizade`, NA, df_ser_2022$`2ª Amizade`)
df_ser_2022$`3ª Amizade` <- ifelse(df_ser_2022$`Seu nome` == df_ser_2022$`3ª Amizade`, NA, df_ser_2022$`3ª Amizade`)
df_ser_2022$`4ª Amizade` <- ifelse(df_ser_2022$`Seu nome` == df_ser_2022$`4ª Amizade`, NA, df_ser_2022$`4ª Amizade`)
df_ser_2022$`5ª Amizade` <- ifelse(df_ser_2022$`Seu nome` == df_ser_2022$`5ª Amizade`, NA, df_ser_2022$`5ª Amizade`)
                             
df_ser_2022$`1º Profissional` <- ifelse(df_ser_2022$`Seu nome` == df_ser_2022$`1º Profissional`, NA, df_ser_2022$`1º Profissional`)
df_ser_2022$`2º Profissional` <- ifelse(df_ser_2022$`Seu nome` == df_ser_2022$`2º Profissional`, NA, df_ser_2022$`2º Profissional`)
df_ser_2022$`3º Profissional` <- ifelse(df_ser_2022$`Seu nome` == df_ser_2022$`3º Profissional`, NA, df_ser_2022$`3º Profissional`)
df_ser_2022$`4º Profissional` <- ifelse(df_ser_2022$`Seu nome` == df_ser_2022$`4º Profissional`, NA, df_ser_2022$`4º Profissional`)
df_ser_2022$`5º Profissional` <- ifelse(df_ser_2022$`Seu nome` == df_ser_2022$`5º Profissional`, NA, df_ser_2022$`5º Profissional`)


df_ser_2022_1 <- df_ser_2022 %>% select(1,2) %>% rename(Amizade = "1ª Amizade")
df_ser_2022_1$Peso <- 5
df_ser_2022_2 <- df_ser_2022 %>% select(1,3) %>% rename(Amizade = "2ª Amizade")
df_ser_2022_2$Peso <- 4
df_ser_2022_3 <- df_ser_2022 %>% select(1,4) %>% rename(Amizade = "3ª Amizade")
df_ser_2022_3$Peso <- 3
df_ser_2022_4 <- df_ser_2022 %>% select(1,5) %>% rename(Amizade = "4ª Amizade")
df_ser_2022_4$Peso <- 2
df_ser_2022_5 <- df_ser_2022 %>% select(1,6) %>% rename(Amizade = "5ª Amizade")
df_ser_2022_5$Peso <- 1

df_ser_2022_all <- rbind(df_ser_2022_1, df_ser_2022_2, df_ser_2022_3, df_ser_2022_4, 
                    df_ser_2022_5)

df_ser_2022_all <- na.omit(df_ser_2022_all)

df_ser_2022_all[1:2][df_ser_2022_all[1:2] == 'THAMIRES LARISSA SILVA DE MELO'] <- 'S1'
df_ser_2022_all[1:2][df_ser_2022_all[1:2] == 'KLEITON VIRGINIO ALVARO'] <- 'S2'
df_ser_2022_all[1:2][df_ser_2022_all[1:2] == 'ANA LUIZA DE LIMA FRAGOSO'] <- 'S3'
df_ser_2022_all[1:2][df_ser_2022_all[1:2] == 'LUCAS ANTONIO DA SILVA'] <- 'S4'
df_ser_2022_all[1:2][df_ser_2022_all[1:2] == 'MARIA EDUARDA SOBRAL DE SANTANA'] <- 'S5'
df_ser_2022_all[1:2][df_ser_2022_all[1:2] == 'MARIA BRUNA MALTA DA SILVA'] <- 'S6'
df_ser_2022_all[1:2][df_ser_2022_all[1:2] == 'MARIA CECILIA SOARES DA SILVA'] <- 'S7'
df_ser_2022_all[1:2][df_ser_2022_all[1:2] == 'MARIA CLARA ANDRADE DE MELO'] <- 'S8'
df_ser_2022_all[1:2][df_ser_2022_all[1:2] == 'ALICE SOARES DE AMORIM'] <- 'S9'
df_ser_2022_all[1:2][df_ser_2022_all[1:2] == 'ELLEN MANUELLE DA SILVA'] <- 'S10'
df_ser_2022_all[1:2][df_ser_2022_all[1:2] == 'ALINE MARQUES DA SILVA'] <- 'S11'
df_ser_2022_all[1:2][df_ser_2022_all[1:2] == 'VITORIA CAROLYNE PEREIRA DA SILVA'] <- 'S12'
df_ser_2022_all[1:2][df_ser_2022_all[1:2] == 'STEPHANIE DA SILVA SANTOS'] <- 'S13'
df_ser_2022_all[1:2][df_ser_2022_all[1:2] == 'YSILYS RUANA SANTOS JOSE'] <- 'S14'
df_ser_2022_all[1:2][df_ser_2022_all[1:2] == 'MARIA LUIZA SANTOS RODRIGUES DE LIMA'] <- 'S15'
df_ser_2022_all[1:2][df_ser_2022_all[1:2] == 'MARIA EDUARDA GUSMAO LAPENDA DE AMORIM'] <- 'S16'
df_ser_2022_all[1:2][df_ser_2022_all[1:2] == 'BRENDA CAILANE DE MOURA PASCHOAL'] <- 'S17'
df_ser_2022_all[1:2][df_ser_2022_all[1:2] == 'MARIA EDUARDA MENDES COSTA'] <- 'S18'
df_ser_2022_all[1:2][df_ser_2022_all[1:2] == 'STHEFANY EMILLE BARROS LIMA'] <- 'S19'
df_ser_2022_all[1:2][df_ser_2022_all[1:2] == 'MARIA MÔNICA EVANGELISTA'] <- 'S20'
df_ser_2022_all[1:2][df_ser_2022_all[1:2] == 'ALEXIA DARLLA OLIVEIRA DINIZ'] <- 'S21'
df_ser_2022_all[1:2][df_ser_2022_all[1:2] == 'ALICE VICTORIA SILVA DOS SANTOS'] <- 'S22'
df_ser_2022_all[1:2][df_ser_2022_all[1:2] == 'JACQUELINE DA SILVA VIRGINIO'] <- 'S23'
df_ser_2022_all[1:2][df_ser_2022_all[1:2] == 'GRACYELLE DE OLIVEIRA ANDRADE'] <- 'S24'
df_ser_2022_all[1:2][df_ser_2022_all[1:2] == 'ILUARA MONTEIRO GONÇALVES'] <- 'S25'
df_ser_2022_all[1:2][df_ser_2022_all[1:2] == 'LUIZA COSTA VITORIA'] <- 'S26'
df_ser_2022_all[1:2][df_ser_2022_all[1:2] == 'ALEXANDRO FIDELIS RIBEIRO DA SILVA'] <- 'S27'
df_ser_2022_all[1:2][df_ser_2022_all[1:2] == 'CAIO BRUMEL SOARES DE SANTANA'] <- 'S28'
df_ser_2022_all[1:2][df_ser_2022_all[1:2] == 'MARIA FERNANDA DOS SANTOS CRUZ'] <- 'S29'
df_ser_2022_all[1:2][df_ser_2022_all[1:2] == 'MARIA LUIZA SANTOS OLIVEIRA'] <- 'S30'
df_ser_2022_all[1:2][df_ser_2022_all[1:2] == 'LUCAS JOAQUIM DE MOURA'] <- 'S31'
df_ser_2022_all[1:2][df_ser_2022_all[1:2] == 'FRANCIELY TEIXEIRA LIMA'] <- 'S32'
df_ser_2022_all[1:2][df_ser_2022_all[1:2] == 'GIOVANNA NASCIMENTO SILVA'] <- 'S33'
df_ser_2022_all[1:2][df_ser_2022_all[1:2] == 'ESTER LYDIA HELEN AZEVEDO'] <- 'S34'
df_ser_2022_all[1:2][df_ser_2022_all[1:2] == 'LARISSA PRISCILLA ALVES DA CUNHA'] <- 'S35'
df_ser_2022_all[1:2][df_ser_2022_all[1:2] == 'SARA DAYANE SANTOS DE SOUZA'] <- 'S36'
df_ser_2022_all[1:2][df_ser_2022_all[1:2] == 'ANNA CLARA DE OLIVEIRA SILVA'] <- 'S37'
df_ser_2022_all[1:2][df_ser_2022_all[1:2] == 'NATHALIA VITORIA FREIRE DOS SANTOS'] <- 'S38'
df_ser_2022_all[1:2][df_ser_2022_all[1:2] == 'ALICE CAROLINA RAMOS ANTAS'] <- 'S39'
df_ser_2022_all[1:2][df_ser_2022_all[1:2] == 'ALICE VIEIRA DE ARAUJO'] <- 'S40'
df_ser_2022_all[1:2][df_ser_2022_all[1:2] == 'THAMIRES SALES RESENDE'] <- 'S41'
df_ser_2022_all[1:2][df_ser_2022_all[1:2] == 'MAIARA KELLE DE LIMA'] <- 'S42'
df_ser_2022_all[1:2][df_ser_2022_all[1:2] == 'ANNA BEATRIZ DE JESUS DUTRA'] <- 'S43'
df_ser_2022_all[1:2][df_ser_2022_all[1:2] == 'THERLA KIRIA CARNEIRO OLIVEIRA DE MEDEIROS'] <- 'S44'
df_ser_2022_all[1:2][df_ser_2022_all[1:2] == 'SUZANA LUIZA DO NASCIMENTO BARROS'] <- 'S45'
df_ser_2022_all[1:2][df_ser_2022_all[1:2] == 'MIRTES SEVERINA DO MONTE'] <- 'S46'
df_ser_2022_all[1:2][df_ser_2022_all[1:2] == 'PAULA REGINA PEREIRA DE MELO'] <- 'S47'
df_ser_2022_all[1:2][df_ser_2022_all[1:2] == 'BRUNNA KAROLINE CAMPOS DA SILVA'] <- 'S48'
df_ser_2022_all[1:2][df_ser_2022_all[1:2] == 'MARCIO EMANOEL SILVA DE ABREU'] <- 'S49'
df_ser_2022_all[1:2][df_ser_2022_all[1:2] == 'MARIA GIOVANNA BOTELHO CARVALHO LIRA'] <- 'S50'
df_ser_2022_all[1:2][df_ser_2022_all[1:2] == 'CRISTEFANY AYNOAN DOS SANTOS SILVA'] <- 'S51'
df_ser_2022_all[1:2][df_ser_2022_all[1:2] == 'PAULYANE SILVA DE OLIVEIRA'] <- 'S52'
df_ser_2022_all[1:2][df_ser_2022_all[1:2] == 'RHAMONICK VICTORIA FERREIRA DA SILVA'] <- 'S53'
df_ser_2022_all[1:2][df_ser_2022_all[1:2] == 'MARIA ISABEL VELOSO DE ALMEIDA'] <- 'S54'
df_ser_2022_all[1:2][df_ser_2022_all[1:2] == 'ALICE CAETANO DA SILVA'] <- 'S55'
df_ser_2022_all[1:2][df_ser_2022_all[1:2] == 'STEPHANIE VICTORIA BARBOSA COELHO'] <- 'S56'
df_ser_2022_all[1:2][df_ser_2022_all[1:2] == 'MARIA EDUARDA BARBOSA FERREIRA'] <- 'S57'
df_ser_2022_all[1:2][df_ser_2022_all[1:2] == 'ALICIA SANTOS DANTAS'] <- 'S58'
df_ser_2022_all[1:2][df_ser_2022_all[1:2] == 'MATHEUS CAVALCANTI DOS SANTOS'] <- 'S59'
df_ser_2022_all[1:2][df_ser_2022_all[1:2] == 'GENESELI DIAS DE OLIVEIRA ALBUQUERQUE'] <- 'S60'


rm(df_ser_2022_1, df_ser_2022_2, df_ser_2022_3, df_ser_2022_4, 
   df_ser_2022_5)

SER_2022 <- graph_from_data_frame(df_ser_2022_all, directed = TRUE, vertices = NULL)



# Nível de centralidade
SER_2022_centralidade <- data.frame(Nome = V(SER_2022)$name, Grau_Entrada = degree(SER_2022))
SER_2022_centralidade$Centralidade_distancia <- closeness(SER_2022, mode = "all") 
SER_2022_centralidade$Proximidade <- evcent(SER_2022)$vector 
SER_2022_centralidade$Intermediação <- betweenness(SER_2022, directed = TRUE) 

# Nível de autoridade
SER_2022_centralidade$Autoridade <- authority_score(SER_2022)$vector



### Distância SERVIÇO SOCIAL

df_d_ser_2022_1 <- df_ser_2022 %>% select(1,7) %>% rename(Distância = "1º Distanciamento")
df_d_ser_2022_1$Peso <- 5
df_d_ser_2022_2 <- df_ser_2022 %>% select(1,8) %>% rename(Distância = "2º Distanciamento")
df_d_ser_2022_2$Peso <- 4
df_d_ser_2022_3 <- df_ser_2022 %>% select(1,9) %>% rename(Distância = "3º Distanciamento")
df_d_ser_2022_3$Peso <- 3
df_d_ser_2022_4 <- df_ser_2022 %>% select(1,10) %>% rename(Distância = "4º Distanciamento")
df_d_ser_2022_4$Peso <- 2
df_d_ser_2022_5 <- df_ser_2022 %>% select(1,11) %>% rename(Distância = "5º Distanciamento")
df_d_ser_2022_5$Peso <- 1

df_d_ser_2022_all <- rbind(df_d_ser_2022_1, df_d_ser_2022_2, df_d_ser_2022_3, df_d_ser_2022_4, 
                      df_d_ser_2022_5)

rm(df_d_ser_2022_1, df_d_ser_2022_2, df_d_ser_2022_3, df_d_ser_2022_4, 
   df_d_ser_2022_5)

df_d_ser_2022_all <- na.omit(df_d_ser_2022_all)

df_d_ser_2022_all[1:2][df_d_ser_2022_all[1:2] == 'THAMIRES LARISSA SILVA DE MELO'] <- 'S1'
df_d_ser_2022_all[1:2][df_d_ser_2022_all[1:2] == 'KLEITON VIRGINIO ALVARO'] <- 'S2'
df_d_ser_2022_all[1:2][df_d_ser_2022_all[1:2] == 'ANA LUIZA DE LIMA FRAGOSO'] <- 'S3'
df_d_ser_2022_all[1:2][df_d_ser_2022_all[1:2] == 'LUCAS ANTONIO DA SILVA'] <- 'S4'
df_d_ser_2022_all[1:2][df_d_ser_2022_all[1:2] == 'MARIA EDUARDA SOBRAL DE SANTANA'] <- 'S5'
df_d_ser_2022_all[1:2][df_d_ser_2022_all[1:2] == 'MARIA BRUNA MALTA DA SILVA'] <- 'S6'
df_d_ser_2022_all[1:2][df_d_ser_2022_all[1:2] == 'MARIA CECILIA SOARES DA SILVA'] <- 'S7'
df_d_ser_2022_all[1:2][df_d_ser_2022_all[1:2] == 'MARIA CLARA ANDRADE DE MELO'] <- 'S8'
df_d_ser_2022_all[1:2][df_d_ser_2022_all[1:2] == 'ALICE SOARES DE AMORIM'] <- 'S9'
df_d_ser_2022_all[1:2][df_d_ser_2022_all[1:2] == 'ELLEN MANUELLE DA SILVA'] <- 'S10'
df_d_ser_2022_all[1:2][df_d_ser_2022_all[1:2] == 'ALINE MARQUES DA SILVA'] <- 'S11'
df_d_ser_2022_all[1:2][df_d_ser_2022_all[1:2] == 'VITORIA CAROLYNE PEREIRA DA SILVA'] <- 'S12'
df_d_ser_2022_all[1:2][df_d_ser_2022_all[1:2] == 'STEPHANIE DA SILVA SANTOS'] <- 'S13'
df_d_ser_2022_all[1:2][df_d_ser_2022_all[1:2] == 'YSILYS RUANA SANTOS JOSE'] <- 'S14'
df_d_ser_2022_all[1:2][df_d_ser_2022_all[1:2] == 'MARIA LUIZA SANTOS RODRIGUES DE LIMA'] <- 'S15'
df_d_ser_2022_all[1:2][df_d_ser_2022_all[1:2] == 'MARIA EDUARDA GUSMAO LAPENDA DE AMORIM'] <- 'S16'
df_d_ser_2022_all[1:2][df_d_ser_2022_all[1:2] == 'BRENDA CAILANE DE MOURA PASCHOAL'] <- 'S17'
df_d_ser_2022_all[1:2][df_d_ser_2022_all[1:2] == 'MARIA EDUARDA MENDES COSTA'] <- 'S18'
df_d_ser_2022_all[1:2][df_d_ser_2022_all[1:2] == 'STHEFANY EMILLE BARROS LIMA'] <- 'S19'
df_d_ser_2022_all[1:2][df_d_ser_2022_all[1:2] == 'MARIA MÔNICA EVANGELISTA'] <- 'S20'
df_d_ser_2022_all[1:2][df_d_ser_2022_all[1:2] == 'ALEXIA DARLLA OLIVEIRA DINIZ'] <- 'S21'
df_d_ser_2022_all[1:2][df_d_ser_2022_all[1:2] == 'ALICE VICTORIA SILVA DOS SANTOS'] <- 'S22'
df_d_ser_2022_all[1:2][df_d_ser_2022_all[1:2] == 'JACQUELINE DA SILVA VIRGINIO'] <- 'S23'
df_d_ser_2022_all[1:2][df_d_ser_2022_all[1:2] == 'GRACYELLE DE OLIVEIRA ANDRADE'] <- 'S24'
df_d_ser_2022_all[1:2][df_d_ser_2022_all[1:2] == 'ILUARA MONTEIRO GONÇALVES'] <- 'S25'
df_d_ser_2022_all[1:2][df_d_ser_2022_all[1:2] == 'LUIZA COSTA VITORIA'] <- 'S26'
df_d_ser_2022_all[1:2][df_d_ser_2022_all[1:2] == 'ALEXANDRO FIDELIS RIBEIRO DA SILVA'] <- 'S27'
df_d_ser_2022_all[1:2][df_d_ser_2022_all[1:2] == 'CAIO BRUMEL SOARES DE SANTANA'] <- 'S28'
df_d_ser_2022_all[1:2][df_d_ser_2022_all[1:2] == 'MARIA FERNANDA DOS SANTOS CRUZ'] <- 'S29'
df_d_ser_2022_all[1:2][df_d_ser_2022_all[1:2] == 'MARIA LUIZA SANTOS OLIVEIRA'] <- 'S30'
df_d_ser_2022_all[1:2][df_d_ser_2022_all[1:2] == 'LUCAS JOAQUIM DE MOURA'] <- 'S31'
df_d_ser_2022_all[1:2][df_d_ser_2022_all[1:2] == 'FRANCIELY TEIXEIRA LIMA'] <- 'S32'
df_d_ser_2022_all[1:2][df_d_ser_2022_all[1:2] == 'GIOVANNA NASCIMENTO SILVA'] <- 'S33'
df_d_ser_2022_all[1:2][df_d_ser_2022_all[1:2] == 'ESTER LYDIA HELEN AZEVEDO'] <- 'S34'
df_d_ser_2022_all[1:2][df_d_ser_2022_all[1:2] == 'LARISSA PRISCILLA ALVES DA CUNHA'] <- 'S35'
df_d_ser_2022_all[1:2][df_d_ser_2022_all[1:2] == 'SARA DAYANE SANTOS DE SOUZA'] <- 'S36'
df_d_ser_2022_all[1:2][df_d_ser_2022_all[1:2] == 'ANNA CLARA DE OLIVEIRA SILVA'] <- 'S37'
df_d_ser_2022_all[1:2][df_d_ser_2022_all[1:2] == 'NATHALIA VITORIA FREIRE DOS SANTOS'] <- 'S38'
df_d_ser_2022_all[1:2][df_d_ser_2022_all[1:2] == 'ALICE CAROLINA RAMOS ANTAS'] <- 'S39'
df_d_ser_2022_all[1:2][df_d_ser_2022_all[1:2] == 'ALICE VIEIRA DE ARAUJO'] <- 'S40'
df_d_ser_2022_all[1:2][df_d_ser_2022_all[1:2] == 'THAMIRES SALES RESENDE'] <- 'S41'
df_d_ser_2022_all[1:2][df_d_ser_2022_all[1:2] == 'MAIARA KELLE DE LIMA'] <- 'S42'
df_d_ser_2022_all[1:2][df_d_ser_2022_all[1:2] == 'ANNA BEATRIZ DE JESUS DUTRA'] <- 'S43'
df_d_ser_2022_all[1:2][df_d_ser_2022_all[1:2] == 'THERLA KIRIA CARNEIRO OLIVEIRA DE MEDEIROS'] <- 'S44'
df_d_ser_2022_all[1:2][df_d_ser_2022_all[1:2] == 'SUZANA LUIZA DO NASCIMENTO BARROS'] <- 'S45'
df_d_ser_2022_all[1:2][df_d_ser_2022_all[1:2] == 'MIRTES SEVERINA DO MONTE'] <- 'S46'
df_d_ser_2022_all[1:2][df_d_ser_2022_all[1:2] == 'PAULA REGINA PEREIRA DE MELO'] <- 'S47'
df_d_ser_2022_all[1:2][df_d_ser_2022_all[1:2] == 'BRUNNA KAROLINE CAMPOS DA SILVA'] <- 'S48'
df_d_ser_2022_all[1:2][df_d_ser_2022_all[1:2] == 'MARCIO EMANOEL SILVA DE ABREU'] <- 'S49'
df_d_ser_2022_all[1:2][df_d_ser_2022_all[1:2] == 'MARIA GIOVANNA BOTELHO CARVALHO LIRA'] <- 'S50'
df_d_ser_2022_all[1:2][df_d_ser_2022_all[1:2] == 'CRISTEFANY AYNOAN DOS SANTOS SILVA'] <- 'S51'
df_d_ser_2022_all[1:2][df_d_ser_2022_all[1:2] == 'PAULYANE SILVA DE OLIVEIRA'] <- 'S52'
df_d_ser_2022_all[1:2][df_d_ser_2022_all[1:2] == 'RHAMONICK VICTORIA FERREIRA DA SILVA'] <- 'S53'
df_d_ser_2022_all[1:2][df_d_ser_2022_all[1:2] == 'MARIA ISABEL VELOSO DE ALMEIDA'] <- 'S54'
df_d_ser_2022_all[1:2][df_d_ser_2022_all[1:2] == 'ALICE CAETANO DA SILVA'] <- 'S55'
df_d_ser_2022_all[1:2][df_d_ser_2022_all[1:2] == 'STEPHANIE VICTORIA BARBOSA COELHO'] <- 'S56'
df_d_ser_2022_all[1:2][df_d_ser_2022_all[1:2] == 'MARIA EDUARDA BARBOSA FERREIRA'] <- 'S57'
df_d_ser_2022_all[1:2][df_d_ser_2022_all[1:2] == 'ALICIA SANTOS DANTAS'] <- 'S58'
df_d_ser_2022_all[1:2][df_d_ser_2022_all[1:2] == 'MATHEUS CAVALCANTI DOS SANTOS'] <- 'S59'
df_d_ser_2022_all[1:2][df_d_ser_2022_all[1:2] == 'GENESELI DIAS DE OLIVEIRA ALBUQUERQUE'] <- 'S60'
df_d_ser_2022_all[1:2][df_d_ser_2022_all[1:2] == 'LEILIANE SANTOS SILVA'] <- 'S61'
df_d_ser_2022_all[1:2][df_d_ser_2022_all[1:2] == 'CAMILA KELLY DOS SANTOS SILVA'] <- 'S62'

SER_2022_d <- graph_from_data_frame(df_d_ser_2022_all, directed = TRUE, vertices = NULL)


# Nível de centralidade
SER_2022_d_centralidade <- data.frame(Nome = V(SER_2022_d)$name, Grau_Entrada_D = degree(SER_2022_d, mode = c("in")))
SER_2022_d_centralidade$Centralidade_distancia_D <- closeness(SER_2022_d, mode = "all") 
SER_2022_d_centralidade$Proximidade_D <- evcent(SER_2022_d)$vector 
SER_2022_d_centralidade$Intermediação_D <- betweenness(SER_2022_d, directed = TRUE) 

# Nível de autoridade
SER_2022_d_centralidade$Autoridade_D <- authority_score(SER_2022_d)$vector


## Serviço Social - Profissional

df_p_ser_2022_1 <- df_ser_2022 %>% select(1,12) %>% rename(Profissional = "1º Profissional")
df_p_ser_2022_1$Peso <- 5
df_p_ser_2022_2 <- df_ser_2022 %>% select(1,13) %>% rename(Profissional = "2º Profissional")
df_p_ser_2022_2$Peso <- 4
df_p_ser_2022_3 <- df_ser_2022 %>% select(1,14) %>% rename(Profissional = "3º Profissional")
df_p_ser_2022_3$Peso <- 3
df_p_ser_2022_4 <- df_ser_2022 %>% select(1,15) %>% rename(Profissional = "4º Profissional")
df_p_ser_2022_4$Peso <- 2
df_p_ser_2022_5 <- df_ser_2022 %>% select(1,16) %>% rename(Profissional = "5º Profissional")
df_p_ser_2022_5$Peso <- 1

df_p_ser_2022_all <- rbind(df_p_ser_2022_1,df_p_ser_2022_2,df_p_ser_2022_3,df_p_ser_2022_4,
                      df_p_ser_2022_5)

rm(df_p_ser_2022_1,df_p_ser_2022_2,df_p_ser_2022_3,df_p_ser_2022_4,
   df_p_ser_2022_5)

df_p_ser_2022_all <- na.omit(df_p_ser_2022_all)

df_p_ser_2022_all[1:2][df_p_ser_2022_all[1:2] == 'THAMIRES LARISSA SILVA DE MELO'] <- 'S1'
df_p_ser_2022_all[1:2][df_p_ser_2022_all[1:2] == 'KLEITON VIRGINIO ALVARO'] <- 'S2'
df_p_ser_2022_all[1:2][df_p_ser_2022_all[1:2] == 'ANA LUIZA DE LIMA FRAGOSO'] <- 'S3'
df_p_ser_2022_all[1:2][df_p_ser_2022_all[1:2] == 'LUCAS ANTONIO DA SILVA'] <- 'S4'
df_p_ser_2022_all[1:2][df_p_ser_2022_all[1:2] == 'MARIA EDUARDA SOBRAL DE SANTANA'] <- 'S5'
df_p_ser_2022_all[1:2][df_p_ser_2022_all[1:2] == 'MARIA BRUNA MALTA DA SILVA'] <- 'S6'
df_p_ser_2022_all[1:2][df_p_ser_2022_all[1:2] == 'MARIA CECILIA SOARES DA SILVA'] <- 'S7'
df_p_ser_2022_all[1:2][df_p_ser_2022_all[1:2] == 'MARIA CLARA ANDRADE DE MELO'] <- 'S8'
df_p_ser_2022_all[1:2][df_p_ser_2022_all[1:2] == 'ALICE SOARES DE AMORIM'] <- 'S9'
df_p_ser_2022_all[1:2][df_p_ser_2022_all[1:2] == 'ELLEN MANUELLE DA SILVA'] <- 'S10'
df_p_ser_2022_all[1:2][df_p_ser_2022_all[1:2] == 'ALINE MARQUES DA SILVA'] <- 'S11'
df_p_ser_2022_all[1:2][df_p_ser_2022_all[1:2] == 'VITORIA CAROLYNE PEREIRA DA SILVA'] <- 'S12'
df_p_ser_2022_all[1:2][df_p_ser_2022_all[1:2] == 'STEPHANIE DA SILVA SANTOS'] <- 'S13'
df_p_ser_2022_all[1:2][df_p_ser_2022_all[1:2] == 'YSILYS RUANA SANTOS JOSE'] <- 'S14'
df_p_ser_2022_all[1:2][df_p_ser_2022_all[1:2] == 'MARIA LUIZA SANTOS RODRIGUES DE LIMA'] <- 'S15'
df_p_ser_2022_all[1:2][df_p_ser_2022_all[1:2] == 'MARIA EDUARDA GUSMAO LAPENDA DE AMORIM'] <- 'S16'
df_p_ser_2022_all[1:2][df_p_ser_2022_all[1:2] == 'BRENDA CAILANE DE MOURA PASCHOAL'] <- 'S17'
df_p_ser_2022_all[1:2][df_p_ser_2022_all[1:2] == 'MARIA EDUARDA MENDES COSTA'] <- 'S18'
df_p_ser_2022_all[1:2][df_p_ser_2022_all[1:2] == 'STHEFANY EMILLE BARROS LIMA'] <- 'S19'
df_p_ser_2022_all[1:2][df_p_ser_2022_all[1:2] == 'MARIA MÔNICA EVANGELISTA'] <- 'S20'
df_p_ser_2022_all[1:2][df_p_ser_2022_all[1:2] == 'ALEXIA DARLLA OLIVEIRA DINIZ'] <- 'S21'
df_p_ser_2022_all[1:2][df_p_ser_2022_all[1:2] == 'ALICE VICTORIA SILVA DOS SANTOS'] <- 'S22'
df_p_ser_2022_all[1:2][df_p_ser_2022_all[1:2] == 'JACQUELINE DA SILVA VIRGINIO'] <- 'S23'
df_p_ser_2022_all[1:2][df_p_ser_2022_all[1:2] == 'GRACYELLE DE OLIVEIRA ANDRADE'] <- 'S24'
df_p_ser_2022_all[1:2][df_p_ser_2022_all[1:2] == 'ILUARA MONTEIRO GONÇALVES'] <- 'S25'
df_p_ser_2022_all[1:2][df_p_ser_2022_all[1:2] == 'LUIZA COSTA VITORIA'] <- 'S26'
df_p_ser_2022_all[1:2][df_p_ser_2022_all[1:2] == 'ALEXANDRO FIDELIS RIBEIRO DA SILVA'] <- 'S27'
df_p_ser_2022_all[1:2][df_p_ser_2022_all[1:2] == 'CAIO BRUMEL SOARES DE SANTANA'] <- 'S28'
df_p_ser_2022_all[1:2][df_p_ser_2022_all[1:2] == 'MARIA FERNANDA DOS SANTOS CRUZ'] <- 'S29'
df_p_ser_2022_all[1:2][df_p_ser_2022_all[1:2] == 'MARIA LUIZA SANTOS OLIVEIRA'] <- 'S30'
df_p_ser_2022_all[1:2][df_p_ser_2022_all[1:2] == 'LUCAS JOAQUIM DE MOURA'] <- 'S31'
df_p_ser_2022_all[1:2][df_p_ser_2022_all[1:2] == 'FRANCIELY TEIXEIRA LIMA'] <- 'S32'
df_p_ser_2022_all[1:2][df_p_ser_2022_all[1:2] == 'GIOVANNA NASCIMENTO SILVA'] <- 'S33'
df_p_ser_2022_all[1:2][df_p_ser_2022_all[1:2] == 'ESTER LYDIA HELEN AZEVEDO'] <- 'S34'
df_p_ser_2022_all[1:2][df_p_ser_2022_all[1:2] == 'LARISSA PRISCILLA ALVES DA CUNHA'] <- 'S35'
df_p_ser_2022_all[1:2][df_p_ser_2022_all[1:2] == 'SARA DAYANE SANTOS DE SOUZA'] <- 'S36'
df_p_ser_2022_all[1:2][df_p_ser_2022_all[1:2] == 'ANNA CLARA DE OLIVEIRA SILVA'] <- 'S37'
df_p_ser_2022_all[1:2][df_p_ser_2022_all[1:2] == 'NATHALIA VITORIA FREIRE DOS SANTOS'] <- 'S38'
df_p_ser_2022_all[1:2][df_p_ser_2022_all[1:2] == 'ALICE CAROLINA RAMOS ANTAS'] <- 'S39'
df_p_ser_2022_all[1:2][df_p_ser_2022_all[1:2] == 'ALICE VIEIRA DE ARAUJO'] <- 'S40'
df_p_ser_2022_all[1:2][df_p_ser_2022_all[1:2] == 'THAMIRES SALES RESENDE'] <- 'S41'
df_p_ser_2022_all[1:2][df_p_ser_2022_all[1:2] == 'MAIARA KELLE DE LIMA'] <- 'S42'
df_p_ser_2022_all[1:2][df_p_ser_2022_all[1:2] == 'ANNA BEATRIZ DE JESUS DUTRA'] <- 'S43'
df_p_ser_2022_all[1:2][df_p_ser_2022_all[1:2] == 'THERLA KIRIA CARNEIRO OLIVEIRA DE MEDEIROS'] <- 'S44'
df_p_ser_2022_all[1:2][df_p_ser_2022_all[1:2] == 'SUZANA LUIZA DO NASCIMENTO BARROS'] <- 'S45'
df_p_ser_2022_all[1:2][df_p_ser_2022_all[1:2] == 'MIRTES SEVERINA DO MONTE'] <- 'S46'
df_p_ser_2022_all[1:2][df_p_ser_2022_all[1:2] == 'PAULA REGINA PEREIRA DE MELO'] <- 'S47'
df_p_ser_2022_all[1:2][df_p_ser_2022_all[1:2] == 'BRUNNA KAROLINE CAMPOS DA SILVA'] <- 'S48'
df_p_ser_2022_all[1:2][df_p_ser_2022_all[1:2] == 'MARCIO EMANOEL SILVA DE ABREU'] <- 'S49'
df_p_ser_2022_all[1:2][df_p_ser_2022_all[1:2] == 'MARIA GIOVANNA BOTELHO CARVALHO LIRA'] <- 'S50'
df_p_ser_2022_all[1:2][df_p_ser_2022_all[1:2] == 'CRISTEFANY AYNOAN DOS SANTOS SILVA'] <- 'S51'
df_p_ser_2022_all[1:2][df_p_ser_2022_all[1:2] == 'PAULYANE SILVA DE OLIVEIRA'] <- 'S52'
df_p_ser_2022_all[1:2][df_p_ser_2022_all[1:2] == 'RHAMONICK VICTORIA FERREIRA DA SILVA'] <- 'S53'
df_p_ser_2022_all[1:2][df_p_ser_2022_all[1:2] == 'MARIA ISABEL VELOSO DE ALMEIDA'] <- 'S54'
df_p_ser_2022_all[1:2][df_p_ser_2022_all[1:2] == 'ALICE CAETANO DA SILVA'] <- 'S55'
df_p_ser_2022_all[1:2][df_p_ser_2022_all[1:2] == 'STEPHANIE VICTORIA BARBOSA COELHO'] <- 'S56'
df_p_ser_2022_all[1:2][df_p_ser_2022_all[1:2] == 'MARIA EDUARDA BARBOSA FERREIRA'] <- 'S57'
df_p_ser_2022_all[1:2][df_p_ser_2022_all[1:2] == 'ALICIA SANTOS DANTAS'] <- 'S58'
df_p_ser_2022_all[1:2][df_p_ser_2022_all[1:2] == 'MATHEUS CAVALCANTI DOS SANTOS'] <- 'S59'
df_p_ser_2022_all[1:2][df_p_ser_2022_all[1:2] == 'GENESELI DIAS DE OLIVEIRA ALBUQUERQUE'] <- 'S60'
df_p_ser_2022_all[1:2][df_p_ser_2022_all[1:2] == 'LEILIANE SANTOS SILVA'] <- 'S61'
df_p_ser_2022_all[1:2][df_p_ser_2022_all[1:2] == 'CAMILA KELLY DOS SANTOS SILVA'] <- 'S62'

SER_2022_p <- graph_from_data_frame(df_p_ser_2022_all, directed = TRUE, vertices = NULL)


# Nível de centralidade
SER_2022_p_centralidade <- data.frame(Nome = V(SER_2022_p)$name, Grau_Entrada_P = degree(SER_2022_p, mode = c("in")))
SER_2022_p_centralidade$Centralidade_distancia_P <- closeness(SER_2022_p, mode = "all") 
SER_2022_p_centralidade$Proximidade_P <- evcent(SER_2022_p)$vector 
SER_2022_p_centralidade$Intermediação_P <- betweenness(SER_2022_p, directed = TRUE) 

# Nível de autoridade
SER_2022_p_centralidade$Autoridade_P <- authority_score(SER_2022_p)$vector

```

```{r}
#### UNIR MÉTRICAS SERVIÇO SOCIAL 2022

SER_2022_centralidade_geral <- inner_join(SER_2022_centralidade, SER_2022_p_centralidade, SER_2022_d_centralidade, by = "Nome")
SER_2022_centralidade_geral <- inner_join(SER_2022_centralidade_geral, SER_2022_d_centralidade, by = "Nome")
```

## Turma Odonto 2021
```{r}
####### ANÁLISE DE REDES ODONTO (Rede Amizade) ----
df_odo <- Dados_Odo %>% select(4, 75:89)

Dados_Odo_1 <- df_odo %>% select(1,2) %>% rename(Amizade = "1ª Amizade")
Dados_Odo_1$Peso <- 5
Dados_Odo_2 <- df_odo %>% select(1,3) %>% rename(Amizade = "2ª Amizade")
Dados_Odo_2$Peso <- 4
Dados_Odo_3 <- df_odo %>% select(1,4) %>% rename(Amizade = "3ª Amizade")
Dados_Odo_3$Peso <- 3
Dados_Odo_4 <- df_odo %>% select(1,5) %>% rename(Amizade = "4ª Amizade")
Dados_Odo_4$Peso <- 2
Dados_Odo_5 <- df_odo %>% select(1,6) %>% rename(Amizade = "5ª Amizade")
Dados_Odo_5$Peso <- 1

Dados_Odo_all <- rbind(Dados_Odo_1, Dados_Odo_2, Dados_Odo_3, Dados_Odo_4, Dados_Odo_5)

rm(Dados_Odo_1, Dados_Odo_2, Dados_Odo_3, Dados_Odo_4, Dados_Odo_5)

Dados_Odo_all <- na.omit(Dados_Odo_all)

Dados_Odo_all[1:2][Dados_Odo_all[1:2] == 'LAVINYA MARIA SILVA DE ARAUJO'] <- 'S1'
Dados_Odo_all[1:2][Dados_Odo_all[1:2] == 'ISABELLE LIMA VASCONCELOS DE ALMEIDA'] <- 'S2'
Dados_Odo_all[1:2][Dados_Odo_all[1:2] == 'MARIA TEREZA LOPES DE MOURA BORBA'] <- 'S3'
Dados_Odo_all[1:2][Dados_Odo_all[1:2] == 'DANIELEN CAMILLY DE OLIVEIRA'] <- 'S4'
Dados_Odo_all[1:2][Dados_Odo_all[1:2] == 'JEFFERSON HENRIQUE DOS SANTOS SILVA'] <- 'S5'
Dados_Odo_all[1:2][Dados_Odo_all[1:2] == 'MARIA EDUARDA DARIGO VASCONCELOS'] <- 'S6'
Dados_Odo_all[1:2][Dados_Odo_all[1:2] == 'MARIA GABRIELA FRANCISCA DA SILVA'] <- 'S7'
Dados_Odo_all[1:2][Dados_Odo_all[1:2] == 'ANNA KAROLLINE LIRA BEZERRA'] <- 'S8'
Dados_Odo_all[1:2][Dados_Odo_all[1:2] == 'RENATA GALDINO DA SILVA'] <- 'S9'
Dados_Odo_all[1:2][Dados_Odo_all[1:2] == 'CAIO LEMOS GUEDES'] <- 'S10'
Dados_Odo_all[1:2][Dados_Odo_all[1:2] == 'ADRIELLY OLIVEIRA SOARES DE ARAUJO'] <- 'S11'
Dados_Odo_all[1:2][Dados_Odo_all[1:2] == 'PAMELA DA SILVA MEDEIROS'] <- 'S12'
Dados_Odo_all[1:2][Dados_Odo_all[1:2] == 'AMANDA JULIA CUNHA SEGUNDO DA SILVA'] <- 'S13'
Dados_Odo_all[1:2][Dados_Odo_all[1:2] == 'GLEIDSON VICTOR RAMOS DA SILVA'] <- 'S14'
Dados_Odo_all[1:2][Dados_Odo_all[1:2] == 'RAFAELLA ANDRADE SOUZA'] <- 'S15'
Dados_Odo_all[1:2][Dados_Odo_all[1:2] == 'PDRO MEDEIROS DE LIMA'] <- 'S16'
Dados_Odo_all[1:2][Dados_Odo_all[1:2] == 'CARLA ADRIANA VIANA BARBOSA'] <- 'S17'
Dados_Odo_all[1:2][Dados_Odo_all[1:2] == 'EDUARDA KEYLA DIAS DE SOUZA'] <- 'S18'

ODO_ <- graph_from_data_frame(Dados_Odo_all, directed = TRUE, vertices = NULL)


# Nível de centralidade
ODO_centralidade <- data.frame(Nome = V(ODO_)$name, Grau_Entrada = degree(ODO_, mode = c("in")))
ODO_centralidade$Centralidade_distancia <- closeness(ODO_, mode = "all") 
ODO_centralidade$Proximidade <- evcent(ODO_)$vector 
ODO_centralidade$Intermediação <- betweenness(ODO_, directed = TRUE) 

# Nível de autoridade
ODO_centralidade$Autoridade <- authority_score(ODO_)$vector


### Odonto - Distância ----

Dados_Odo_1 <- df_odo %>% select(1,7) %>% rename(Distância = "1º Distanciamento")
Dados_Odo_1$Peso <- 5
Dados_Odo_2 <- df_odo %>% select(1,8) %>% rename(Distância = "2º Distanciamento")
Dados_Odo_2$Peso <- 4
Dados_Odo_3 <- df_odo %>% select(1,9) %>% rename(Distância = "3º Distanciamento")
Dados_Odo_3$Peso <- 3
Dados_Odo_4 <- df_odo %>% select(1,10) %>% rename(Distância = "4º Distanciamento")
Dados_Odo_4$Peso <- 2
Dados_Odo_5 <- df_odo %>% select(1,11) %>% rename(Distância = "5º Distanciamento")
Dados_Odo_5$Peso <- 1

Dados_Odo_d_all <- rbind(Dados_Odo_1, Dados_Odo_2, Dados_Odo_3, Dados_Odo_4, Dados_Odo_5)

rm(Dados_Odo_1, Dados_Odo_2, Dados_Odo_3, Dados_Odo_4, Dados_Odo_5)

Dados_Odo_d_all <- na.omit(Dados_Odo_d_all)

Dados_Odo_d_all[1:2][Dados_Odo_d_all[1:2] == 'LAVINYA MARIA SILVA DE ARAUJO'] <- 'S1'
Dados_Odo_d_all[1:2][Dados_Odo_d_all[1:2] == 'ISABELLE LIMA VASCONCELOS DE ALMEIDA'] <- 'S2'
Dados_Odo_d_all[1:2][Dados_Odo_d_all[1:2] == 'MARIA TEREZA LOPES DE MOURA BORBA'] <- 'S3'
Dados_Odo_d_all[1:2][Dados_Odo_d_all[1:2] == 'DANIELEN CAMILLY DE OLIVEIRA'] <- 'S4'
Dados_Odo_d_all[1:2][Dados_Odo_d_all[1:2] == 'JEFFERSON HENRIQUE DOS SANTOS SILVA'] <- 'S5'
Dados_Odo_d_all[1:2][Dados_Odo_d_all[1:2] == 'MARIA EDUARDA DARIGO VASCONCELOS'] <- 'S6'
Dados_Odo_d_all[1:2][Dados_Odo_d_all[1:2] == 'MARIA GABRIELA FRANCISCA DA SILVA'] <- 'S7'
Dados_Odo_d_all[1:2][Dados_Odo_d_all[1:2] == 'ANNA KAROLLINE LIRA BEZERRA'] <- 'S8'
Dados_Odo_d_all[1:2][Dados_Odo_d_all[1:2] == 'RENATA GALDINO DA SILVA'] <- 'S9'
Dados_Odo_d_all[1:2][Dados_Odo_d_all[1:2] == 'CAIO LEMOS GUEDES'] <- 'S10'
Dados_Odo_d_all[1:2][Dados_Odo_d_all[1:2] == 'ADRIELLY OLIVEIRA SOARES DE ARAUJO'] <- 'S11'
Dados_Odo_d_all[1:2][Dados_Odo_d_all[1:2] == 'PAMELA DA SILVA MEDEIROS'] <- 'S12'
Dados_Odo_d_all[1:2][Dados_Odo_d_all[1:2] == 'AMANDA JULIA CUNHA SEGUNDO DA SILVA'] <- 'S13'
Dados_Odo_d_all[1:2][Dados_Odo_d_all[1:2] == 'GLEIDSON VICTOR RAMOS DA SILVA'] <- 'S14'
Dados_Odo_d_all[1:2][Dados_Odo_d_all[1:2] == 'RAFAELLA ANDRADE SOUZA'] <- 'S15'
Dados_Odo_d_all[1:2][Dados_Odo_d_all[1:2] == 'PDRO MEDEIROS DE LIMA'] <- 'S16'

ODO_d <- graph_from_data_frame(Dados_Odo_d_all, directed = TRUE, vertices = NULL)


# Nível de centralidade
ODO_d_centralidade <- data.frame(Nome = V(ODO_d)$name, Grau_Entrada_D = degree(ODO_d, mode = c("in")))
ODO_d_centralidade$Centralidade_distancia_D <- closeness(ODO_d, mode = "all") 
ODO_d_centralidade$Proximidade_D <- evcent(ODO_d)$vector 
ODO_d_centralidade$Intermediação_D <- betweenness(ODO_d, directed = TRUE) 

# Nível de autoridade
ODO_d_centralidade$Autoridade_D <- authority_score(ODO_d)$vector


## Odonto - Profissional ----

Dados_Odo_1 <- df_odo %>% select(1,12) %>% rename(Profissional = "1º Profissional")
Dados_Odo_1$Peso <- 5
Dados_Odo_2 <- df_odo %>% select(1,13) %>% rename(Profissional = "2º Profissional")
Dados_Odo_2$Peso <- 4
Dados_Odo_3 <- df_odo %>% select(1,14) %>% rename(Profissional = "3º Profissional")
Dados_Odo_3$Peso <- 3
Dados_Odo_4 <- df_odo %>% select(1,15) %>% rename(Profissional = "4º Profissional")
Dados_Odo_4$Peso <- 2
Dados_Odo_5 <- df_odo %>% select(1,16) %>% rename(Profissional = "5º Profissional")
Dados_Odo_5$Peso <- 1

Dados_Odo_p_all <- rbind(Dados_Odo_1, Dados_Odo_2, Dados_Odo_3, Dados_Odo_4, Dados_Odo_5)

rm(Dados_Odo_1, Dados_Odo_2, Dados_Odo_3, Dados_Odo_4, Dados_Odo_5)

Dados_Odo_p_all <- na.omit(Dados_Odo_p_all)

Dados_Odo_p_all[1:2][Dados_Odo_p_all[1:2] == 'LAVINYA MARIA SILVA DE ARAUJO'] <- 'S1'
Dados_Odo_p_all[1:2][Dados_Odo_p_all[1:2] == 'ISABELLE LIMA VASCONCELOS DE ALMEIDA'] <- 'S2'
Dados_Odo_p_all[1:2][Dados_Odo_p_all[1:2] == 'MARIA TEREZA LOPES DE MOURA BORBA'] <- 'S3'
Dados_Odo_p_all[1:2][Dados_Odo_p_all[1:2] == 'DANIELEN CAMILLY DE OLIVEIRA'] <- 'S4'
Dados_Odo_p_all[1:2][Dados_Odo_p_all[1:2] == 'JEFFERSON HENRIQUE DOS SANTOS SILVA'] <- 'S5'
Dados_Odo_p_all[1:2][Dados_Odo_p_all[1:2] == 'MARIA EDUARDA DARIGO VASCONCELOS'] <- 'S6'
Dados_Odo_p_all[1:2][Dados_Odo_p_all[1:2] == 'MARIA GABRIELA FRANCISCA DA SILVA'] <- 'S7'
Dados_Odo_p_all[1:2][Dados_Odo_p_all[1:2] == 'ANNA KAROLLINE LIRA BEZERRA'] <- 'S8'
Dados_Odo_p_all[1:2][Dados_Odo_p_all[1:2] == 'RENATA GALDINO DA SILVA'] <- 'S9'
Dados_Odo_p_all[1:2][Dados_Odo_p_all[1:2] == 'CAIO LEMOS GUEDES'] <- 'S10'
Dados_Odo_p_all[1:2][Dados_Odo_p_all[1:2] == 'ADRIELLY OLIVEIRA SOARES DE ARAUJO'] <- 'S11'
Dados_Odo_p_all[1:2][Dados_Odo_p_all[1:2] == 'PAMELA DA SILVA MEDEIROS'] <- 'S12'
Dados_Odo_p_all[1:2][Dados_Odo_p_all[1:2] == 'AMANDA JULIA CUNHA SEGUNDO DA SILVA'] <- 'S13'
Dados_Odo_p_all[1:2][Dados_Odo_p_all[1:2] == 'GLEIDSON VICTOR RAMOS DA SILVA'] <- 'S14'
Dados_Odo_p_all[1:2][Dados_Odo_p_all[1:2] == 'RAFAELLA ANDRADE SOUZA'] <- 'S15'
Dados_Odo_p_all[1:2][Dados_Odo_p_all[1:2] == 'PDRO MEDEIROS DE LIMA'] <- 'S16'
Dados_Odo_p_all[1:2][Dados_Odo_p_all[1:2] == 'CARLA ADRIANA VIANA BARBOSA'] <- 'S17'
Dados_Odo_p_all[1:2][Dados_Odo_p_all[1:2] == 'EDUARDA KEYLA DIAS DE SOUZA'] <- 'S18'

ODO_p <- graph_from_data_frame(Dados_Odo_p_all, directed = TRUE, vertices = NULL)


# Nível de centralidade
ODO_p_centralidade <- data.frame(Nome = V(ODO_p)$name, Grau_Entrada_P = degree(ODO_p, mode = c("in")))
ODO_p_centralidade$Centralidade_distancia_P <- closeness(ODO_p, mode = "all") 
ODO_p_centralidade$Proximidade_P <-  evcent(ODO_p)$vector 
ODO_p_centralidade$Intermediação_P<- betweenness(ODO_p, directed = TRUE) 

# Nível de autoridade
ODO_p_centralidade$Autoridade_P <- authority_score(ODO_p)$vector

```

```{r}
## Unir Odonto
ODO_centralidade_geral <- inner_join(ODO_centralidade, ODO_p_centralidade, ODO_d_centralidade, by = "Nome")
ODO_centralidade_geral <- inner_join(ODO_centralidade_geral, ODO_d_centralidade, by = "Nome")
```


## Turma Psicologia 2022
```{r}
### ANÁLISE DE REDES PSICOLOGIA_2022 #####
df_ap_2022 <- Dados_AP_2022 %>% select(4, 75:89)

ars_ap_2022_1 <- df_ap_2022 %>% select(1,2) %>% rename(Amizade = "1ª Amizade")
ars_ap_2022_1$Peso <- 5
ars_ap_2022_2 <- df_ap_2022 %>% select(1,3) %>% rename(Amizade = "2ª Amizade")
ars_ap_2022_2$Peso <- 4
ars_ap_2022_3 <- df_ap_2022 %>% select(1,4) %>% rename(Amizade = "3ª Amizade")
ars_ap_2022_3$Peso <- 3
ars_ap_2022_4 <- df_ap_2022 %>% select(1,5) %>% rename(Amizade = "4ª Amizade")
ars_ap_2022_4$Peso <- 2
ars_ap_2022_5 <- df_ap_2022 %>% select(1,6) %>% rename(Amizade = "5ª Amizade")
ars_ap_2022_5$Peso <- 1

ars_ap_2022_all <- rbind(ars_ap_2022_1,
                    ars_ap_2022_2,
                    ars_ap_2022_3,
                    ars_ap_2022_4,
                    ars_ap_2022_5)

rm(ars_ap_2022_1,
   ars_ap_2022_2,
   ars_ap_2022_3,
   ars_ap_2022_4,
   ars_ap_2022_5)

# retirada das linhas com Na's
ars_ap_2022_all <- na.omit(ars_ap_2022_all)

ars_ap_2022_all[1:2][ars_ap_2022_all[1:2] == 'MARIA DE FATIMA BARBOSA DE LIMA'] <- 'S1'
ars_ap_2022_all[1:2][ars_ap_2022_all[1:2] == 'JESSICA DO AMARAL SOUSA'] <- 'S2'
ars_ap_2022_all[1:2][ars_ap_2022_all[1:2] == 'ALDO DE ALBUQUERQUE SOUZA FILHO'] <- 'S3'
ars_ap_2022_all[1:2][ars_ap_2022_all[1:2] == 'ESTER PRAZERES DE SOUZA'] <- 'S4'
ars_ap_2022_all[1:2][ars_ap_2022_all[1:2] == 'ANA CRISTINA FERREIRA DA SILVA'] <- 'S5'
ars_ap_2022_all[1:2][ars_ap_2022_all[1:2] == 'RAFAEL DANZI FRIEDHEIM TENORIO'] <- 'S6'
ars_ap_2022_all[1:2][ars_ap_2022_all[1:2] == 'ANA CLARA AIRES RIBEIRO BRINGEL'] <- 'S7'
ars_ap_2022_all[1:2][ars_ap_2022_all[1:2] == 'JOAO PEDRO SOUZA DIAS'] <- 'S8'
ars_ap_2022_all[1:2][ars_ap_2022_all[1:2] == 'SAVIO SISNANDO DE OLIVEIRA'] <- 'S9'
ars_ap_2022_all[1:2][ars_ap_2022_all[1:2] == 'ANA SOFIA LIMA FELIX DA COSTA'] <- 'S10'
ars_ap_2022_all[1:2][ars_ap_2022_all[1:2] == 'ANA CLARA GOMES GALDINO'] <- 'S11'
ars_ap_2022_all[1:2][ars_ap_2022_all[1:2] == 'VICTOR TELLES SALES'] <- 'S12'
ars_ap_2022_all[1:2][ars_ap_2022_all[1:2] == 'LARISSA VITORIA SILVA SOARES'] <- 'S13'
ars_ap_2022_all[1:2][ars_ap_2022_all[1:2] == 'BRENDA DE FARIAS LIMA'] <- 'S14'
ars_ap_2022_all[1:2][ars_ap_2022_all[1:2] == 'DEBORA EVELYN MONTEIRO DA PAZ'] <- 'S15'
ars_ap_2022_all[1:2][ars_ap_2022_all[1:2] == 'HELIO SOARES DE FRANCA'] <- 'S16'
ars_ap_2022_all[1:2][ars_ap_2022_all[1:2] == 'ACAIAH NALANDA BATISTA ESTACIO GUSMAO'] <- 'S17'
ars_ap_2022_all[1:2][ars_ap_2022_all[1:2] == 'MARIA MONIELY MARTINS FERREIRA'] <- 'S18'
ars_ap_2022_all[1:2][ars_ap_2022_all[1:2] == 'JULIA DE SA PESSOA DE MELO'] <- 'S19'
ars_ap_2022_all[1:2][ars_ap_2022_all[1:2] == 'MARCELA DA CRUZ ANTUNES'] <- 'S20'
ars_ap_2022_all[1:2][ars_ap_2022_all[1:2] == 'VINICIUS DA SILVA SANTANA'] <- 'S21'
ars_ap_2022_all[1:2][ars_ap_2022_all[1:2] == 'SOFIA INOJOSA DE ANDRADE LIRA'] <- 'S22'
ars_ap_2022_all[1:2][ars_ap_2022_all[1:2] == 'LARA MENDONCA DE LUCENA'] <- 'S23'
ars_ap_2022_all[1:2][ars_ap_2022_all[1:2] == 'ANDREZA FERNANDA DE MEDEIROS'] <- 'S24'
ars_ap_2022_all[1:2][ars_ap_2022_all[1:2] == 'GUSTAVO HUGO CARDOSO DE OLIVEIRA'] <- 'S25'
ars_ap_2022_all[1:2][ars_ap_2022_all[1:2] == 'VI PORTO'] <- 'S26'
ars_ap_2022_all[1:2][ars_ap_2022_all[1:2] == 'GUIDIO GOMES DA SILVA'] <- 'S27'
ars_ap_2022_all[1:2][ars_ap_2022_all[1:2] == 'MARIA GABRIELA MONTEIRO MORAIS'] <- 'S28'
ars_ap_2022_all[1:2][ars_ap_2022_all[1:2] == 'TIAGO BATISTA DA SILVA'] <- 'S29'
ars_ap_2022_all[1:2][ars_ap_2022_all[1:2] == 'ALINE MOREIRA DE LIMA'] <- 'S30'
ars_ap_2022_all[1:2][ars_ap_2022_all[1:2] == 'MARIA VICTORIA GOMES DE SOUSA SILVA'] <- 'S31'
ars_ap_2022_all[1:2][ars_ap_2022_all[1:2] == 'RAYSSA KAROLLYNE DA SILVA'] <- 'S32'
ars_ap_2022_all[1:2][ars_ap_2022_all[1:2] == 'GIULIA COSTA PRALON'] <- 'S33'
ars_ap_2022_all[1:2][ars_ap_2022_all[1:2] == 'THAMIRIS EDUARDA DE SOUZA ANDRADE'] <- 'S34'
ars_ap_2022_all[1:2][ars_ap_2022_all[1:2] == 'HELOISA HELENA OLIVEIRA DE LIMA'] <- 'S35'
ars_ap_2022_all[1:2][ars_ap_2022_all[1:2] == 'PEDRO HENRIQUE DA SILVA ZEFERINO'] <- 'S36'
ars_ap_2022_all[1:2][ars_ap_2022_all[1:2] == 'DANIEL NUNES DA SILVA'] <- 'S37'
ars_ap_2022_all[1:2][ars_ap_2022_all[1:2] == 'ANA CAROLYNE FERREIRA DA SILVA'] <- 'S38'



# Elaboração do grafo da turma de avaliação psicológica
AP_2022 <- graph_from_data_frame(ars_ap_2022_all, directed = TRUE, vertices = NULL)




# Nível de centralidade
AP_2022_centralidade <- data.frame(Nome = V(AP_2022)$name, Grau_Entrada = degree(AP_2022, mode = c("in")))
AP_2022_centralidade$Centralidade_distancia <- closeness(AP_2022, mode = "all") 
AP_2022_centralidade$Proximidade <- evcent(AP_2022)$vector 
AP_2022_centralidade$Intermediação <- betweenness(AP_2022, directed = TRUE) 
# Nível de autoridade
AP_2022_centralidade$Autoridade <- authority_score(AP_2022)$vector


AP_2022_dis <- degree.distribution(AP_2022, cumulative = FALSE)

V(AP_2022)$degree <- AP_2022_centralidade$Grau_Entrada

#### DISTANCIAMENTO PSICOLOGIA 
ars_ap_2022_d_1 <- df_ap_2022 %>% select(1,7) %>% rename(Distância = "1º Distanciamento")
ars_ap_2022_d_1$Peso <- 5
ars_ap_2022_d_2 <- df_ap_2022 %>% select(1,8) %>% rename(Distância = "2º Distanciamento")
ars_ap_2022_d_2$Peso <- 4
ars_ap_2022_d_3 <- df_ap_2022 %>% select(1,9) %>% rename(Distância = "3º Distanciamento")
ars_ap_2022_d_3$Peso <- 3
ars_ap_2022_d_4 <- df_ap_2022 %>% select(1,10) %>% rename(Distância = "4º Distanciamento")
ars_ap_2022_d_4$Peso <- 2
ars_ap_2022_d_5 <- df_ap_2022 %>% select(1,11) %>% rename(Distância = "5º Distanciamento")
ars_ap_2022_d_5$Peso <- 1

ars_ap_2022_d_all <- rbind(ars_ap_2022_d_1,
                      ars_ap_2022_d_2,
                      ars_ap_2022_d_3,
                      ars_ap_2022_d_4,
                      ars_ap_2022_d_5)

rm(ars_ap_2022_d_1,
   ars_ap_2022_d_2,
   ars_ap_2022_d_3,
   ars_ap_2022_d_4,
   ars_ap_2022_d_5)

ars_ap_2022_d_all <- na.omit(ars_ap_2022_d_all)

ars_ap_2022_d_all[1:2][ars_ap_2022_d_all[1:2] == 'MARIA DE FATIMA BARBOSA DE LIMA'] <- 'S1'
ars_ap_2022_d_all[1:2][ars_ap_2022_d_all[1:2] == 'JESSICA DO AMARAL SOUSA'] <- 'S2'
ars_ap_2022_d_all[1:2][ars_ap_2022_d_all[1:2] == 'ALDO DE ALBUQUERQUE SOUZA FILHO'] <- 'S3'
ars_ap_2022_d_all[1:2][ars_ap_2022_d_all[1:2] == 'ESTER PRAZERES DE SOUZA'] <- 'S4'
ars_ap_2022_d_all[1:2][ars_ap_2022_d_all[1:2] == 'ANA CRISTINA FERREIRA DA SILVA'] <- 'S5'
ars_ap_2022_d_all[1:2][ars_ap_2022_d_all[1:2] == 'RAFAEL DANZI FRIEDHEIM TENORIO'] <- 'S6'
ars_ap_2022_d_all[1:2][ars_ap_2022_d_all[1:2] == 'ANA CLARA AIRES RIBEIRO BRINGEL'] <- 'S7'
ars_ap_2022_d_all[1:2][ars_ap_2022_d_all[1:2] == 'JOAO PEDRO SOUZA DIAS'] <- 'S8'
ars_ap_2022_d_all[1:2][ars_ap_2022_d_all[1:2] == 'SAVIO SISNANDO DE OLIVEIRA'] <- 'S9'
ars_ap_2022_d_all[1:2][ars_ap_2022_d_all[1:2] == 'ANA SOFIA LIMA FELIX DA COSTA'] <- 'S10'
ars_ap_2022_d_all[1:2][ars_ap_2022_d_all[1:2] == 'ANA CLARA GOMES GALDINO'] <- 'S11'
ars_ap_2022_d_all[1:2][ars_ap_2022_d_all[1:2] == 'VICTOR TELLES SALES'] <- 'S12'
ars_ap_2022_d_all[1:2][ars_ap_2022_d_all[1:2] == 'LARISSA VITORIA SILVA SOARES'] <- 'S13'
ars_ap_2022_d_all[1:2][ars_ap_2022_d_all[1:2] == 'BRENDA DE FARIAS LIMA'] <- 'S14'
ars_ap_2022_d_all[1:2][ars_ap_2022_d_all[1:2] == 'DEBORA EVELYN MONTEIRO DA PAZ'] <- 'S15'
ars_ap_2022_d_all[1:2][ars_ap_2022_d_all[1:2] == 'HELIO SOARES DE FRANCA'] <- 'S16'
ars_ap_2022_d_all[1:2][ars_ap_2022_d_all[1:2] == 'ACAIAH NALANDA BATISTA ESTACIO GUSMAO'] <- 'S17'
ars_ap_2022_d_all[1:2][ars_ap_2022_d_all[1:2] == 'MARIA MONIELY MARTINS FERREIRA'] <- 'S18'
ars_ap_2022_d_all[1:2][ars_ap_2022_d_all[1:2] == 'JULIA DE SA PESSOA DE MELO'] <- 'S19'
ars_ap_2022_d_all[1:2][ars_ap_2022_d_all[1:2] == 'MARCELA DA CRUZ ANTUNES'] <- 'S20'
ars_ap_2022_d_all[1:2][ars_ap_2022_d_all[1:2] == 'VINICIUS DA SILVA SANTANA'] <- 'S21'
ars_ap_2022_d_all[1:2][ars_ap_2022_d_all[1:2] == 'SOFIA INOJOSA DE ANDRADE LIRA'] <- 'S22'
ars_ap_2022_d_all[1:2][ars_ap_2022_d_all[1:2] == 'LARA MENDONCA DE LUCENA'] <- 'S23'
ars_ap_2022_d_all[1:2][ars_ap_2022_d_all[1:2] == 'ANDREZA FERNANDA DE MEDEIROS'] <- 'S24'
ars_ap_2022_d_all[1:2][ars_ap_2022_d_all[1:2] == 'GUSTAVO HUGO CARDOSO DE OLIVEIRA'] <- 'S25'
ars_ap_2022_d_all[1:2][ars_ap_2022_d_all[1:2] == 'VI PORTO'] <- 'S26'
ars_ap_2022_d_all[1:2][ars_ap_2022_d_all[1:2] == 'GUIDIO GOMES DA SILVA'] <- 'S27'
ars_ap_2022_d_all[1:2][ars_ap_2022_d_all[1:2] == 'MARIA GABRIELA MONTEIRO MORAIS'] <- 'S28'
ars_ap_2022_d_all[1:2][ars_ap_2022_d_all[1:2] == 'TIAGO BATISTA DA SILVA'] <- 'S29'
ars_ap_2022_d_all[1:2][ars_ap_2022_d_all[1:2] == 'ALINE MOREIRA DE LIMA'] <- 'S30'
ars_ap_2022_d_all[1:2][ars_ap_2022_d_all[1:2] == 'MARIA VICTORIA GOMES DE SOUSA SILVA'] <- 'S31'
ars_ap_2022_d_all[1:2][ars_ap_2022_d_all[1:2] == 'RAYSSA KAROLLYNE DA SILVA'] <- 'S32'
ars_ap_2022_d_all[1:2][ars_ap_2022_d_all[1:2] == 'GIULIA COSTA PRALON'] <- 'S33'
ars_ap_2022_d_all[1:2][ars_ap_2022_d_all[1:2] == 'THAMIRIS EDUARDA DE SOUZA ANDRADE'] <- 'S34'
ars_ap_2022_d_all[1:2][ars_ap_2022_d_all[1:2] == 'HELOISA HELENA OLIVEIRA DE LIMA'] <- 'S35'
ars_ap_2022_d_all[1:2][ars_ap_2022_d_all[1:2] == 'PEDRO HENRIQUE DA SILVA ZEFERINO'] <- 'S36'
ars_ap_2022_d_all[1:2][ars_ap_2022_d_all[1:2] == 'DANIEL NUNES DA SILVA'] <- 'S37'
ars_ap_2022_d_all[1:2][ars_ap_2022_d_all[1:2] == 'ANA CAROLYNE FERREIRA DA SILVA'] <- 'S38'
ars_ap_2022_d_all[1:2][ars_ap_2022_d_all[1:2] == 'WIDSON LUCAS DE SOUZA BEZERRA'] <- 'S39'

AP_2022_d <- graph_from_data_frame(ars_ap_2022_d_all, directed = TRUE, vertices = NULL)


# Nível de centralidade
AP_2022_d_centralidade <- data.frame(Nome = V(AP_2022_d)$name, Grau_Entrada_D = degree(AP_2022_d, mode = c("in")))
AP_2022_d_centralidade$Centralidade_distancia_D <- closeness(AP_2022_d, mode = "all") 
AP_2022_d_centralidade$Proximidade_D <- evcent(AP_2022_d)$vector 
AP_2022_d_centralidade$Intermediação_D <- betweenness(AP_2022_d, directed = TRUE) 
AP_2022_d_centralidade$Autoridade_D <- authority_score(AP_2022_d)$vector



###### PROFISSIONAL PSICOLOGIA
ars_ap_2022_p_1 <- df_ap_2022 %>% select(1,12) %>% rename(Profissional = "1º Profissional")
ars_ap_2022_p_1$Peso <- 5
ars_ap_2022_p_2 <- df_ap_2022 %>% select(1,13) %>% rename(Profissional = "2º Profissional")
ars_ap_2022_p_2$Peso <- 4
ars_ap_2022_p_3 <- df_ap_2022 %>% select(1,14) %>% rename(Profissional = "3º Profissional")
ars_ap_2022_p_3$Peso <- 3
ars_ap_2022_p_4 <- df_ap_2022 %>% select(1,15) %>% rename(Profissional = "4º Profissional")
ars_ap_2022_p_4$Peso <- 2
ars_ap_2022_p_5 <- df_ap_2022 %>% select(1,16) %>% rename(Profissional = "5º Profissional")
ars_ap_2022_p_5$Peso <- 1

ars_ap_2022_p_all <- rbind(ars_ap_2022_p_1,
                      ars_ap_2022_p_2,
                      ars_ap_2022_p_3,
                      ars_ap_2022_p_4,
                      ars_ap_2022_p_5)

rm(ars_ap_2022_p_1,
   ars_ap_2022_p_2,
   ars_ap_2022_p_3,
   ars_ap_2022_p_4,
   ars_ap_2022_p_5)

ars_ap_2022_p_all <- na.omit(ars_ap_2022_p_all)

ars_ap_2022_p_all[1:2][ars_ap_2022_p_all[1:2] == 'MARIA DE FATIMA BARBOSA DE LIMA'] <- 'S1'
ars_ap_2022_p_all[1:2][ars_ap_2022_p_all[1:2] == 'JESSICA DO AMARAL SOUSA'] <- 'S2'
ars_ap_2022_p_all[1:2][ars_ap_2022_p_all[1:2] == 'ALDO DE ALBUQUERQUE SOUZA FILHO'] <- 'S3'
ars_ap_2022_p_all[1:2][ars_ap_2022_p_all[1:2] == 'ESTER PRAZERES DE SOUZA'] <- 'S4'
ars_ap_2022_p_all[1:2][ars_ap_2022_p_all[1:2] == 'ANA CRISTINA FERREIRA DA SILVA'] <- 'S5'
ars_ap_2022_p_all[1:2][ars_ap_2022_p_all[1:2] == 'RAFAEL DANZI FRIEDHEIM TENORIO'] <- 'S6'
ars_ap_2022_p_all[1:2][ars_ap_2022_p_all[1:2] == 'ANA CLARA AIRES RIBEIRO BRINGEL'] <- 'S7'
ars_ap_2022_p_all[1:2][ars_ap_2022_p_all[1:2] == 'JOAO PEDRO SOUZA DIAS'] <- 'S8'
ars_ap_2022_p_all[1:2][ars_ap_2022_p_all[1:2] == 'SAVIO SISNANDO DE OLIVEIRA'] <- 'S9'
ars_ap_2022_p_all[1:2][ars_ap_2022_p_all[1:2] == 'ANA SOFIA LIMA FELIX DA COSTA'] <- 'S10'
ars_ap_2022_p_all[1:2][ars_ap_2022_p_all[1:2] == 'ANA CLARA GOMES GALDINO'] <- 'S11'
ars_ap_2022_p_all[1:2][ars_ap_2022_p_all[1:2] == 'VICTOR TELLES SALES'] <- 'S12'
ars_ap_2022_p_all[1:2][ars_ap_2022_p_all[1:2] == 'LARISSA VITORIA SILVA SOARES'] <- 'S13'
ars_ap_2022_p_all[1:2][ars_ap_2022_p_all[1:2] == 'BRENDA DE FARIAS LIMA'] <- 'S14'
ars_ap_2022_p_all[1:2][ars_ap_2022_p_all[1:2] == 'DEBORA EVELYN MONTEIRO DA PAZ'] <- 'S15'
ars_ap_2022_p_all[1:2][ars_ap_2022_p_all[1:2] == 'HELIO SOARES DE FRANCA'] <- 'S16'
ars_ap_2022_p_all[1:2][ars_ap_2022_p_all[1:2] == 'ACAIAH NALANDA BATISTA ESTACIO GUSMAO'] <- 'S17'
ars_ap_2022_p_all[1:2][ars_ap_2022_p_all[1:2] == 'MARIA MONIELY MARTINS FERREIRA'] <- 'S18'
ars_ap_2022_p_all[1:2][ars_ap_2022_p_all[1:2] == 'JULIA DE SA PESSOA DE MELO'] <- 'S19'
ars_ap_2022_p_all[1:2][ars_ap_2022_p_all[1:2] == 'MARCELA DA CRUZ ANTUNES'] <- 'S20'
ars_ap_2022_p_all[1:2][ars_ap_2022_p_all[1:2] == 'VINICIUS DA SILVA SANTANA'] <- 'S21'
ars_ap_2022_p_all[1:2][ars_ap_2022_p_all[1:2] == 'SOFIA INOJOSA DE ANDRADE LIRA'] <- 'S22'
ars_ap_2022_p_all[1:2][ars_ap_2022_p_all[1:2] == 'LARA MENDONCA DE LUCENA'] <- 'S23'
ars_ap_2022_p_all[1:2][ars_ap_2022_p_all[1:2] == 'ANDREZA FERNANDA DE MEDEIROS'] <- 'S24'
ars_ap_2022_p_all[1:2][ars_ap_2022_p_all[1:2] == 'GUSTAVO HUGO CARDOSO DE OLIVEIRA'] <- 'S25'
ars_ap_2022_p_all[1:2][ars_ap_2022_p_all[1:2] == 'VI PORTO'] <- 'S26'
ars_ap_2022_p_all[1:2][ars_ap_2022_p_all[1:2] == 'GUIDIO GOMES DA SILVA'] <- 'S27'
ars_ap_2022_p_all[1:2][ars_ap_2022_p_all[1:2] == 'MARIA GABRIELA MONTEIRO MORAIS'] <- 'S28'
ars_ap_2022_p_all[1:2][ars_ap_2022_p_all[1:2] == 'TIAGO BATISTA DA SILVA'] <- 'S29'
ars_ap_2022_p_all[1:2][ars_ap_2022_p_all[1:2] == 'ALINE MOREIRA DE LIMA'] <- 'S30'
ars_ap_2022_p_all[1:2][ars_ap_2022_p_all[1:2] == 'MARIA VICTORIA GOMES DE SOUSA SILVA'] <- 'S31'
ars_ap_2022_p_all[1:2][ars_ap_2022_p_all[1:2] == 'RAYSSA KAROLLYNE DA SILVA'] <- 'S32'
ars_ap_2022_p_all[1:2][ars_ap_2022_p_all[1:2] == 'GIULIA COSTA PRALON'] <- 'S33'
ars_ap_2022_p_all[1:2][ars_ap_2022_p_all[1:2] == 'THAMIRIS EDUARDA DE SOUZA ANDRADE'] <- 'S34'
ars_ap_2022_p_all[1:2][ars_ap_2022_p_all[1:2] == 'HELOISA HELENA OLIVEIRA DE LIMA'] <- 'S35'
ars_ap_2022_p_all[1:2][ars_ap_2022_p_all[1:2] == 'PEDRO HENRIQUE DA SILVA ZEFERINO'] <- 'S36'
ars_ap_2022_p_all[1:2][ars_ap_2022_p_all[1:2] == 'DANIEL NUNES DA SILVA'] <- 'S37'
ars_ap_2022_p_all[1:2][ars_ap_2022_p_all[1:2] == 'ANA CAROLYNE FERREIRA DA SILVA'] <- 'S38'
ars_ap_2022_p_all[1:2][ars_ap_2022_p_all[1:2] == 'WIDSON LUCAS DE SOUZA BEZERRA'] <- 'S39'

AP_2022_p <- graph_from_data_frame(ars_ap_2022_p_all, directed = TRUE, vertices = NULL)


# Nível de centralidade
AP_2022_p_centralidade <- data.frame(Nome = V(AP_2022_p)$name, Grau_Entrada_P = degree(AP_2022_p, mode = c("in")))
AP_2022_p_centralidade$Centralidade_distancia_P <- closeness(AP_2022_p, mode = "all") 
AP_2022_p_centralidade$Proximidade_P <- evcent(AP_2022_p)$vector  # EIGENVECTOR CENTRALITY
AP_2022_p_centralidade$Intermediação_P <- betweenness(AP_2022_p, directed = TRUE) 

# Nível de autoridade
AP_2022_p_centralidade$Autoridade_P <- authority_score(AP_2022_p)$vector

```

```{r}
#### UNIR MÉTRICAS PSICOLOGIA
AP_2022_centralidade_geral <- inner_join(AP_2022_centralidade, AP_2022_p_centralidade, by = "Nome")
AP_2022_centralidade_geral <- inner_join(AP_2022_centralidade_geral, AP_2022_d_centralidade, by = "Nome")
```

## Turma Psicologia Petrolina_1 2022
```{r}
### ANÁLISE DE REDES PSICOLOGIA_PETROLINA 1 #####

df_pet1 <- Dados_Petrolina_1 %>% select(4, 75:89)

ars_pet1_1 <- df_pet1 %>% select(1,2) %>% rename(Amizade = "1ª Amizade")
ars_pet1_1$Peso <- 5
ars_pet1_2 <- df_pet1 %>% select(1,3) %>% rename(Amizade = "2ª Amizade")
ars_pet1_2$Peso <- 4
ars_pet1_3 <- df_pet1 %>% select(1,4) %>% rename(Amizade = "3ª Amizade")
ars_pet1_3$Peso <- 3
ars_pet1_4 <- df_pet1 %>% select(1,5) %>% rename(Amizade = "4ª Amizade")
ars_pet1_4$Peso <- 2
ars_pet1_5 <- df_pet1 %>% select(1,6) %>% rename(Amizade = "5ª Amizade")
ars_pet1_5$Peso <- 1

ars_pet1_all <- rbind(ars_pet1_1,
                      ars_pet1_2,
                      ars_pet1_3,
                      ars_pet1_4,
                      ars_pet1_5)

rm(ars_pet1_1,
   ars_pet1_2,
   ars_pet1_3,
   ars_pet1_4,
   ars_pet1_5)

# retirada das linhas com Na's
ars_pet1_all <- na.omit(ars_pet1_all)

ars_pet1_all[1:2][ars_pet1_all[1:2] == 'BRENDA JAMILLY MARTINS COELHO'] <- 'S1'
ars_pet1_all[1:2][ars_pet1_all[1:2] == 'MARIA LUIZA DE SOUSA SANTANA'] <- 'S2'
ars_pet1_all[1:2][ars_pet1_all[1:2] == 'LUIS EDUARDO DA SILVA BARBOZA'] <- 'S3'
ars_pet1_all[1:2][ars_pet1_all[1:2] == 'MARILIA GABRIELA DOS SANTOS LIMOEIRO'] <- 'S4'
ars_pet1_all[1:2][ars_pet1_all[1:2] == 'LUCAS EMMANUEL DE CARVALHO LIMA'] <- 'S5'
ars_pet1_all[1:2][ars_pet1_all[1:2] == 'GESSYCA CYNARA LIMA CLEMENTINO'] <- 'S6'
ars_pet1_all[1:2][ars_pet1_all[1:2] == 'MARIA LUIZA MAGALHAES SANTOS'] <- 'S7'
ars_pet1_all[1:2][ars_pet1_all[1:2] == 'VITORIA DE ALMEIDA GONDIM'] <- 'S8'
ars_pet1_all[1:2][ars_pet1_all[1:2] == 'GIOVANNA COELHO E SILVA'] <- 'S9'
ars_pet1_all[1:2][ars_pet1_all[1:2] == 'LARA RAVENNA LEITE ALVES'] <- 'S10'
ars_pet1_all[1:2][ars_pet1_all[1:2] == 'LUCAS ADRIANO FAGUNDES COSTA'] <- 'S11'
ars_pet1_all[1:2][ars_pet1_all[1:2] == 'GEYDSON IGOR DOS SANTOS OLIVEIRA'] <- 'S12'
ars_pet1_all[1:2][ars_pet1_all[1:2] == 'ERICA EVELLYN CARDOSO DA SILVA'] <- 'S13'
ars_pet1_all[1:2][ars_pet1_all[1:2] == 'IONARA VITORIA CARVALHO DO NASCIMENTO'] <- 'S14'
ars_pet1_all[1:2][ars_pet1_all[1:2] == 'PAULO HENRIQUE MAGALHAES DA SILVA'] <- 'S15'
ars_pet1_all[1:2][ars_pet1_all[1:2] == 'LUANA MICHELLY RIBEIRO DE MORAIS'] <- 'S16'
ars_pet1_all[1:2][ars_pet1_all[1:2] == 'ANA VITORIA GONCALVES DE SOUSA'] <- 'S17'
ars_pet1_all[1:2][ars_pet1_all[1:2] == 'MANOEL DE SA ARAUJO JUNIOR'] <- 'S18'
ars_pet1_all[1:2][ars_pet1_all[1:2] == 'MAIRA TIAGO NOGUEIRA LEMOS'] <- 'S19'
ars_pet1_all[1:2][ars_pet1_all[1:2] == 'SAMUEL SOUZA RIOS LIMA ARAUJO'] <- 'S20'
ars_pet1_all[1:2][ars_pet1_all[1:2] == 'LUCIVANDO COSTA BARROS'] <- 'S21'
ars_pet1_all[1:2][ars_pet1_all[1:2] == 'ANANDA VASCONCELOS VALOIS'] <- 'S22'
ars_pet1_all[1:2][ars_pet1_all[1:2] == 'ERICK SANTANA DE OLIVEIRA'] <- 'S23'


# Elaboração do grafo da turma de avaliação psicológica
PET1 <- graph_from_data_frame(ars_pet1_all, directed = TRUE, vertices = NULL)


# Nível de centralidade
PET1_centralidade <- data.frame(Nome = V(PET1)$name, Grau_Entrada = degree(PET1, mode = c("in")))
PET1_centralidade$Centralidade_distancia <- closeness(PET1, mode = "all") 
PET1_centralidade$Proximidade <- evcent(PET1)$vector 
PET1_centralidade$Intermediação <- betweenness(PET1, directed = TRUE) 
# Nível de autoridade
PET1_centralidade$Autoridade <- authority_score(PET1)$vector


#PET1_dis <- degree.distribution(PET1, cumulative = FALSE)

V(PET1)$degree <- PET1_centralidade$Grau_Entrada

#### DISTANCIAMENTO PSICOLOGIA 
ars_pet1_d_1 <- df_pet1 %>% select(1,7) %>% rename(Distância = "1º Distanciamento")
ars_pet1_d_1$Peso <- 5
ars_pet1_d_2 <- df_pet1 %>% select(1,8) %>% rename(Distância = "2º Distanciamento")
ars_pet1_d_2$Peso <- 4
ars_pet1_d_3 <- df_pet1 %>% select(1,9) %>% rename(Distância = "3º Distanciamento")
ars_pet1_d_3$Peso <- 3
ars_pet1_d_4 <- df_pet1 %>% select(1,10) %>% rename(Distância = "4º Distanciamento")
ars_pet1_d_4$Peso <- 2
ars_pet1_d_5 <- df_pet1 %>% select(1,11) %>% rename(Distância = "5º Distanciamento")
ars_pet1_d_5$Peso <- 1

ars_pet1_d_all <- rbind(ars_pet1_d_1,
                           ars_pet1_d_2,
                           ars_pet1_d_3,
                           ars_pet1_d_4,
                           ars_pet1_d_5)

rm(ars_pet1_d_1,
   ars_pet1_d_2,
   ars_pet1_d_3,
   ars_pet1_d_4,
   ars_pet1_d_5)

ars_pet1_d_all <- na.omit(ars_pet1_d_all)

ars_pet1_d_all[1:2][ars_pet1_d_all[1:2] == 'BRENDA JAMILLY MARTINS COELHO'] <- 'S1'
ars_pet1_d_all[1:2][ars_pet1_d_all[1:2] == 'MARIA LUIZA DE SOUSA SANTANA'] <- 'S2'
ars_pet1_d_all[1:2][ars_pet1_d_all[1:2] == 'LUIS EDUARDO DA SILVA BARBOZA'] <- 'S3'
ars_pet1_d_all[1:2][ars_pet1_d_all[1:2] == 'MARILIA GABRIELA DOS SANTOS LIMOEIRO'] <- 'S4'
ars_pet1_d_all[1:2][ars_pet1_d_all[1:2] == 'LUCAS EMMANUEL DE CARVALHO LIMA'] <- 'S5'
ars_pet1_d_all[1:2][ars_pet1_d_all[1:2] == 'GESSYCA CYNARA LIMA CLEMENTINO'] <- 'S6'
ars_pet1_d_all[1:2][ars_pet1_d_all[1:2] == 'MARIA LUIZA MAGALHAES SANTOS'] <- 'S7'
ars_pet1_d_all[1:2][ars_pet1_d_all[1:2] == 'VITORIA DE ALMEIDA GONDIM'] <- 'S8'
ars_pet1_d_all[1:2][ars_pet1_d_all[1:2] == 'GIOVANNA COELHO E SILVA'] <- 'S9'
ars_pet1_d_all[1:2][ars_pet1_d_all[1:2] == 'LARA RAVENNA LEITE ALVES'] <- 'S10'
ars_pet1_d_all[1:2][ars_pet1_d_all[1:2] == 'LUCAS ADRIANO FAGUNDES COSTA'] <- 'S11'
ars_pet1_d_all[1:2][ars_pet1_d_all[1:2] == 'GEYDSON IGOR DOS SANTOS OLIVEIRA'] <- 'S12'
ars_pet1_d_all[1:2][ars_pet1_d_all[1:2] == 'ERICA EVELLYN CARDOSO DA SILVA'] <- 'S13'
ars_pet1_d_all[1:2][ars_pet1_d_all[1:2] == 'IONARA VITORIA CARVALHO DO NASCIMENTO'] <- 'S14'
ars_pet1_d_all[1:2][ars_pet1_d_all[1:2] == 'PAULO HENRIQUE MAGALHAES DA SILVA'] <- 'S15'
ars_pet1_d_all[1:2][ars_pet1_d_all[1:2] == 'LUANA MICHELLY RIBEIRO DE MORAIS'] <- 'S16'
ars_pet1_d_all[1:2][ars_pet1_d_all[1:2] == 'ANA VITORIA GONCALVES DE SOUSA'] <- 'S17'
ars_pet1_d_all[1:2][ars_pet1_d_all[1:2] == 'MANOEL DE SA ARAUJO JUNIOR'] <- 'S18'
ars_pet1_d_all[1:2][ars_pet1_d_all[1:2] == 'MAIRA TIAGO NOGUEIRA LEMOS'] <- 'S19'
ars_pet1_d_all[1:2][ars_pet1_d_all[1:2] == 'SAMUEL SOUZA RIOS LIMA ARAUJO'] <- 'S20'
ars_pet1_d_all[1:2][ars_pet1_d_all[1:2] == 'LUCIVANDO COSTA BARROS'] <- 'S21'
ars_pet1_d_all[1:2][ars_pet1_d_all[1:2] == 'ANANDA VASCONCELOS VALOIS'] <- 'S22'
ars_pet1_d_all[1:2][ars_pet1_d_all[1:2] == 'ERICK SANTANA DE OLIVEIRA'] <- 'S23'
ars_pet1_d_all[1:2][ars_pet1_d_all[1:2] == 'MERCIA GILMARIA ALEIXO DA COSTA LIMA'] <- 'S24'
ars_pet1_d_all[1:2][ars_pet1_d_all[1:2] == 'MARCOS ANDRÉ MOURA DIAS'] <- 'S25'


PET1_d <- graph_from_data_frame(ars_pet1_d_all, directed = TRUE, vertices = NULL)


# Nível de centralidade
PET1_d_centralidade <- data.frame(Nome = V(PET1_d)$name, Grau_Entrada_D = degree(PET1_d, mode = c("in")))
PET1_d_centralidade$Centralidade_distancia_D <- closeness(PET1_d, mode = "all") 
PET1_d_centralidade$Proximidade_D <- evcent(PET1_d)$vector 
PET1_d_centralidade$Intermediação_D <- betweenness(PET1_d, directed = TRUE) 
PET1_d_centralidade$Autoridade_D <- authority_score(PET1_d)$vector




###### PROFISSIONAL PSICOLOGIA
ars_pet1_p_1 <- df_pet1 %>% select(1,12) %>% rename(Profissional = "1º Profissional")
ars_pet1_p_1$Peso <- 5
ars_pet1_p_2 <- df_pet1 %>% select(1,13) %>% rename(Profissional = "2º Profissional")
ars_pet1_p_2$Peso <- 4
ars_pet1_p_3 <- df_pet1 %>% select(1,14) %>% rename(Profissional = "3º Profissional")
ars_pet1_p_3$Peso <- 3
ars_pet1_p_4 <- df_pet1 %>% select(1,15) %>% rename(Profissional = "4º Profissional")
ars_pet1_p_4$Peso <- 2
ars_pet1_p_5 <- df_pet1 %>% select(1,16) %>% rename(Profissional = "5º Profissional")
ars_pet1_p_5$Peso <- 1

ars_pet1_p_all <- rbind(ars_pet1_p_1,
                       ars_pet1_p_2,
                       ars_pet1_p_3,
                       ars_pet1_p_4,
                       ars_pet1_p_5)

rm(ars_pet1_p_1,
   ars_pet1_p_2,
   ars_pet1_p_3,
   ars_pet1_p_4,
   ars_pet1_p_5)

ars_pet1_p_all <- na.omit(ars_pet1_p_all)

ars_pet1_p_all[1:2][ars_pet1_p_all[1:2] == 'BRENDA JAMILLY MARTINS COELHO'] <- 'S1'
ars_pet1_p_all[1:2][ars_pet1_p_all[1:2] == 'MARIA LUIZA DE SOUSA SANTANA'] <- 'S2'
ars_pet1_p_all[1:2][ars_pet1_p_all[1:2] == 'LUIS EDUARDO DA SILVA BARBOZA'] <- 'S3'
ars_pet1_p_all[1:2][ars_pet1_p_all[1:2] == 'MARILIA GABRIELA DOS SANTOS LIMOEIRO'] <- 'S4'
ars_pet1_p_all[1:2][ars_pet1_p_all[1:2] == 'LUCAS EMMANUEL DE CARVALHO LIMA'] <- 'S5'
ars_pet1_p_all[1:2][ars_pet1_p_all[1:2] == 'GESSYCA CYNARA LIMA CLEMENTINO'] <- 'S6'
ars_pet1_p_all[1:2][ars_pet1_p_all[1:2] == 'MARIA LUIZA MAGALHAES SANTOS'] <- 'S7'
ars_pet1_p_all[1:2][ars_pet1_p_all[1:2] == 'VITORIA DE ALMEIDA GONDIM'] <- 'S8'
ars_pet1_p_all[1:2][ars_pet1_p_all[1:2] == 'GIOVANNA COELHO E SILVA'] <- 'S9'
ars_pet1_p_all[1:2][ars_pet1_p_all[1:2] == 'LARA RAVENNA LEITE ALVES'] <- 'S10'
ars_pet1_p_all[1:2][ars_pet1_p_all[1:2] == 'LUCAS ADRIANO FAGUNDES COSTA'] <- 'S11'
ars_pet1_p_all[1:2][ars_pet1_p_all[1:2] == 'GEYDSON IGOR DOS SANTOS OLIVEIRA'] <- 'S12'
ars_pet1_p_all[1:2][ars_pet1_p_all[1:2] == 'ERICA EVELLYN CARDOSO DA SILVA'] <- 'S13'
ars_pet1_p_all[1:2][ars_pet1_p_all[1:2] == 'IONARA VITORIA CARVALHO DO NASCIMENTO'] <- 'S14'
ars_pet1_p_all[1:2][ars_pet1_p_all[1:2] == 'PAULO HENRIQUE MAGALHAES DA SILVA'] <- 'S15'
ars_pet1_p_all[1:2][ars_pet1_p_all[1:2] == 'LUANA MICHELLY RIBEIRO DE MORAIS'] <- 'S16'
ars_pet1_p_all[1:2][ars_pet1_p_all[1:2] == 'ANA VITORIA GONCALVES DE SOUSA'] <- 'S17'
ars_pet1_p_all[1:2][ars_pet1_p_all[1:2] == 'MANOEL DE SA ARAUJO JUNIOR'] <- 'S18'
ars_pet1_p_all[1:2][ars_pet1_p_all[1:2] == 'MAIRA TIAGO NOGUEIRA LEMOS'] <- 'S19'
ars_pet1_p_all[1:2][ars_pet1_p_all[1:2] == 'SAMUEL SOUZA RIOS LIMA ARAUJO'] <- 'S20'
ars_pet1_p_all[1:2][ars_pet1_p_all[1:2] == 'LUCIVANDO COSTA BARROS'] <- 'S21'
ars_pet1_p_all[1:2][ars_pet1_p_all[1:2] == 'ANANDA VASCONCELOS VALOIS'] <- 'S22'
ars_pet1_p_all[1:2][ars_pet1_p_all[1:2] == 'ERICK SANTANA DE OLIVEIRA'] <- 'S23'
ars_pet1_p_all[1:2][ars_pet1_p_all[1:2] == 'MERCIA GILMARIA ALEIXO DA COSTA LIMA'] <- 'S24'
ars_pet1_p_all[1:2][ars_pet1_p_all[1:2] == 'MARCOS ANDRÉ MOURA DIAS'] <- 'S25'

PET1_p <- graph_from_data_frame(ars_pet1_p_all, directed = TRUE, vertices = NULL)


# Nível de centralidade
PET1_p_centralidade <- data.frame(Nome = V(PET1_p)$name, Grau_Entrada_P = degree(PET1_p, mode = c("in")))
PET1_p_centralidade$Centralidade_distancia_P <- closeness(PET1_p, mode = "all") 
PET1_p_centralidade$Proximidade_P <- evcent(PET1_p)$vector  # EIGENVECTOR CENTRALITY
PET1_p_centralidade$Intermediação_P <- betweenness(PET1_p, directed = TRUE) 

# Nível de autoridade
PET1_p_centralidade$Autoridade_P <- authority_score(PET1_p)$vector
```

```{r}
#### UNIR MÉTRICAS PSICOLOGIA

PET1_centralidade_geral <- inner_join(PET1_centralidade, PET1_p_centralidade, by = "Nome")
PET1_centralidade_geral <- inner_join(PET1_centralidade_geral, PET1_d_centralidade, by = "Nome")
```

## Turma Psicologia Petrolina_2 2022
```{r}
### ANÁLISE DE REDES PSICOLOGIA_PETROLINA 3 #####

df_pet3 <- Dados_Petrolina_3 %>% select(4, 75:89)

ars_pet3_1 <- df_pet3 %>% select(1,2) %>% rename(Amizade = "1ª Amizade")
ars_pet3_1$Peso <- 5
ars_pet3_2 <- df_pet3 %>% select(1,3) %>% rename(Amizade = "2ª Amizade")
ars_pet3_2$Peso <- 4
ars_pet3_3 <- df_pet3 %>% select(1,4) %>% rename(Amizade = "3ª Amizade")
ars_pet3_3$Peso <- 3
ars_pet3_4 <- df_pet3 %>% select(1,5) %>% rename(Amizade = "4ª Amizade")
ars_pet3_4$Peso <- 2
ars_pet3_5 <- df_pet3 %>% select(1,6) %>% rename(Amizade = "5ª Amizade")
ars_pet3_5$Peso <- 1

ars_pet3_all <- rbind(ars_pet3_1,
                      ars_pet3_2,
                      ars_pet3_3,
                      ars_pet3_4,
                      ars_pet3_5)

rm(ars_pet3_1,
   ars_pet3_2,
   ars_pet3_3,
   ars_pet3_4,
   ars_pet3_5)

# retirada das linhas com Na's
ars_pet3_all <- na.omit(ars_pet3_all)

ars_pet3_all[1:2][ars_pet3_all[1:2] == 'ANA LUIZA PINHO RODRIGUES'] <- 'S1'
ars_pet3_all[1:2][ars_pet3_all[1:2] == 'MARIA EMILIA LIMA PASSOS DA SILVA'] <- 'S2'
ars_pet3_all[1:2][ars_pet3_all[1:2] == 'ADRIANE DE SOUZA RIBEIRO'] <- 'S3'
ars_pet3_all[1:2][ars_pet3_all[1:2] == 'LUDMIRIS DA SILVA ROCHA'] <- 'S4'
ars_pet3_all[1:2][ars_pet3_all[1:2] == 'JOSIANE MARIA RODRIGUES COELHO'] <- 'S5'
ars_pet3_all[1:2][ars_pet3_all[1:2] == 'SARAH SILVA BARBOSA'] <- 'S6'
ars_pet3_all[1:2][ars_pet3_all[1:2] == 'MILLENE GABRIELA ALENCAR DIAS'] <- 'S7'
ars_pet3_all[1:2][ars_pet3_all[1:2] == 'AMANDA LAIS DO NASCIMENTO CARVALHO'] <- 'S8'
ars_pet3_all[1:2][ars_pet3_all[1:2] == 'FERNANDA SOUZA NONATO'] <- 'S9'
ars_pet3_all[1:2][ars_pet3_all[1:2] == 'KALINE SANTOS BRITO'] <- 'S10'
ars_pet3_all[1:2][ars_pet3_all[1:2] == 'MARIANE SANTANA DA COSTA'] <- 'S11'
ars_pet3_all[1:2][ars_pet3_all[1:2] == 'CAIO QUEIROZ DE SOUZA'] <- 'S12'
ars_pet3_all[1:2][ars_pet3_all[1:2] == 'DEBORA BEATRIZ PACHECO DOS SANTOS'] <- 'S13'
ars_pet3_all[1:2][ars_pet3_all[1:2] == 'GESSICA LAVINNIA DE OLIVEIRA ESTEVES SANTOS'] <- 'S14'
ars_pet3_all[1:2][ars_pet3_all[1:2] == 'VITORIA DE PAULO MARQUES SANTANA'] <- 'S15'
ars_pet3_all[1:2][ars_pet3_all[1:2] == 'ADNA PAIVA RODRIGUES DE SOUZA'] <- 'S16'
ars_pet3_all[1:2][ars_pet3_all[1:2] == 'MIKAELLY SAMARA DA SILVA NASCIMENTO'] <- 'S17'
ars_pet3_all[1:2][ars_pet3_all[1:2] == 'LUCAS SANTOS DE LACERDA'] <- 'S18'
ars_pet3_all[1:2][ars_pet3_all[1:2] == 'ANGELA LARYSSA LISBOA FERREIRA'] <- 'S19'
ars_pet3_all[1:2][ars_pet3_all[1:2] == 'HANNAH GABRIELLE GOMES DE LIMA'] <- 'S20'
ars_pet3_all[1:2][ars_pet3_all[1:2] == 'SHAKIA THAMARA GUEDES DA ROCHA SANTOS'] <- 'S21'
ars_pet3_all[1:2][ars_pet3_all[1:2] == 'ADDA KAYANE DE LIMA MAIA'] <- 'S22'
ars_pet3_all[1:2][ars_pet3_all[1:2] == 'ANGELA LOPES MIRANDA'] <- 'S23'
ars_pet3_all[1:2][ars_pet3_all[1:2] == 'JOAO VICTOR DE SOUZA FERREIRA'] <- 'S24'
ars_pet3_all[1:2][ars_pet3_all[1:2] == 'LAURA ISIS DE OLIVEIRA BEZERRA'] <- 'S25'
ars_pet3_all[1:2][ars_pet3_all[1:2] == 'MATHEUS HORACIO SILVA TELES'] <- 'S26'
ars_pet3_all[1:2][ars_pet3_all[1:2] == 'EUNICE MARIANA SILVA'] <- 'S27'
ars_pet3_all[1:2][ars_pet3_all[1:2] == 'ANA LETICIA SIEBRA MAROPO DE ARAUJO'] <- 'S28'
ars_pet3_all[1:2][ars_pet3_all[1:2] == 'MARIA VITORIA BARBOSA LEAL'] <- 'S29'
ars_pet3_all[1:2][ars_pet3_all[1:2] == 'MARYLYANY XAVIER LIMA SILVA'] <- 'S30'
ars_pet3_all[1:2][ars_pet3_all[1:2] == 'LUMA SOUZA RAMOS'] <- 'S31'
ars_pet3_all[1:2][ars_pet3_all[1:2] == 'ARIELY DE SOUZA PEREIRA'] <- 'S32'
ars_pet3_all[1:2][ars_pet3_all[1:2] == 'JESSICA MOREIRA FONSECA'] <- 'S33'
ars_pet3_all[1:2][ars_pet3_all[1:2] == 'ANNA CLARA DE AMORIM GALDINO'] <- 'S34'
ars_pet3_all[1:2][ars_pet3_all[1:2] == 'CALINE BATISTA PEREIRA'] <- 'S35'
ars_pet3_all[1:2][ars_pet3_all[1:2] == 'JULIA MOREIRA SAMPAIO AMARAL'] <- 'S36'
ars_pet3_all[1:2][ars_pet3_all[1:2] == 'ANNE CAROLINE ANTUNES BRANDAO MENEZES'] <- 'S37'



# Elaboração do grafo da turma de avaliação psicológica
PET3 <- graph_from_data_frame(ars_pet3_all, directed = TRUE, vertices = NULL)




# Nível de centralidade
PET3_centralidade <- data.frame(Nome = V(PET3)$name, Grau_Entrada = degree(PET3, mode = c("in")))
PET3_centralidade$Centralidade_distancia <- closeness(PET3, mode = "all") 
PET3_centralidade$Proximidade <- evcent(PET3)$vector 
PET3_centralidade$Intermediação <- betweenness(PET3, directed = TRUE) 
# Nível de autoridade
PET3_centralidade$Autoridade <- authority_score(PET3)$vector




#PET1_dis <- degree.distribution(PET1, cumulative = FALSE)

V(PET3)$degree <- PET3_centralidade$Grau_Entrada
V(PET3)$autoridade <- authority_score(PET3)$vector

#### DISTANCIAMENTO PSICOLOGIA 
ars_pet3_d_1 <- df_pet3 %>% select(1,7) %>% rename(Distância = "1º Distanciamento")
ars_pet3_d_1$Peso <- 5
ars_pet3_d_2 <- df_pet3 %>% select(1,8) %>% rename(Distância = "2º Distanciamento")
ars_pet3_d_2$Peso <- 4
ars_pet3_d_3 <- df_pet3 %>% select(1,9) %>% rename(Distância = "3º Distanciamento")
ars_pet3_d_3$Peso <- 3
ars_pet3_d_4 <- df_pet3 %>% select(1,10) %>% rename(Distância = "4º Distanciamento")
ars_pet3_d_4$Peso <- 2
ars_pet3_d_5 <- df_pet3 %>% select(1,11) %>% rename(Distância = "5º Distanciamento")
ars_pet3_d_5$Peso <- 1

ars_pet3_d_all <- rbind(ars_pet3_d_1,
                        ars_pet3_d_2,
                        ars_pet3_d_3,
                        ars_pet3_d_4,
                        ars_pet3_d_5)

rm(ars_pet3_d_1,
   ars_pet3_d_2,
   ars_pet3_d_3,
   ars_pet3_d_4,
   ars_pet3_d_5)

ars_pet3_d_all <- na.omit(ars_pet3_d_all)

ars_pet3_d_all[1:2][ars_pet3_d_all[1:2] == 'ANA LUIZA PINHO RODRIGUES'] <- 'S1'
ars_pet3_d_all[1:2][ars_pet3_d_all[1:2] == 'MARIA EMILIA LIMA PASSOS DA SILVA'] <- 'S2'
ars_pet3_d_all[1:2][ars_pet3_d_all[1:2] == 'ADRIANE DE SOUZA RIBEIRO'] <- 'S3'
ars_pet3_d_all[1:2][ars_pet3_d_all[1:2] == 'LUDMIRIS DA SILVA ROCHA'] <- 'S4'
ars_pet3_d_all[1:2][ars_pet3_d_all[1:2] == 'JOSIANE MARIA RODRIGUES COELHO'] <- 'S5'
ars_pet3_d_all[1:2][ars_pet3_d_all[1:2] == 'SARAH SILVA BARBOSA'] <- 'S6'
ars_pet3_d_all[1:2][ars_pet3_d_all[1:2] == 'MILLENE GABRIELA ALENCAR DIAS'] <- 'S7'
ars_pet3_d_all[1:2][ars_pet3_d_all[1:2] == 'AMANDA LAIS DO NASCIMENTO CARVALHO'] <- 'S8'
ars_pet3_d_all[1:2][ars_pet3_d_all[1:2] == 'FERNANDA SOUZA NONATO'] <- 'S9'
ars_pet3_d_all[1:2][ars_pet3_d_all[1:2] == 'KALINE SANTOS BRITO'] <- 'S10'
ars_pet3_d_all[1:2][ars_pet3_d_all[1:2] == 'MARIANE SANTANA DA COSTA'] <- 'S11'
ars_pet3_d_all[1:2][ars_pet3_d_all[1:2] == 'CAIO QUEIROZ DE SOUZA'] <- 'S12'
ars_pet3_d_all[1:2][ars_pet3_d_all[1:2] == 'DEBORA BEATRIZ PACHECO DOS SANTOS'] <- 'S13'
ars_pet3_d_all[1:2][ars_pet3_d_all[1:2] == 'GESSICA LAVINNIA DE OLIVEIRA ESTEVES SANTOS'] <- 'S14'
ars_pet3_d_all[1:2][ars_pet3_d_all[1:2] == 'VITORIA DE PAULO MARQUES SANTANA'] <- 'S15'
ars_pet3_d_all[1:2][ars_pet3_d_all[1:2] == 'ADNA PAIVA RODRIGUES DE SOUZA'] <- 'S16'
ars_pet3_d_all[1:2][ars_pet3_d_all[1:2] == 'MIKAELLY SAMARA DA SILVA NASCIMENTO'] <- 'S17'
ars_pet3_d_all[1:2][ars_pet3_d_all[1:2] == 'LUCAS SANTOS DE LACERDA'] <- 'S18'
ars_pet3_d_all[1:2][ars_pet3_d_all[1:2] == 'ANGELA LARYSSA LISBOA FERREIRA'] <- 'S19'
ars_pet3_d_all[1:2][ars_pet3_d_all[1:2] == 'HANNAH GABRIELLE GOMES DE LIMA'] <- 'S20'
ars_pet3_d_all[1:2][ars_pet3_d_all[1:2] == 'SHAKIA THAMARA GUEDES DA ROCHA SANTOS'] <- 'S21'
ars_pet3_d_all[1:2][ars_pet3_d_all[1:2] == 'ADDA KAYANE DE LIMA MAIA'] <- 'S22'
ars_pet3_d_all[1:2][ars_pet3_d_all[1:2] == 'ANGELA LOPES MIRANDA'] <- 'S23'
ars_pet3_d_all[1:2][ars_pet3_d_all[1:2] == 'JOAO VICTOR DE SOUZA FERREIRA'] <- 'S24'
ars_pet3_d_all[1:2][ars_pet3_d_all[1:2] == 'LAURA ISIS DE OLIVEIRA BEZERRA'] <- 'S25'
ars_pet3_d_all[1:2][ars_pet3_d_all[1:2] == 'MATHEUS HORACIO SILVA TELES'] <- 'S26'
ars_pet3_d_all[1:2][ars_pet3_d_all[1:2] == 'EUNICE MARIANA SILVA'] <- 'S27'
ars_pet3_d_all[1:2][ars_pet3_d_all[1:2] == 'ANA LETICIA SIEBRA MAROPO DE ARAUJO'] <- 'S28'
ars_pet3_d_all[1:2][ars_pet3_d_all[1:2] == 'MARIA VITORIA BARBOSA LEAL'] <- 'S29'
ars_pet3_d_all[1:2][ars_pet3_d_all[1:2] == 'MARYLYANY XAVIER LIMA SILVA'] <- 'S30'
ars_pet3_d_all[1:2][ars_pet3_d_all[1:2] == 'LUMA SOUZA RAMOS'] <- 'S31'
ars_pet3_d_all[1:2][ars_pet3_d_all[1:2] == 'ARIELY DE SOUZA PEREIRA'] <- 'S32'
ars_pet3_d_all[1:2][ars_pet3_d_all[1:2] == 'JESSICA MOREIRA FONSECA'] <- 'S33'
ars_pet3_d_all[1:2][ars_pet3_d_all[1:2] == 'ANNA CLARA DE AMORIM GALDINO'] <- 'S34'
ars_pet3_d_all[1:2][ars_pet3_d_all[1:2] == 'CALINE BATISTA PEREIRA'] <- 'S35'
ars_pet3_d_all[1:2][ars_pet3_d_all[1:2] == 'JULIA MOREIRA SAMPAIO AMARAL'] <- 'S36'
ars_pet3_d_all[1:2][ars_pet3_d_all[1:2] == 'ANNE CAROLINE ANTUNES BRANDAO MENEZES'] <- 'S37'
ars_pet3_d_all[1:2][ars_pet3_d_all[1:2] == 'CARLOS REINALDO OLIVEIRA MENDES'] <- 'S38'

PET3_d <- graph_from_data_frame(ars_pet3_d_all, directed = TRUE, vertices = NULL)


# Nível de centralidade
PET3_d_centralidade <- data.frame(Nome = V(PET3_d)$name, Grau_Entrada_D = degree(PET3_d, mode = c("in")))
PET3_d_centralidade$Centralidade_distancia_D <- closeness(PET3_d, mode = "all") 
PET3_d_centralidade$Proximidade_D <- evcent(PET3_d)$vector 
PET3_d_centralidade$Intermediação_D <- betweenness(PET3_d, directed = TRUE) 
PET3_d_centralidade$Autoridade_D <- authority_score(PET3_d)$vector



###### PROFISSIONAL PSICOLOGIA
ars_pet3_p_1 <- df_pet3 %>% select(1,12) %>% rename(Profissional = "1º Profissional")
ars_pet3_p_1$Peso <- 5
ars_pet3_p_2 <- df_pet3 %>% select(1,13) %>% rename(Profissional = "2º Profissional")
ars_pet3_p_2$Peso <- 4
ars_pet3_p_3 <- df_pet3 %>% select(1,14) %>% rename(Profissional = "3º Profissional")
ars_pet3_p_3$Peso <- 3
ars_pet3_p_4 <- df_pet3 %>% select(1,15) %>% rename(Profissional = "4º Profissional")
ars_pet3_p_4$Peso <- 2
ars_pet3_p_5 <- df_pet3 %>% select(1,16) %>% rename(Profissional = "5º Profissional")
ars_pet3_p_5$Peso <- 1

ars_pet3_p_all <- rbind(ars_pet3_p_1,
                        ars_pet3_p_2,
                        ars_pet3_p_3,
                        ars_pet3_p_4,
                        ars_pet3_p_5)

rm(ars_pet3_p_1,
   ars_pet3_p_2,
   ars_pet3_p_3,
   ars_pet3_p_4,
   ars_pet3_p_5)

ars_pet3_p_all <- na.omit(ars_pet3_p_all)

ars_pet3_p_all[1:2][ars_pet3_p_all[1:2] == 'ANA LUIZA PINHO RODRIGUES'] <- 'S1'
ars_pet3_p_all[1:2][ars_pet3_p_all[1:2] == 'MARIA EMILIA LIMA PASSOS DA SILVA'] <- 'S2'
ars_pet3_p_all[1:2][ars_pet3_p_all[1:2] == 'ADRIANE DE SOUZA RIBEIRO'] <- 'S3'
ars_pet3_p_all[1:2][ars_pet3_p_all[1:2] == 'LUDMIRIS DA SILVA ROCHA'] <- 'S4'
ars_pet3_p_all[1:2][ars_pet3_p_all[1:2] == 'JOSIANE MARIA RODRIGUES COELHO'] <- 'S5'
ars_pet3_p_all[1:2][ars_pet3_p_all[1:2] == 'SARAH SILVA BARBOSA'] <- 'S6'
ars_pet3_p_all[1:2][ars_pet3_p_all[1:2] == 'MILLENE GABRIELA ALENCAR DIAS'] <- 'S7'
ars_pet3_p_all[1:2][ars_pet3_p_all[1:2] == 'AMANDA LAIS DO NASCIMENTO CARVALHO'] <- 'S8'
ars_pet3_p_all[1:2][ars_pet3_p_all[1:2] == 'FERNANDA SOUZA NONATO'] <- 'S9'
ars_pet3_p_all[1:2][ars_pet3_p_all[1:2] == 'KALINE SANTOS BRITO'] <- 'S10'
ars_pet3_p_all[1:2][ars_pet3_p_all[1:2] == 'MARIANE SANTANA DA COSTA'] <- 'S11'
ars_pet3_p_all[1:2][ars_pet3_p_all[1:2] == 'CAIO QUEIROZ DE SOUZA'] <- 'S12'
ars_pet3_p_all[1:2][ars_pet3_p_all[1:2] == 'DEBORA BEATRIZ PACHECO DOS SANTOS'] <- 'S13'
ars_pet3_p_all[1:2][ars_pet3_p_all[1:2] == 'GESSICA LAVINNIA DE OLIVEIRA ESTEVES SANTOS'] <- 'S14'
ars_pet3_p_all[1:2][ars_pet3_p_all[1:2] == 'VITORIA DE PAULO MARQUES SANTANA'] <- 'S15'
ars_pet3_p_all[1:2][ars_pet3_p_all[1:2] == 'ADNA PAIVA RODRIGUES DE SOUZA'] <- 'S16'
ars_pet3_p_all[1:2][ars_pet3_p_all[1:2] == 'MIKAELLY SAMARA DA SILVA NASCIMENTO'] <- 'S17'
ars_pet3_p_all[1:2][ars_pet3_p_all[1:2] == 'LUCAS SANTOS DE LACERDA'] <- 'S18'
ars_pet3_p_all[1:2][ars_pet3_p_all[1:2] == 'ANGELA LARYSSA LISBOA FERREIRA'] <- 'S19'
ars_pet3_p_all[1:2][ars_pet3_p_all[1:2] == 'HANNAH GABRIELLE GOMES DE LIMA'] <- 'S20'
ars_pet3_p_all[1:2][ars_pet3_p_all[1:2] == 'SHAKIA THAMARA GUEDES DA ROCHA SANTOS'] <- 'S21'
ars_pet3_p_all[1:2][ars_pet3_p_all[1:2] == 'ADDA KAYANE DE LIMA MAIA'] <- 'S22'
ars_pet3_p_all[1:2][ars_pet3_p_all[1:2] == 'ANGELA LOPES MIRANDA'] <- 'S23'
ars_pet3_p_all[1:2][ars_pet3_p_all[1:2] == 'JOAO VICTOR DE SOUZA FERREIRA'] <- 'S24'
ars_pet3_p_all[1:2][ars_pet3_p_all[1:2] == 'LAURA ISIS DE OLIVEIRA BEZERRA'] <- 'S25'
ars_pet3_p_all[1:2][ars_pet3_p_all[1:2] == 'MATHEUS HORACIO SILVA TELES'] <- 'S26'
ars_pet3_p_all[1:2][ars_pet3_p_all[1:2] == 'EUNICE MARIANA SILVA'] <- 'S27'
ars_pet3_p_all[1:2][ars_pet3_p_all[1:2] == 'ANA LETICIA SIEBRA MAROPO DE ARAUJO'] <- 'S28'
ars_pet3_p_all[1:2][ars_pet3_p_all[1:2] == 'MARIA VITORIA BARBOSA LEAL'] <- 'S29'
ars_pet3_p_all[1:2][ars_pet3_p_all[1:2] == 'MARYLYANY XAVIER LIMA SILVA'] <- 'S30'
ars_pet3_p_all[1:2][ars_pet3_p_all[1:2] == 'LUMA SOUZA RAMOS'] <- 'S31'
ars_pet3_p_all[1:2][ars_pet3_p_all[1:2] == 'ARIELY DE SOUZA PEREIRA'] <- 'S32'
ars_pet3_p_all[1:2][ars_pet3_p_all[1:2] == 'JESSICA MOREIRA FONSECA'] <- 'S33'
ars_pet3_p_all[1:2][ars_pet3_p_all[1:2] == 'ANNA CLARA DE AMORIM GALDINO'] <- 'S34'
ars_pet3_p_all[1:2][ars_pet3_p_all[1:2] == 'CALINE BATISTA PEREIRA'] <- 'S35'
ars_pet3_p_all[1:2][ars_pet3_p_all[1:2] == 'JULIA MOREIRA SAMPAIO AMARAL'] <- 'S36'
ars_pet3_p_all[1:2][ars_pet3_p_all[1:2] == 'ANNE CAROLINE ANTUNES BRANDAO MENEZES'] <- 'S37'
ars_pet3_p_all[1:2][ars_pet3_p_all[1:2] == 'CARLOS REINALDO OLIVEIRA MENDES'] <- 'S38'

PET3_p <- graph_from_data_frame(ars_pet3_p_all, directed = TRUE, vertices = NULL)


# Nível de centralidade
PET3_p_centralidade <- data.frame(Nome = V(PET3_p)$name, Grau_Entrada_P = degree(PET3_p, mode = c("in")))
PET3_p_centralidade$Centralidade_distancia_P <- closeness(PET3_p, mode = "all") 
PET3_p_centralidade$Proximidade_P <- evcent(PET3_p)$vector  # EIGENVECTOR CENTRALITY
PET3_p_centralidade$Intermediação_P <- betweenness(PET3_p, directed = TRUE) 

# Nível de autoridade
PET3_p_centralidade$Autoridade_P <- authority_score(PET3_p)$vector
```

```{r}
#### UNIR MÉTRICAS PSICOLOGIA
PET3_centralidade_geral <- inner_join(PET3_centralidade, PET3_p_centralidade, by = "Nome")
PET3_centralidade_geral <- inner_join(PET3_centralidade_geral, PET3_d_centralidade, by = "Nome")
```

```{r}
options(scipen = 999)
```

# Análise Estatísticas

- Explicação básica sobre as centralidades

Os tipos de centralidade destacam diferentes características no vértice perante a rede.  
A **centralidade de grau** indica o quanto o vértice apresenta muitas conexões com outros vértices.  
**Centralidade de proximidade** indica que mais importante que ter muitas conexões é não estar longe demais dos demais vértices.  
*"Um nó importante está próximo dos outros nós"*  
  
**Centralidade de intermediação** indica o quanto o vértice é importante no caminho de outros vértices.  
  
*"Um nó importante faz parte de muitos caminhos"*  
  
  
**Centralidade de autovetor**que no banco foi colocado como Proximidade. Indica que se sou vizinho de alguém importante eu também apresentarei importância.  
  
**Centralidade de autoridade** indica o quanto o vértice está conectado com outros hubs dentro da rede. Quanto maior essa conexão, mais forte é sua autoridade.
```{r, warning=FALSE}
# Seleção de todos os subfatores e fatores gerais
df_principal <- df_geral %>% select(4,10,120,122,135,139:144,152:161)

# Centralidade geral de todas as salas
df_centralidade <- rbind(AP_centralidade_geral, SER_centralidade_geral, SER_2022_centralidade_geral, 
                         ODO_centralidade_geral, AP_mau_centralidade_geral,
                         AP_2022_centralidade_geral, PET3_centralidade_geral,
                         PET1_centralidade_geral)

df_principal <- df_principal %>% rename(Nome = "Seu nome")
df_principal <- df_principal %>% rename(Curso = "Qual o seu curso?")
df_principal_join <- inner_join(df_centralidade, df_principal, by = "Nome")
df_principal_join <- df_principal_join %>% rename(nota = 'Desempenho no último semestre')
df_principal_join$nota <- ifelse(df_principal_join$nota == "9.50 - 10",19,
                          ifelse(df_principal_join$nota == "9 - 9.49",18,
                          ifelse(df_principal_join$nota == "8.5 - 8.99",17,
                          ifelse(df_principal_join$nota == "8 - 8.49",16,
                          ifelse(df_principal_join$nota == "7.5 - 7.99",15,
                          ifelse(df_principal_join$nota == "7 - 7.49",14,
                          ifelse(df_principal_join$nota == "6.5 - 6.99",13,
                          ifelse(df_principal_join$nota == "6 - 6.49",12,
                          ifelse(df_principal_join$nota == "5.5 - 5.99",11,
                          ifelse(df_principal_join$nota == "3 - 3.49",6,
                          ifelse(df_principal_join$nota == "0 - 1",1, df_principal_join$nota)))))))))))
df_principal_join$nota <- as.numeric(df_principal_join$nota)
```

```{r}
df_principal_join %>% select(Nome, nota) %>%
```


```{r}
names(df_geral)
```

## Regressões Amizade
```{r}
mod <- lm(Centralidade_distancia ~ HF1 + HF2 + HF3 + HF4 +HF5, df_principal_join)
mod2 <- lm(Intermediação ~ HF1 + HF2 + HF3 + HF4 +HF5, df_principal_join)
mod3 <- lm(Autoridade ~ HF1 + HF2 + HF3 + HF4 +HF5, df_principal_join)
mod4 <- lm(Proximidade ~ CF1 + CF2 + CF3 + CF4 + CF5 +
             HF1 + HF2 + HF3 + HF4 +HF5 + MF1 + MF2, df_principal_join)
mod5 <- lm(Proximidade ~ CF1 + CF2 + CF3 + CF4 + CF5 +
             HF1 + HF2 + HF3 + HF4 +HF5 + MF1 + MF2, df_principal_join)
mod6 <- lm(nota ~ HF1 + HF2 + HF3 + HF4 +HF5, df_principal_join)
mod7 <- lm(nota ~ CF1 + CF2 + CF3 + CF4 + CF5 +
             HF1 + HF2 + HF3 + HF4 +HF5 + MF1 + MF2, df_principal_join)
mod8 <- lm(Centralidade_distancia ~ MF1 + MF2, df_principal_join)
mod9 <- lm(Autoridade ~ MF1 + MF2, df_principal_join)
mod10 <- lm(Centralidade_distancia ~ CF1 + CF2 + CF3 + CF4 + CF5, df_principal_join)
mod11 <- lm(Autoridade ~ CF2 + CF3 + CF4 + CF5, df_principal_join)
mod12 <- lm(nota ~ MF1 + MF2, df_principal_join)
```

```{r}
mod16 <- lm(nota ~ CF1 + CF2 + CF3 + CF4 + CF5, df_principal_join)
```

```{r}
mod20 <- lm(nota ~ rvtotal, df_principal_join)
```

```{r}
mod21 <- lmerTest::lmer(Autoridade ~ rvtotal + (1|Sala), df_principal_join)
mod22 <- lmerTest::lmer(Autoridade ~ rvtotal + (rvtotal|Sala), df_principal_join) #overfit
```


Alguns efeitos são encontrados quando analisados a partir da regressão linear simples. Ao utilizar o **modelo misto**, em que assume a sala de aula como **intercepto aleatório**, observa-se que a sala explicar uma porcentagem acima de 20% sobre o efeito das variáveis, e retira o efeito preditor na VD.
```{r}
mod13 <- lmerTest::lmer(nota ~ CF1 + CF2 + CF3 + CF4 + CF5 +
             HF1 + HF2 + HF3 + HF4 +HF5 + MF1 + MF2 + (1|Sala), df_principal_join)
mod14 <- lmerTest::lmer(nota ~ HF1 + HF2 + HF3 + HF4 +HF5 + (1|Sala), df_principal_join)
mod17 <- lmerTest::lmer(nota ~ CF1 + CF2 + CF3 + CF4 + CF5 + (1|Sala), df_principal_join)
mod18 <- lmerTest::lmer(Autoridade ~ HF1 + HF2 + HF3 + HF4 +HF5 + (1|Sala), df_principal_join)
mod19 <- lmerTest::lmer(Autoridade ~ CF1 + CF2 + CF3 + CF4 + CF5 + (1|Sala), df_principal_join)
```

```{r}
mod15 <- lmerTest::lmer(nota ~ HF1 + HF2 + HF3 + HF4 +HF5 + (1 + HF1 + HF2 + HF3 + HF4 + HF5|Sala), df_principal_join)
```

  
Extroversão (HF3) exerce efeito no comportamento das redes. Amabilidade exerce efeito nas notas acadêmicas. 
```{r}
summary(mod) # Hse é significativo
summary(mod2)
summary(mod3)
summary(mod4) # Hse é significativo
summary(mod5) # Hse é significativo
summary(mod6) # Hse é significativo
summary(mod7)
summary(mod8)
summary(mod9)
summary(mod10)
summary(mod11)
summary(mod12)
```

```{r}
summary(mod13)
summary(mod14)
summary(mod16)
summary(mod17)
```

```{r}
ranova(mod15)
```

```{r}
summary(mod18)
summary(mod19)
```

```{r}
summary(mod20)
summary(mod21)
```

## Regressões Profissional

```{r}
modP <- lm(Centralidade_distancia_P ~ HF1 + HF2 + HF3 + HF4 +HF5, df_principal_join)
modP2 <- lm(Intermediação_P ~ HF1 + HF2 + HF3 + HF4 +HF5, df_principal_join)
modP3 <- lm(Autoridade_P ~ HF1 + HF2 + HF3 + HF4 +HF5, df_principal_join)
modP4 <- lm(Proximidade_P ~ CF1 + CF2 + CF3 + CF4 + CF5 +
             HF1 + HF2 + HF3 + HF4 +HF5 + MF1 + MF2, df_principal_join)
modP5 <- lm(Proximidade_P ~ CF1 + CF2 + CF3 + CF4 + CF5 +
             HF1 + HF2 + HF3 + HF4 +HF5 + MF1 + MF2, df_principal_join)
modP8 <- lm(Centralidade_distancia_P ~ MF1 + MF2, df_principal_join)
modP9 <- lm(Autoridade_P ~ MF1 + MF2, df_principal_join)
modP10 <- lm(Centralidade_distancia_P ~ CF1 + CF2 + CF3 + CF4 + CF5, df_principal_join)
modP11 <- lm(Autoridade_P ~ CF2 + CF3 + CF4 + CF5, df_principal_join)
```

Modelo com todas os fatores de H ocasionou um overfit, por isso foi retirado **H1, H4, H5**.
```{r}
modP6 <- lmerTest::lmer(Autoridade_P ~ HF2 + HF3 + (1|Sala), df_principal_join)
modP7 <- lmerTest::lmer(Autoridade_P ~ MF1 + MF2 + (1|Sala), df_principal_join)
```

```{r}
summary(modP)
summary(modP2)
summary(modP3)
summary(modP4)
summary(modP5)
summary(modP8)
summary(modP9)
summary(modP10)
summary(modP11)
```

```{r}
summary(modP6)
summary(modP7)
```

**RESUMO**  
  
Até o presente momento, as análises indicam que extroversão exerce efeito sobre a centralidade do sujeito na rede.  
Que sujeitos mais consciosos e extrovertidos são observados como bons profissionais.  
Que metas para realização 2 exerce efeito para a percepção profissional.  
Que nota acadêmica é predita por CF5 quando observado no modelo simples, porém observando o efeito aleatório da sala de aula esse efeito não é encontrado.  

## Regressões Distância

```{r}
modD <- lm(Centralidade_distancia_D ~ HF1 + HF2 + HF3 + HF4 +HF5, df_principal_join)
modD2 <- lm(Intermediação_D ~ HF1 + HF2 + HF3 + HF4 +HF5, df_principal_join)
modD3 <- lm(Autoridade_D ~ HF1 + HF2 + HF3 + HF4 +HF5, df_principal_join)
modD4 <- lm(Proximidade_D ~ CF1 + CF2 + CF3 + CF4 + CF5 +
            HF1 + HF2 + HF3 + HF4 +HF5 + MF1 + MF2, df_principal_join)
modD5 <- lm(Proximidade_D ~ CF1 + CF2 + CF3 + CF4 + CF5 +
            HF1 + HF2 + HF3 + HF4 +HF5 + MF1 + MF2, df_principal_join)
modD8 <- lm(Centralidade_distancia_D ~ MF1 + MF2, df_principal_join)
modD9 <- lm(Autoridade_D ~ MF1 + MF2, df_principal_join)
modD10 <- lm(Centralidade_distancia_D ~ CF1 + CF2 + CF3 + CF4 + CF5, df_principal_join)
modD11 <- lm(Autoridade_D ~ CF2 + CF3 + CF4 + CF5, df_principal_join)
```

```{r}
modD6 <- lmerTest::lmer(Autoridade_D ~ CF2 + CF3 + CF4 + CF5 + (1|Sala), df_principal_join)
```

```{r}
summary(modD)
summary(modD2)
summary(modD3)
summary(modD4)
summary(modD5)
summary(modD8)
summary(modD9)
summary(modD10)
summary(modD11)
```

```{r}
summary(modD6)
```

### Regressão ARS e nota


```{r}
mod_nota <- lm(nota ~ Autoridade_P + Autoridade, Autoridade_D, df_principal_join)
mod_nota2 <- lm(nota ~ Autoridade_P + Intermediação_P + Centralidade_distancia_P, df_principal_join)
mod_nota3 <- lm(nota ~ Autoridade_P, df_principal_join)
```

```{r}
mod_nota4 <- lmerTest::lmer(nota ~ Autoridade_P + (1|Sala), df_principal_join)
```


```{r}
summary(mod_nota)
summary(mod_nota2)
summary(mod_nota3)
```

```{r}
summary(mod_nota4)
```

## Plot

```{r}
centralityPlot(PET3, include = "all")

```

```{r}
par(mfrow=c(1,2))
plot(PET3, vertex.size = V(PET3)$autoridade*30)
```

```{r}
ggplot(PET3_centralidade_geral, aes(Autoridade, reorder(Nome, Nome)))+
  geom_point()
```

```{r}
df_principal_join %>% group_by(Sala=) %>% ggplot(aes(x = Autoridade, y = Nome))+
  geom_point()
```

